臺灣士林地方法院刑事判決　　　　　　　95年度易緝字第57號
公　訴　人　臺灣士林地方法院檢察署檢察官
被　　　告　乙癸○
上列被告因恐嚇取財等案件，經檢察官提起公訴（92年度偵字第
9545號）及移送併辦（台灣屏東地方法院檢察署92年度偵字第45
92號、第6185號），本院於訊問被告後，被告為認罪之陳述，經
本院合議庭裁定由受命法官獨任以簡式審判程序審理，判決如下
：
    主  文
乙癸○共同連續意圖為自己不法之所有，以恐嚇使人將本人之物
交付，累犯，處有期徒刑年。
扣案如附表2 所示之物沒收。
    事  實
一、乙癸○前因違反麻醉藥品管理條例等案件，經台灣台東地方
    法院於民國85年12月6 日判處有期徒刑5月，於翌年1 月6日
    確定，而於89年11月13日執行完畢，仍不知悛悔，利用每年
    4 月至6 月間、9 月至10月之賽鴿季節，賽鴿飼主均於正式
    比賽前1 個月，於所飼養之賽鴿腳環貼上飼主聯絡電話（鴿
    環係由飼主向所屬賽鴿協會購買後套在幼鴿鴿腳，其上記載
    年度及6 位數字代碼，並於所屬賽鴿協會留存代碼及鴿主姓
    名對照名冊，參加正式比賽時不得於鴿環上黏貼鴿主聯絡電
    話），並進行密集放飛訓練之機會，基於概括之犯意，意圖
    為自己不法之所有，自91年4 月間起至92年11月間止，逢賽
    鴿之春秋二季，即在賽鴿練習行經地區，尋覓當地人士配合
    ，連續結夥3 人以上在前開地區之山坡土地持老虎鉗、斜口
    鉗等客觀上具有危險性、可做為兇器使用之物架設鴿網，竊
    取賽鴿以向鴿主勒贖，其間，配合乙癸○擄鴿勒贖之當地人
    士與內部分工如下所示：
（一）附表1 編號1 至43部分：
      孫偉書（業經審結確定）係台北縣三芝鄉橫山村橫山7 號
      後方山坡地主，明知乙癸○架設鴿網，係從事擄鴿勒贖之
      行為，竟仍基於幫助乙癸○竊盜、恐嚇取財之概括犯意，
      提供上開地點供乙癸○架設鴿網，藉以取得對價總計約新
      台幣（下同）77,600元。乙癸○於架設鴿網後，即於92年
      9 月間連續網鴿竊取如附表1 編號1 至43所示被害人所有
      之賽鴿，得手後，再由乙癸○依鴿環上黏貼如附表1 編號
      1 至43所示被害人之電話號碼，以門號0000000000號及00
      00000000號行動電話（手機序號：00000000000000號）聯
      絡各被害人，恫嚇各該被害人如欲贖回遭竊網之賽鴿，必
      須將如附表1 所示之金額匯入其所指定之帳戶（戶名黃明
      富、局號0000000 號、帳號0000000 號帳戶，該戶名之帳
      戶、金融卡及印章係由乙癸○向不詳人士所收購），致使
      各該被害人唯恐鴿子之腳環、翅膀被剪斷或鴿子不能安全
      飛回而無法參與比賽，心生畏懼，而將如附表1 所示之金
      額匯入乙癸○所指定之前開帳戶，乙癸○再至提款機提領
      贓款，供己花用。迄92年10月6 日始為警持搜索票、拘票
      前往台北縣三芝鄉橫山村橫山7 號孫偉書住處而查獲上情
      ，並扣得孫偉書所有供犯罪所用記載收取對價之「捉鳥錢
      」紀錄1 紙，警方同日並前往台北縣新莊市○○○路468
      巷17號3 樓乙癸○居處扣得附表2 編號1 至4 所示乙癸○
      所有供犯罪用之手機（含0000000000號晶片）、帳冊、清
      單等物，於三芝山區扣得乙癸○所有供犯罪用如附表2 編
      號5 所示之鴿網，復經乙癸○自花蓮光復山區自行取出附
      表2 編號6 、7 及8 所示之黃明富存款簿、金融卡及印章
      各1 件（另扣案乙癸○所有之存款簿部分，尚難認與本案
      有關）。
（二）附表1 編號44至177 部分：
      乙癸○、林崑崙（另案由台灣屏東地方法院93年度易字第
      688 號刑事案件審理）及鄭金獅（另案由台灣宜蘭地方法
      院93年度訴字第96號、台灣高等法院93年度上訴字第3300
      號刑事判決確定）等人結夥3 人以上，基於為自己不法所
      有意圖而竊盜、恐嚇之概括犯意聯絡，各就竊取賽鴿、恐
      嚇鴿主及提領恐嚇所得款項等行為分工，自91年4 月間起
      至92年7 月間，連續竊取如附表1 編號44至177 所示被害
      人所有之賽鴿，得手後，再由林崑崙依鴿環上黏貼如附表
      1 所示被害人之電話號碼，以門號0000000000號行動電話
      （序號：000000000000000） 聯絡各被害人，恫嚇各該被
      害人如欲贖回遭竊網之賽鴿，必須將如附表1 所示之金額
      匯入其所指定之帳戶（王清華帳戶，局號0000000 、帳
      號0000000 、蕭明賢帳戶，局號0000000 、帳號000000
      0） ，致被害人心生畏懼而如數匯款以回贖賽鴿，乙癸○
      等人即陸續由自動提款機將所得贓款領出朋分花用。嗣經
      警方由附表1 編號113 被害人甲Ｏ○之行動電話（門號：
      0000000000）之通聯記錄所顯現來電之行動電話序號，查
      知其所接獲之恐嚇電話係以林崑崙上開行動電話撥打而出
      ，始循線查知上情，並於92年6 月21日13時30分許，為警
      持台灣屏東地方法院所核發之搜索票，在林崑崙位於屏東
      縣枋寮鄉○○路180 號居所查獲，扣得上開林崑崙所有供
      恐嚇鴿主所用如附表2 編號9 、10所示之手機1 具、晶片
      卡1 只（其餘扣案之網袋1 個、晶片卡7 只及行動電話申
      請書5 份，尚難認與本案有關）。
（三）附表1 編號178 至267 部分：
      乙癸○、林炎宗、李萬榮（以上2 人業經台灣高等法院93
      年度上訴字第3300號案件審結）及鄭金獅（另案由台灣宜
      蘭地方法院93年度訴字第96號、台灣高等法院93年度上訴
      字第3300號刑事判決確定）相互謀議，基於意圖為自己不
      法所有之概括犯意聯絡，自91年9 月間起至92年10間，結
      夥3 人以上，推由乙癸○、鄭金獅及李萬榮攜帶所有之如
      附表2 編號11至17所示客觀上具有危險性、可做為兇器使
      用之老虎鉗、斜口鉗及鳥網、鐵線等物做為網鴿工具，前
      往宜蘭縣牛鬥山區架設鴿網，竊取如附表1 編號178 至26
      7 所示被害人所有之賽鴿，得手後，再由林炎宗將捕獲賽
      鴿腳環上之資料抄下，傳真給乙癸○，再由李萬榮或乙癸
      ○使用0000000000、0000000000號之行動電話，依所捕獲
      賽鴿腳環上所留之鴿主電話號碼聯絡各該被害人，恫嚇各
      該被害人如欲贖回遭竊網之賽鴿，必須將如附表1 編號17
      8 至267 號所示之金額匯入其所指定之帳戶（戶名：王清
      華，局號0000000 、帳號0000000 號），致使各該被害人
      心生畏懼，而將如附表1 編號178 至267 所示之金額匯入
      乙癸○等人所指定之前開帳戶，所得由乙癸○、李萬榮、
      林炎宗及鄭金獅朋分。嗣於92年12月10日為警查獲，並在
      宜蘭縣員山鄉○○路180 號及同路182 號扣得乙癸○等人
      所有供犯罪所用如附表2 編號11至17所示之物（其餘扣案
      之手機、電池、匯款單、便條紙、交易明細表、金融卡、
      儲金簿、筆記本、布手套、地籍圖、門號卡等物，均尚難
      認與本案有關）。
（四）附表1 編號268 至281 部分：
      乙癸○與林勝俊、林勝祥、姚通福（以上3 人另案經台灣
      高等法院93年度上訴字第3300號、台灣花蓮地方法院94年
      度訴字第258 號刑事案件審結確定）共同基於為自己不法
      所有之概括犯意聯絡，由乙癸○提供7 件大鳥網，自92年
      10月13日起至同年11月25日止，由林勝俊、林勝祥、姚通
      福3 人結夥3 人，在花蓮縣光復鄉山區，攜帶兇器架設7
      件大鳥網竊取如附表1 編號268 至281 所示被害人所有之
      賽鴿，得手後，林勝俊等3 人將賽鴿運下山，嗣由林勝俊
      負責將賽鴿上腳環資料告知乙癸○，乙癸○依鴿腳上之鴿
      主聯絡電話號碼聯絡鴿主，恫嚇各該被害人如欲贖回遭竊
      網之賽鴿，必須將如附表1 編號268 至281 所示之金額匯
      入其所指定之帳戶（陳進福帳戶，局號0000000 號、帳
      號0000000 號帳戶王清華帳戶，局號0000000 、帳號00
      00000） ，致使各該被害人心生畏懼，而將如附表1 編號
      268 至281 所示之金額匯入指定之前開帳戶，乙癸○得款
      後始將賽鴿放回。林勝俊因此分得贓款7 萬餘元，林勝祥
      分得贓款1 萬3 千餘元，姚通福分得贓款4 千元。嗣於92
      年12月10日為警查獲乙癸○在宜蘭縣大同鄉牛鬥山區架設
      鴿網擄鴿勒贖後，循線繼續追緝，於92年12月24日持台灣
      宜蘭地方法院所簽發之搜索票，在花蓮縣光復鄉○○路○
      段95巷4 之1 號查獲，並扣得林勝俊所有供犯罪用之擄鴿
      勒贖聯絡用行動電話1 具（MOTOROLAT191型，內含門號00
      00000000號晶片卡1 枚，上開扣案物品均經台灣花蓮地方
      法院檢察署執行沒收完畢）。
二、案經台北縣政府警察局刑事警察隊報請台灣士林地方法院檢
    察署檢察官偵查起訴，及台灣屏東地方法院檢察署檢察官移
    送併辦，本院於訊問被告後，被告為有罪之陳述，經合議庭
    裁定認為宜以受命法官獨任以簡式審判程序審理。
    理  由
一、上開事實，業據被告乙癸○於本院審理中坦承不諱，如附表
    1 所示之被害人ｄ○○等281 人亦分別於警訊中證述其等所
    飼養之賽鴿於附表1 所示之時間被竊，嗣接獲恐嚇電話勒贖
    ，心生畏懼因而依電話指示將如附表1 所示之金額匯入前開
    帳戶等節綦詳，並分別提出如附表1 證據欄所示之匯款單為
    憑，此外，又有被告或其共犯所有供犯罪所用如附表2 編號
    1 至17所示之物扣案佐證，足認被告乙癸○自白與事實相符
    ，事證明確，犯行洵堪認定。
二、查被告行為後，刑法業於94年2 月2 日修正公布，並於95年
    7 月1 日起施行，其中第56條關於連續犯之規定已刪除，並
    修正第2 條、第28條、第31條、第33條、第41條、第55條等
    規定。按行為後法律有變更者，適用行為時之法律，但行為
    後之法律有利於行為人者，適用最有利於行為人之法律，修
    正後刑法第2 條第1 項定有明文。此條規定係規範行為後法
    律變更所生新舊法律比較適用之準據法，本身尚無新舊法比
    較之問題，於新法施行後，應一律適用新法第2 條第1 項之
    規定，為「從舊從輕」之比較，先予敘明。再按本次法律變
    更，比較時應就罪刑有關之共犯、未遂犯、想像競合犯、牽
    連犯、連續犯、結合犯，以及累犯加重、自首減輕暨其他法
    定加減原因（如身分加減）與加減例等一切情形，綜其全部
    罪刑之結果而為比較（最高法院95年5 月23日95年度第8 次
    刑庭會議決議參照），合先敘明。以下茲就上開刑罰法律修
    正之規定及原則，論究被告於本案中所應適用刑法之準則：
（一）刑法第346 條第1 項關於恐嚇取財罪之規定，法定刑為「
      6 月以上5 年以下有期徒刑，得併科1 千元以下罰金」，
      就罰金部分，依修正後刑法施行法第1 條之1 ：「中華民
      國94年1 月7 日刑法修正施行後，刑法分則編所定罰金之
      貨幣單位為新臺幣。94年1 月7 日刑法修正時，刑法分則
      編未修正之條文定有罰金者，自94年1 月7 日刑法修正施
      行後，就其所定數額提高為30倍。但72年6 月26日至94年
      1 月7 日新增或修正之條文，就其所定數額提高為3 倍」
      ，及修正後刑法第33條第5 款將罰金刑定為「新臺幣1 千
      元以上，以百元計算之」等規定，則修正後刑法第346 條
      之罪所得科處之罰金刑最高為新臺幣3 萬元，最低則為新
      臺幣1 千元，惟依被告行為時之刑罰法律，即罰金罰鍰提
      高標準條例第1 條前段規定之提高倍數10倍及修正前刑法
      第33條第5 款規定之罰金最低額1 元計算，前開2 罪之罰
      金刑最高為銀元1 萬元，最低為銀元1 元，換算為新臺幣
      後，最高額雖與新法同分別為新臺幣3 萬元，惟最低額僅
      新臺幣3 元。比較修正前、後之刑罰法律，自以修正前刑
      法第33條第5 款較有利於被告。
（二）刑法第28條關於共犯之規定，由原條文：「二人以上共同
      實施犯罪之行為者，皆為正犯」，修正為：「二人以上共
      同實行犯罪之行為者，皆為正犯」，揆諸本條之修正理由
      係為釐清陰謀共同正犯、預備共同正犯、共謀共同正犯是
      否合乎本條規定之正犯要件，而本案被告對於所涉及之各
      個犯行，均有實行之行為，屬實行犯罪行為之正犯，則適
      用舊法第28條規定論擬，對被告並無不利。
（三）刑法第55條關於牽連犯之規定及第56條連續犯之規定業經
      刪除，於新法施行後，被告等於舊法應論以牽連犯、連續
      犯之數犯罪行為，應予分論併罰。此條刪除雖非犯罪構成
      要件之變更，然顯已影響行為人刑罰之法律效果，自屬法
      律有變更，依新法第2 條第1 項規定，比較新、舊法結果
      ，仍應適用較有利於被告之舊法論以牽連犯、連續犯。
（四）綜上法律修正前、後之比較，揆諸前揭說明及修正後刑法
      第2 條第1 項之「從舊從輕」原則，適用修正前之相關刑
      罰法律，對被告較為有利或無不利，自應適用修正前刑法
      相關規定。
二、核被告所為，係犯刑法第321 條第1 項第3 款、第4 款之結
    夥3 人以上，攜帶兇器竊盜罪及同法第346 條第1 項之恐嚇
    取財罪。公訴人就被告竊盜犯行部分，疏未論究被告結夥3
    人以上，攜帶兇器此二項加重要件，而求論以刑法第320 條
    第1 項之普通竊盜罪，尚有未洽，起訴法條應予變更，核先
    敘明。而同案被告孫偉書基於幫助本案被告乙癸○為附表1
    編號1 至43犯行之犯意，從事犯罪構成要件以外之行為，為
    幫助犯。至於被告就附表1 編號44至177 之犯行，與林崑崙
    、鄭金獅有犯意聯絡及行為分擔；就附表1 編號178 至267
    之犯行，與鄭金獅、林炎宗及李萬榮有犯意聯絡及行為分擔
    ；就附表1 編號268 至281 號犯行，則與林勝俊、林勝祥、
    姚通福有犯意聯絡、行為分擔，被告就各該犯行與其等均為
    共同正犯。又被告前後多次加重竊盜、恐嚇取財犯行，各時
    間緊接、手段相似，顯係基於概括之犯意為之，均應論以連
    續犯一罪，並加重其刑。又其所犯上開二罪之間，有手段目
    的之牽連關係，應從一重論以連續恐嚇取財罪。至於如附表
    1 編號32以下所示之竊盜、恐嚇取財之犯行，雖未經起訴，
    惟與經起訴如附表1 編號1 至31之竊盜、恐嚇取財犯行，既
    有連續犯、牽連犯裁判上一罪關係，為起訴效力所及，基於
    審判不可分原則，亦應併予審理，附此敘明。第查，被告前
    因違反麻醉藥品管理條例等案件，經台灣台東地方法院於85
    年12月6 日判處有期徒刑5 月，於翌年1 月6 日確定，而於
    89年11月13日執行完畢，此有台灣高等法院被告全國前案紀
    錄表可憑，5 年內再犯本件有期徒刑以上之罪，為累犯，依
    法遞加其刑。爰審酌被告擄鴿勒贖之犯行，被害人數眾多，
    影響社會治安至鉅，且其前於87年間之竊鴿犯行，甫於92年
    7 月29日經台灣台東地方法院判處有期徒刑6 月（同年8 月
    25日確定），亦有上揭前案紀錄表可稽，竟然毫無悛悔之意
    ，短期內又再犯罪質相同之罪名，行為變本加厲，應予重懲
    ，爰量處如主文所示之刑。扣案如附表2 所示之物分別為被
    告所有，或其共犯所有供犯罪所用之物，業據被告供明在卷
    ，應依刑法第38條第1 項第2 款宣告沒收。至於犯罪事實欄
    一（四）所示扣案行動電話1 具（MOTOROLAT191型，內含門
    號0000000000號晶片卡1 枚，雖為共犯林勝俊所有供犯罪所
    用之物，然上開扣案物品均經台灣花蓮地方法院檢察署執行
    沒收完畢，此有本院刑事紀錄科公務電話紀錄查詢表可憑，
    無從再為沒收之諭知；此外，其餘扣案物品（詳如犯罪事實
    欄所載）既與本案犯罪無涉，又非違禁物，均不為沒收之諭
    知。
據上論斷，應依刑事訴訟法第273 條之1 第1 項、第299 條第1
項前段、第300 條，刑法第2 條第1 項、修正前刑法第28條、第
56條、第321 條第1 項第3 款、第4 款、第346 條第1 項、第55
條、刑法第47條、第38條第1 項第2 款，罰金罰鍰提高標準條例
第1條前段，判決如主文。
本案經檢察官曾勁元到庭執行職務。
中　　華　　民　　國　　96　　年　　1 　月     31     日
                    刑事第七庭法  官  楊得君
如不服本判決，應於判決送達後10日內，向本院提出上訴狀（須
附繕本）。
以上正本證明與原本無異。
                              書記官  吳尚文
中　　華　　民　　國　　96　　年　　2 　　月　　2 　　日
附錄本案論科法條：刑法第321條第1項第2款、第3款
刑法第321條
犯竊盜罪而有左列情形之一者，處6 月以上5 年以下有期徒刑：
一  於夜間侵入住宅或有人居住之建築物、船艦或隱匿其內而犯
    之者。
二  毀越門扇、牆垣或其他安全設備而犯之者。
三  攜帶兇器而犯之者。
四  結夥三人以上而犯之者。
五  乘火災、水災或其他災害之際而犯之者。
六  在車站或埠頭而犯之者。
前項之未遂犯罰之。
刑法第346條
意圖為自己或第三人不法之所有，以恐嚇使人將本人或第三人之
物交付者，處6 月以上5 年以下有期徒刑，得併科1 千元以下罰
金。
以前項方法得財產上不法之利益，或使第三人得之者，亦同。
前二項之未遂犯罰之。
附表1：
┌──┬───┬────┬───┬───┬───┬────┬──┬───┐
│編號│被害人│鴿子被竊│共  犯│電話恐│被害人│匯款時間│鴿子│證  據│
│    │姓  名│之時間  │      │嚇時間│匯款金├────┤釋放├───┤
│    │      ├────┤      │      │額（新│匯入帳戶│否  │被害人│
│    │      │鴿子被竊│      │      │臺幣）│        │    │警詢筆│
│    │      │地（或放│      │      │      │        │    │錄    │
│    │      │飛地）  │      │      │      │        │    ├───┤
│    │      ├────┤      │      │      │        │    │匯款單│
│    │      │被竊隻數│      │      │      │        │    │      │
├──┼───┼────┼───┼───┼───┼────┼──┼───┤
│1   │ｄ○○│92.9月底│孫偉書│約鴿子│2012元│92.9.29 │無  │台灣士│
│    │      ├────┤（幫助│被竊後│      ├────┤    │林地方│
│    │      │北縣三芝│犯）  │數日內│      │黃明富  │    │法院檢│
│    │      │鄉      │      │      │      │局號：03│    │察署92│
│    │      ├────┤      │      │      │11325號 │    │年度偵│
│    │      │1 隻    │      │      │      │帳號：05│    │字第  │
│    │      │        │      │      │      │65752號 │    │9545號│
│    │      │        │      │      │      │        │    │卷（下│
│    │      │        │      │      │      │        │    │稱偵）│
│    │      │        │      │      │      │        │    │P97 背│
│    │      │        │      │      │      │        │    ├───┤
│    │      │        │      │      │      │        │    │偵P128│
├──┼───┼────┼───┼───┼───┼────┼──┼───┤
│    │蓉    ├────┤（幫助│      │      │        │    │背    │
│    │      │北縣三芝│犯）  │      │      ├────┤    ├───┤              │2   │盧張瑞│92.8月底│孫偉書│同上  │1801元│92.9.6  │有  │偵P98 │
│    │      │鄉      │      │      │      │黃明富  │    │無    │
│    │      ├────┤      │      │      │局號：03│    │      │
│    │      │1 隻    │      │      │      │11325號 │    │      │
│    │      │        │      │      │      │帳號：05│    │      │
│    │      │        │      │      │      │65752號 │    │      │
├──┼───┼────┼───┼───┼───┼────┼──┼───┤
│3   │Ｑ○○│92.9.29 │孫偉書│同上  │2006元│約92.9. │有  │偵P99 │
│    │      ├────┤（幫助│      │      │29後數日│    │背    │
│    │      │北縣三芝│犯）  │      │      ├────┤    ├───┤
│    │      │鄉      │      │      │      │黃明富  │    │無    │
│    │      ├────┤      │      │      │局號：03│    │      │
│    │      │1 隻    │      │      │      │11325 號│    │      │
│    │      │        │      │      │      │帳號：05│    │      │
│    │      │        │      │      │      │65752 號│    │      │
├──┼───┼────┼───┼───┼───┼────┼──┼───┤
│4   │癸○○│92.9.29 │孫偉書│同上  │4001元│約92.9. │有  │偵P100│
│    │      ├────┤（幫助│      │      │29後數日│    │背    │
│    │      │北縣三芝│犯）  │      │      ├────┤    ├───┤
│    │      │鄉      │      │      │      │黃明富  │    │無    │
│    │      ├────┤      │      │      │局號：03│    │      │
│    │      │2 隻    │      │      │      │11325號 │    │      │
│    │      │        │      │      │      │帳號：05│    │      │
│    │      │        │      │      │      │65752號 │    │      │
├──┼───┼────┼───┼───┼───┼────┼──┼───┤
│5   │ｐ○○│92.9月底│孫偉書│同上  │2016元│約92.9月│有  │偵P101│
│    │      ├────┤（幫助│      │      │底後數日│    │背    │
│    │      │北縣三芝│犯）  │      │      ├────┤    ├───┤
│    │      │鄉      │      │      │      │黃明富  │    │無    │
│    │      ├────┤      │      │      │局號：03│    │      │
│    │      │1 隻    │      │      │      │11325號 │    │      │
│    │      │        │      │      │      │帳號：05│    │      │
│    │      │        │      │      │      │65752號 │    │      │
├──┼───┼────┼───┼───┼───┼────┼──┼───┤
│6   │甲ｉ○│92.9月底│孫偉書│同上  │2009元│約92.9月│有  │偵P102│
│    │      ├────┤（幫助│      │      │底後數日│    │背    │
│    │      │北縣三芝│犯）  │      │      ├────┤    ├───┤
│    │      │鄉      │      │      │      │黃明富  │    │無    │
│    │      ├────┤      │      │      │局號：03│    │      │
│    │      │1 隻    │      │      │      │11325號 │    │      │
│    │      │        │      │      │      │帳號：05│    │      │
│    │      │        │      │      │      │65752號 │    │      │
├──┼───┼────┼───┼───┼───┼────┼──┼───┤
│7   │甲Ｒ○│92.9月底│孫偉書│同上  │4003元│約92.9月│有  │偵P103│
│    │      ├────┤（幫助│      │      │底後數日│    │背    │
│    │      │北縣三芝│犯）  │      │      ├────┤    ├───┤
│    │      │鄉      │      │      │      │黃明富  │    │偵P133│
│    │      ├────┤      │      │      │局號：03│    │      │
│    │      │2 隻    │      │      │      │11325號 │    │      │
│    │      │        │      │      │      │帳號：05│    │      │
│    │      │        │      │      │      │65752號 │    │      │
├──┼───┼────┼───┼───┼───┼────┼──┼───┤
│8   │壬○○│92.9月底│孫偉書│同上  │2010元│約92.9月│有  │偵P104│
│    │      ├────┤（幫助│      │      │底後數日│    │背    │
│    │      │北縣三芝│犯）  │      │      ├────┤    ├───┤
│    │      │鄉      │      │      │      │黃明富  │    │無    │
│    │      ├────┤      │      │      │局號：03│    │      │
│    │      │1 隻    │      │      │      │11325號 │    │      │
│    │      │        │      │      │      │帳號：05│    │      │
│    │      │        │      │      │      │65752號 │    │      │
├──┼───┼────┼───┼───┼───┼────┼──┼───┤
│9   │甲辛○│92.9月底│孫偉書│同上  │8000元│約92.9月│有  │偵P105│
│    │      ├────┤（幫助│      │      │底後數日│    │背    │
│    │      │北縣三芝│犯）  │      │      ├────┤    ├───┤
│    │      │鄉      │      │      │      │黃明富  │    │偵P129│
│    │      ├────┤      │      │      │局號：03│    │      │
│    │      │4 隻    │      │      │      │11325號 │    │      │
│    │      │        │      │      │      │帳號：05│    │      │
│    │      │        │      │      │      │65752號 │    │      │
├──┼───┼────┼───┼───┼───┼────┼──┼───┤
│10  │Ａ○○│92.9月底│孫偉書│同上  │2001元│約92.9月│有  │偵P106│
│    │      ├────┤（幫助│      │      │底後數日│    │背    │
│    │      │北縣三芝│犯）  │      │      ├────┤    ├───┤
│    │      │鄉      │      │      │      │黃明富  │    │無    │
│    │      ├────┤      │      │      │局號：03│    │      │
│    │      │1 隻    │      │      │      │11325號 │    │      │
│    │      │        │      │      │      │帳號：05│    │      │
│    │      │        │      │      │      │65752號 │    │      │
├──┼───┼────┼───┼───┼───┼────┼──┼───┤
│11  │申○○│92.9月底│孫偉書│同上  │7400元│約92.9月│有  │偵P107│
│    │      ├────┤（幫助│      │      │底後數日│    │背    │
│    │      │北縣三芝│犯）  │      │      ├────┤    ├───┤
│    │      │鄉      │      │      │      │黃明富  │    │無    │
│    │      ├────┤      │      │      │局號：03│    │      │
│    │      │4 隻    │      │      │      │11325號 │    │      │
│    │      │        │      │      │      │帳號：05│    │      │
│    │      │        │      │      │      │65752號 │    │      │
├──┼───┼────┼───┼───┼───┼────┼──┼───┤
│12  │乙申○│92.9月底│孫偉書│同上  │2008元│約92.9月│有  │P108背│
│    │      ├────┤（幫助│      │      │底後數日│    │      │
│    │      │北縣三芝│犯）  │      │      ├────┤    ├───┤
│    │      │鄉      │      │      │      │黃明富  │    │無    │
│    │      ├────┤      │      │      │局號：03│    │      │
│    │      │1 隻    │      │      │      │11325號 │    │      │
│    │      │        │      │      │      │帳號：05│    │      │
│    │      │        │      │      │      │65752號 │    │      │
├──┼───┼────┼───┼───┼───┼────┼──┼───┤
│13  │ｘ○○│92.9月間│孫偉書│同上  │1810元│92.9.6  │有  │台灣士│
│    │      ├────┤（幫助│      │      ├────┤    │林地方│
│    │      │北縣三芝│犯）  │      │      │黃明富  │    │法院檢│
│    │      │鄉      │      │      │      │局號：03│    │察署92│
│    │      ├────┤      │      │      │11325號 │    │年度警│
│    │      │1 隻    │      │      │      │帳號：05│    │聲搜字│
│    │      │        │      │      │      │65752號 │    │第728 │
│    │      │        │      │      │      │        │    │號卷（│
│    │      │        │      │      │      │        │    │（下稱│
│    │      │        │      │      │      │        │    │警聲搜│
│    │      │        │      │      │      │        │    │）P4  │
│    │      │        │      │      │      │        │    ├───┤
│    │      │        │      │      │      │        │    │警聲搜│
│    │      │        │      │      │      │        │    │P5    │
├──┼───┼────┼───┼───┼───┼────┼──┼───┤
│14  │ｏ○○│92.9.29 │孫偉書│同上  │6000元│92.9.29 │有  │偵P110│
│    │      ├────┤（幫助│      │      │        │    │背    │
│    │      │北縣三芝│犯）  │      │      ├────┤    ├───┤
│    │      │鄉      │      │      │      │黃明富  │    │偵P132│
│    │      ├────┤      │      │      │局號：03│    │      │
│    │      │3 隻    │      │      │      │11325號 │    │      │
│    │      │        │      │      │      │帳號：05│    │      │
│    │      │        │      │      │      │65752號 │    │      │
├──┼───┼────┼───┼───┼───┼────┼──┼───┤
│15  │Ｄ○○│92.9月間│孫偉書│同上  │2000元│92.9.6  │有  │警聲搜│
│    │      ├────┤（幫助│      │      ├────┤    │P3背、│
│    │      │北縣三芝│犯）  │      │      │黃明富  │    │      │
│    │      │鄉      │      │      │      │局號：03│    │      │
│    │      ├────┤      │      │      │11325號 │    ├───┤
│    │      │1 隻    │      │      │      │帳號：05│    │警聲搜│
│    │      │        │      │      │      │65752號 │    │P5    │
├──┼───┼────┼───┼───┼───┼────┼──┼───┤
│16  │林萬全│92.9月底│孫偉書│同上  │2005元│92.9.29 │有  │偵P112│
│    │      ├────┤（幫助│      │      │        │    │背    │
│    │      │北縣三芝│犯）  │      │      ├────┤    ├───┤
│    │      │鄉      │      │      │      │黃明富  │    │偵P130│
│    │      ├────┤      │      │      │局號：03│    │      │
│    │      │1 隻    │      │      │      │11325號 │    │      │
│    │      │        │      │      │      │帳號：05│    │      │
│    │      │        │      │      │      │65752號 │    │      │
├──┼───┼────┼───┼───┼───┼────┼──┼───┤
│17  │酉○○│92.9月底│孫偉書│同上  │2010元│約92.9月│有  │偵P113│
│    │      ├────┤（幫助│      │      │底後數日│    │背    │
│    │      │北縣三芝│犯）  │      │      ├────┤    ├───┤
│    │      │鄉      │      │      │      │黃明富  │    │無    │
│    │      ├────┤      │      │      │局號：03│    │      │
│    │      │1 隻    │      │      │      │11325號 │    │      │
│    │      │        │      │      │      │帳號：05│    │      │
│    │      │        │      │      │      │65752號 │    │      │
├──┼───┼────┼───┼───┼───┼────┼──┼───┤
│18  │Ｐ○○│92.10月 │孫偉書│同上  │2006元│92.10.2 │無  │偵P114│
│    │      │初      │（幫助│      │      │        │    │背    │
│    │      ├────┤犯）  │      │      ├────┤    ├───┤
│    │      │北縣三芝│      │      │      │黃明富  │    │偵P131│
│    │      │鄉      │      │      │      │局號：03│    │      │
│    │      ├────┤      │      │      │11325號 │    │      │
│    │      │1 隻    │      │      │      │帳號：05│    │      │
│    │      │        │      │      │      │65752號 │    │      │
├──┼───┼────┼───┼───┼───┼────┼──┼───┤
│19  │乙辛○│92.9.29 │孫偉書│同上  │4013元│約92.9. │有  │偵P115│
│    │      ├────┤（幫助│      │      │29後數日│    │背    │
│    │      │北縣三芝│犯）  │      │      ├────┤    ├───┤
│    │      │鄉      │      │      │      │黃明富  │    │無    │
│    │      ├────┤      │      │      │局號：03│    │      │
│    │      │2 隻    │      │      │      │11325號 │    │      │
│    │      │        │      │      │      │帳號：05│    │      │
│    │      │        │      │      │      │65752號 │    │      │
├──┼───┼────┼───┼───┼───┼────┼──┼───┤
│20  │Ｈ○○│92.9.5  │孫偉書│同上  │2010元│約92.9.5│有  │偵P11 │
│    │      ├────┤（幫助│      │      │後數日  │    │背    │
│    │      │北縣三芝│犯）  │      │      ├────┤    ├───┤
│    │      │鄉      │      │      │      │黃明富  │    │無    │
│    │      ├────┤      │      │      │局號：03│    │      │
│    │      │1 隻    │      │      │      │11325號 │    │      │
│    │      │        │      │      │      │帳號：05│    │      │
│    │      │        │      │      │      │65752號 │    │      │
├──┼───┼────┼───┼───┼───┼────┼──┼───┤
│21  │甲Ｙ○│92.9.10 │孫偉書│同上  │2509元│約92.9. │有  │偵P117│
│    │      ├────┤（幫助│      │      │10後數日│    │背    │
│    │      │北縣三芝│犯）  │      │      ├────┤    ├───┤
│    │      │鄉      │      │      │      │黃明富  │    │無    │
│    │      ├────┤      │      │      │局號：03│    │      │
│    │      │1 隻    │      │      │      │11325號 │    │      │
│    │      │        │      │      │      │帳號：05│    │      │
│    │      │        │      │      │      │65752號 │    │      │
├──┼───┼────┼───┼───┼───┼────┼──┼───┤
│22  │甲Ｉ○│92.9.9  │孫偉書│同上  │2008元│約92.9.9│有  │偵P118│
│    │      ├────┤（幫助│      │      │後數日  │    │      │
│    │      │北縣三芝│犯）  │      │      ├────┤    ├───┤
│    │      │鄉      │      │      │      │黃明富  │    │無    │
│    │      ├────┤      │      │      │局號：03│    │      │
│    │      │1 隻    │      │      │      │11325號 │    │      │
│    │      │        │      │      │      │帳號：05│    │      │
│    │      │        │      │      │      │65752號 │    │      │
├──┼───┼────┼───┼───┼───┼────┼──┼───┤
│23  │甲寅○│92.9.10 │孫偉書│同上  │1704元│92.9.10 │有  │偵P119│
│    │      ├────┤（幫助│      │      │        │    │背    │
│    │      │北縣三芝│犯）  │      │      ├────┤    ├───┤
│    │      │鄉      │      │      │      │黃明富  │    │偵P135│
│    │      ├────┤      │      │      │局號：03│    │      │
│    │      │1 隻    │      │      │      │11325號 │    │      │
│    │      │        │      │      │      │帳號：05│    │      │
│    │      │        │      │      │      │65752號 │    │      │
├──┼───┼────┼───┼───┼───┼────┼──┼───┤
│24  │ｆ○○│92.9.4  │孫偉書│同上  │2503元│約92.9.4│有  │偵P120│
│    │      ├────┤（幫助│      │      │後數日  │    │背    │
│    │      │北縣三芝│犯）  │      │      ├────┤    ├───┤
│    │      │鄉      │      │      │      │黃明富  │    │無    │
│    │      ├────┤      │      │      │局號：03│    │      │
│    │      │        │      │      │      │帳號：05│    │      │
│    │      │        │      │      │      │65752號 │    │      │              │    │      │1 隻    │      │      │      │11325號 │    │      │
├──┼───┼────┼───┼───┼───┼────┼──┼───┤
│25  │Ｒ○○│92.9.4  │孫偉書│同上  │2501元│92.9.4  │有  │偵P121│
│    │      ├────┤（幫助│      │      ├────┤    ├───┤
│    │      │北縣三芝│犯）  │      │      │黃明富  │    │偵P137│
│    │      │鄉      │      │      │      │局號：03│    │      │
│    │      ├────┤      │      │      │11325號 │    │      │
│    │      │1 隻    │      │      │      │帳號：05│    │      │
│    │      │        │      │      │      │65752號 │    │      │
├──┼───┼────┼───┼───┼───┼────┼──┼───┤
│26  │甲ｌ○│92.9.9  │孫偉書│同上  │7515元│92.9.9  │有  │偵P122│
│    │      ├────┤（幫助│      │      │        │    │背    │
│    │      │北縣三芝│犯）  │      │      ├────┤    ├───┤
│    │      │鄉      │      │      │      │黃明富  │    │偵P136│
│    │      ├────┤      │      │      │局號：03│    │      │
│    │      │3 隻    │      │      │      │11325號 │    │      │
│    │      │        │      │      │      │帳號：05│    │      │
│    │      │        │      │      │      │65752號 │    │      │
├──┼───┼────┼───┼───┼───┼────┼──┼───┤
│27  │甲Ｘ○│92.9.10 │孫偉書│同上  │2502元│92.9.10 │有  │偵P123│
│    │      ├────┤（幫助│      │      │        │    │背    │
│    │      │北縣三芝│犯）  │      │      ├────┤    ├───┤
│    │      │鄉      │      │      │      │黃明富  │    │偵P134│
│    │      ├────┤      │      │      │局號：03│    │      │
│    │      │1 隻    │      │      │      │11325號 │    │      │
│    │      │        │      │      │      │帳號：05│    │      │
│    │      │        │      │      │      │65752號 │    │      │
├──┼───┼────┼───┼───┼───┼────┼──┼───┤
│28  │甲卯○│92.9.12 │孫偉書│同上  │7502元│約92.9. │有，│偵P124│
│    │      ├────┤（幫助│      │      │12後數日│惟1 │背    │
│    │      │北縣三芝│犯）  │      │      ├────┤隻未├───┤
│    │      │鄉      │      │      │      │黃明富  │回  │無    │
│    │      ├────┤      │      │      │局號：03│    │      │
│    │      │3 隻    │      │      │      │11325號 │    │      │
│    │      │        │      │      │      │帳號：05│    │      │
│    │      │        │      │      │      │65752號 │    │      │
├──┼───┼────┼───┼───┼───┼────┼──┼───┤
│29  │乙丑○│92.9月間│孫偉書│同上  │2009元│約92.9月│有  │偵P125│
│    │      ├────┤（幫助│      │      │間      │    │背    │
│    │      │北縣三芝│犯）  │      │      ├────┤    ├───┤
│    │      │鄉      │      │      │      │黃明富  │    │無    │
│    │      ├────┤      │      │      │局號：03│    │      │
│    │      │1 隻    │      │      │      │11325號 │    │      │
│    │      │        │      │      │      │帳號：05│    │      │
│    │      │        │      │      │      │65752號 │    │      │
├──┼───┼────┼───┼───┼───┼────┼──┼───┤
│30  │Ｕ○○│92.9.29 │孫偉書│同上  │2004元│92.9.29 │有  │偵P126│
│    │      ├────┤（幫助│      │      │        │    │背    │
│    │      │北縣三芝│犯）  │      │      ├────┤    ├───┤
│    │      │鄉      │      │      │      │黃明富  │    │偵P138│
│    │      ├────┤      │      │      │局號：03│    │      │
│    │      │1 隻    │      │      │      │11325號 │    │      │
│    │      │        │      │      │      │帳號：05│    │      │
│    │      │        │      │      │      │65752號 │    │      │
├──┼───┼────┼───┼───┼───┼────┼──┼───┤
│31  │ｚ○○│92.9.29 │孫偉書│同上  │2001元│約92.9. │有  │偵P127│
│    │      ├────┤（幫助│      │      │29後數日│    │背    │
│    │      │北縣三芝│犯）  │      │      ├────┤    ├───┤
│    │      │鄉      │      │      │      │黃明富  │    │無    │
│    │      ├────┤      │      │      │局號：03│    │      │
│    │      │1 隻    │      │      │      │11325號 │    │      │
│    │      │        │      │      │      │帳號：05│    │      │
│    │      │        │      │      │      │65752號 │    │      │
├──┼───┼────┼───┼───┼───┼────┼──┼───┤
│32  │玄○○│92.9.12 │孫偉書│同上  │7009元│92.9.12 │有  │本院92│
│    │      ├────┤（幫助│      │      │        │    │年度易│
│    │      │北縣三芝│犯）  │      │      │        │    │字第  │
│    │      │鄉      │      │      │      │        │    │780 號│
│    │      ├────┤      │      │      │        │    │卷(一)（│
│    │      │3 隻    │      │      │      │        │    │下稱本│
│    │      │        │      │      │      │        │    │院(一)）│
│    │      │        │      │      │      │        │    │P33 背│
│    │      │        │      │      │      ├────┤    ├───┤
│    │      │        │      │      │      │黃明富  │    │本院(一)│
│    │      │        │      │      │      │局號：03│    │P49   │
│    │      │        │      │      │      │11325號 │    │      │
│    │      │        │      │      │      │帳號：05│    │      │
│    │      │        │      │      │      │65752號 │    │      │
├──┼───┼────┼───┼───┼───┼────┼──┼───┤
│33  │黃王春│2.9.12  │孫偉書│同上  │2016元│92.9.12 │無  │本院(一)│
│    │蓮    ├────┤（幫助│      │      │        │    │P34 背│
│    │      │北縣三芝│犯）  │      │      ├────┤    ├───┤
│    │      │鄉      │      │      │      │黃明富  │    │本院(一)│
│    │      ├────┤      │      │      │局號：03│    │P47   │
│    │      │1 隻    │      │      │      │11325號 │    │      │
│    │      │        │      │      │      │帳號：05│    │      │
│    │      │        │      │      │      │65752號 │    │      │
├──┼───┼────┼───┼───┼───┼────┼──┼───┤
│34  │甲酉○│92.9.10 │孫偉書│同上  │2505元│92.9.10 │有  │本院(一)│
│    │      ├────┤（幫助│      │      │        │    │P35 背│
│    │      │北縣三芝│犯）  │      │      ├────┤    ├───┤
│    │      │鄉      │      │      │      │黃明富  │    │本院(一)│
│    │      ├────┤      │      │      │局號：03│    │P51   │
│    │      │1 隻    │      │      │      │11325號 │    │      │
│    │      │        │      │      │      │帳號：05│    │      │
│    │      │        │      │      │      │65752號 │    │      │
├──┼───┼────┼───┼───┼───┼────┼──┼───┤
│35  │ｍ○○│92.9.12 │孫偉書│同上  │2511元│92.9.12 │有  │本院(一)│
│    │      ├────┤（幫助│      │      │        │    │P36 背│
│    │      │北縣三芝│犯）  │      │      ├────┤    ├───┤
│    │      │鄉      │      │      │      │黃明富  │    │本院(一)│
│    │      ├────┤      │      │      │局號：03│    │P52   │
│    │      │1 隻    │      │      │      │11325號 │    │      │
│    │      │        │      │      │      │帳號：05│    │      │
│    │      │        │      │      │      │65752號 │    │      │
├──┼───┼────┼───┼───┼───┼────┼──┼───┤
│36  │Ｎ○○│92.9.9  │孫偉書│同上  │2509元│92.9.9  │有  │本院(一)│
│    │      ├────┤（幫助│      │      │        │    │P37 背│
│    │      │北縣三芝│犯）  │      │      ├────┤    ├───┤
│    │      │鄉      │      │      │      │黃明富  │    │本院(一)│
│    │      ├────┤      │      │      │局號：03│    │P53   │
│    │      │1 隻    │      │      │      │11325號 │    │      │
│    │      │        │      │      │      │帳號：05│    │      │
│    │      │        │      │      │      │65752號 │    │      │
├──┼───┼────┼───┼───┼───┼────┼──┼───┤
│37  │戌○○│92.9.12 │孫偉書│同上  │2004元│92.9.12 │有  │本院(一)│
│    │      ├────┤（幫助│      │      │        │    │P38 背│
│    │      │北縣三芝│犯）  │      │      ├────┤    ├───┤
│    │      │鄉      │      │      │      │黃明富  │    │本院(一)│
│    │      ├────┤      │      │      │局號：03│    │P54   │
│    │      │1 隻    │      │      │      │11325號 │    │      │
│    │      │        │      │      │      │帳號：05│    │      │
│    │      │        │      │      │      │65752號 │    │      │
├──┼───┼────┼───┼───┼───┼────┼──┼───┤
│38  │Ｖ○○│92.9.9  │孫偉書│同上  │2016元│92.9.9  │有  │本院(一)│
│    │      ├────┤（幫助│      │      │        │    │P39 背│
│    │      │北縣三芝│犯）  │      │      ├────┤    ├───┤
│    │      │鄉      │      │      │      │黃明富  │    │本院(一)│
│    │      ├────┤      │      │      │局號：03│    │P55   │
│    │      │1 隻    │      │      │      │11325號 │    │      │
│    │      │        │      │      │      │帳號：05│    │      │
│    │      │        │      │      │      │65752號 │    │      │
├──┼───┼────┼───┼───┼───┼────┼──┼───┤
│39  │乙戊○│92.9.5  │孫偉書│同上  │2013元│92.9.9  │有  │本院(一)│
│    │      ├────┤（幫助│      │      │        │    │P40 背│
│    │      │北縣三芝│犯）  │      │      ├────┤    ├───┤
│    │      │鄉      │      │      │      │黃明富  │    │本院(一)│
│    │      ├────┤      │      │      │局號：03│    │P56   │
│    │      │1 隻    │      │      │      │11325號 │    │      │
│    │      │        │      │      │      │帳號：05│    │      │
│    │      │        │      │      │      │65752號 │    │      │
├──┼───┼────┼───┼───┼───┼────┼──┼───┤
│40  │甲ｗ○│92.9.9  │孫偉書│同上  │6014元│92.9.9  │ 有 │本院(一)│
│    │      ├────┤（幫助│      │      │        │    │P41   │
│    │      │北縣三芝│犯）  │      │      ├────┤    ├───┤
│    │      │鄉      │      │      │      │黃明富  │    │本院(一)│
│    │      ├────┤      │      │      │局號：03│    │P57   │
│    │      │3 隻    │      │      │      │11325號 │    │      │
│    │      │        │      │      │      │帳號：05│    │      │
│    │      │        │      │      │      │65752號 │    │      │
├──┼───┼────┼───┼───┼───┼────┼──┼───┤
│41  │甲Ｄ○│92.9.12 │孫偉書│同上  │2518元│92.9.12 │有  │本院(一)│
│    │      ├────┤（幫助│      │      │        │    │P42   │
│    │      │北縣三芝│犯）  │      │      ├────┤    ├───┤
│    │      │鄉      │      │      │      │黃明富  │    │本院(一)│
│    │      ├────┤      │      │      │局號：03│    │P58   │
│    │      │1 隻    │      │      │      │11325號 │    │      │
│    │      │        │      │      │      │帳號：05│    │      │
│    │      │        │      │      │      │65752號 │    │      │
├──┼───┼────┼───┼───┼───┼────┼──┼───┤
│42  │Ｂ○○│92.9.12 │孫偉書│同上  │7501元│92.9.12 │有  │本院(一)│
│    │      ├────┤（幫助│      │      │        │    │P43   │
│    │      │北縣三芝│犯）  │      │      ├────┤    ├───┤
│    │      │鄉      │      │      │      │黃明富  │    │本院(一)│
│    │      ├────┤      │      │      │局號：03│    │P59   │
│    │      │3 隻    │      │      │      │11325號 │    │      │
│    │      │        │      │      │      │帳號：05│    │      │
│    │      │        │      │      │      │65752號 │    │      │
├──┼───┼────┼───┼───┼───┼────┼──┼───┤
│43  │邱蔚俊│92.9.1  │孫偉書│同上  │4000元│92.9.1  │有  │本院(一)│
│    │      ├────┤（幫助│      │      │        │    │P44   │
│    │      │北縣三芝│犯）  │      │      ├────┤    ├───┤
│    │      │鄉      │      │      │      │黃明富  │    │本院(一)│
│    │      ├────┤      │      │      │局號：03│    │P60   │
│    │      │2 隻    │      │      │      │11325號 │    │      │
│    │      │        │      │      │      │帳號：05│    │      │
│    │      │        │      │      │      │65752號 │    │      │
├──┼───┼────┼───┼───┼───┼────┼──┼───┤
│44  │甲戊○│91.4.2  │林崑崙│同日中│1803元│91.4.2  │有  │屏東縣│
│    │      ├────┤鄭金獅│午12時│      ├────┤    │警察局│
│    │      │基隆港  │      │許    │      │王清華  │    │枋寮分│
│    │      ├────┤      │      │      │局號：00│    │局枋警│
│    │      │1 隻    │      │      │      │31218號 │    │刑字第│
│    │      │        │      │      │      │帳號：01│    │092000│
│    │      │        │      │      │      │21023號 │    │01736 │
│    │      │        │      │      │      │        │    │號卷（│
│    │      │        │      │      │      │        │    │下稱屏│
│    │      │        │      │      │      │        │    │警(二)）│
│    │      │        │      │      │      │        │    │P25-26│
│    │      │        │      │      │      │        │    ├───┤
│    │      │        │      │      │      │        │    │屏警(二)│
│    │      │        │      │      │      │        │    │P27   │
├──┼───┼────┼───┼───┼───┼────┼──┼───┤
│45  │Ｊ○○│91.4.8  │林崑崙│同日上│1500元│91.4.8  │有  │台灣屏│
│    │      ├────┤鄭金獅│午11時│      ├────┤    │東地方│
│    │      │屏東恆春│      │許    │      │王清華  │    │法院檢│
│    │      ├────┤      │      │      │局號：00│    │察署92│
│    │      │1 隻    │      │      │      │31218號 │    │年度偵│
│    │      │        │      │      │      │帳號：01│    │字第  │
│    │      │        │      │      │      │21023號 │    │3232號│
│    │      │        │      │      │      │        │    │卷（下│
│    │      │        │      │      │      │        │    │稱屏偵│
│    │      │        │      │      │      │        │    │(一)）  │
│    │      │        │      │      │      │        │    │P17   │
│    │      │        │      │      │      │        │    ├───┤
│    │      │        │      │      │      │        │    │屏偵(一)│
├──┼───┼────┼───┼───┼───┼────┼──┼───┤
│46  │甲ｋ○│91.4.8  │林崑崙│同日上│1910元│91.4.8  │有  │屏偵(一)│              │    │      │        │      │      │      │        │    │P18   │
│    │      ├────┤鄭金獅│午11時│      │        │    │P19   │
│    │      │基隆港  │      │許    │      ├────┤    ├───┤
│    │      ├────┤      │      │      │王清華  │    │屏偵(一)│
│    │      │1 隻    │      │      │      │局號：00│    │P20   │
│    │      │        │      │      │      │31218號 │    │      │
│    │      │        │      │      │      │帳號：01│    │      │
│    │      │        │      │      │      │21023號 │    │      │
├──┼───┼────┼───┼───┼───┼────┼──┼───┤
│47  │辰○○│91.4.9  │林崑崙│同日上│2004元│91.4.9  │有  │屏偵(一)│
│    │      ├────┤鄭金獅│午12時│      │        │    │P21   │
│    │      │屏東恆春│      │許    │      ├────┤    ├───┤
│    │      ├────┤      │      │      │王清華  │    │屏偵(一)│
│    │      │1 隻    │      │      │      │局號：00│    │P22   │
│    │      │        │      │      │      │31218號 │    │      │
│    │      │        │      │      │      │帳號：01│    │      │
│    │      │        │      │      │      │21023號 │    │      │
├──┼───┼────┼───┼───┼───┼────┼──┼───┤
│48  │甲Ｔ○│91.4.14 │林崑崙│同日晚│3600元│91.4.15 │有  │屏偵(一)│
│    │      ├────┤鄭金獅│間7 時│      │        │    │P23   │
│    │      │基隆市  │      │許    │      ├────┤    ├───┤
│    │      ├────┤      │      │      │王清華  │    │屏偵(一)│
│    │      │2 隻    │      │      │      │局號：00│    │P24   │
│    │      │        │      │      │      │31218號 │    │      │
│    │      │        │      │      │      │帳號：01│    │      │
│    │      │        │      │      │      │21023號 │    │      │
├──┼───┼────┼───┼───┼───┼────┼──┼───┤
│49  │丑○○│91.4.14 │林崑崙│同日下│1200元│91.4.15 │有  │屏偵(一)│
│    │      ├────┤鄭金獅│午5 時│      │        │    │P25   │
│    │      │基隆東北│      │許    │      ├────┤    ├───┤
│    │      │角      │      │      │      │王清華  │    │屏偵(一)│
│    │      ├────┤      │      │      │局號：00│    │P26   │
│    │      │        │      │      │      │31218號 │    │      │
│    │      │1 隻    │      │      │      │帳號：01│    │      │
│    │      │        │      │      │      │21023號 │    │      │
├──┼───┼────┼───┼───┼───┼────┼──┼───┤
│50  │Ｌ○○│91.4.14 │林崑崙│同日下│1800元│91.4.15 │有  │屏偵(一)│
│    │      ├────┤鄭金獅│午5 時│      │        │    │P27   │
│    │      │基隆東北│      │30分許│      ├────┤    ├───┤
│    │      │角      │      │      │      │王清華  │    │屏偵(一)│
│    │      ├────┤      │      │      │局號：00│    │P28   │
│    │      │1 隻    │      │      │      │31218號 │    │      │
│    │      │        │      │      │      │帳號：01│    │      │
│    │      │        │      │      │      │21023號 │    │      │
├──┼───┼────┼───┼───┼───┼────┼──┼───┤
│51  │甲ｎ○│91.4.14 │林崑崙│被竊後│1812元│91.4.15 │無  │屏偵(一)│
│    │      ├────┤鄭金獅│同日之│      │        │    │P29   │
│    │      │南海船訓│      │某時起│      ├────┤    ├───┤
│    │      ├────┤      │至91.4│      │王清華  │    │屏偵(一)│
│    │      │1 隻    │      │.15 上│      │局號：00│    │P30   │
│    │      │        │      │午9 時│      │31218號 │    │      │
│    │      │        │      │50分之│      │帳號：01│    │      │
│    │      │        │      │前    │      │21023號 │    │      │
├──┼───┼────┼───┼───┼───┼────┼──┼───┤
│52  │Ｅ○○│91.4.15 │林崑崙│同日中│1816元│91.4.15 │有  │屏警(二)│
│    │      ├────┤鄭金獅│午1 時│      │        │    │P28-29│
│    │      │新竹永安│      │許    │      ├────┤    ├───┤
│    │      │漁港    │      │      │      │王清華  │    │屏警(二)│
│    │      ├────┤      │      │      │局號：00│    │P30   │
│    │      │1 隻    │      │      │      │31218號 │    │      │
│    │      │        │      │      │      │帳號：01│    │      │
│    │      │        │      │      │      │21023號 │    │      │
├──┼───┼────┼───┼───┼───┼────┼──┼───┤
│53  │甲Ｌ○│91.4.15 │林崑崙│同日下│3200元│91.4.15 │有  │屏偵(一)│
│    │      ├────┤鄭金獅│午2 時│      │        │    │P31   │
│    │      │基隆港  │      │許    │      ├────┤    ├───┤
│    │      ├────┤      │      │      │王清華  │    │屏偵(一)│
│    │      │2 隻    │      │      │      │局號：00│    │P32   │
│    │      │        │      │      │      │31218號 │    │      │
│    │      │        │      │      │      │帳號：01│    │      │
│    │      │        │      │      │      │21023號 │    │      │
├──┼───┼────┼───┼───┼───┼────┼──┼───┤
│54  │ｋ○○│91.4.15 │林崑崙│同日下│1828元│91.4.15 │有  │屏偵(一)│
│    │      ├────┤鄭金獅│午2 時│      │        │    │P33   │
│    │      │基隆市碼│      │許    │      ├────┤    ├───┤
│    │      │頭      │      │      │      │王清華  │    │屏偵(一)│
│    │      ├────┤      │      │      │局號：00│    │P34   │
│    │      │1 隻    │      │      │      │31218號 │    │      │
│    │      │        │      │      │      │帳號：01│    │      │
│    │      │        │      │      │      │21023號 │    │      │
├──┼───┼────┼───┼───┼───┼────┼──┼───┤
│55  │甲申○│91.4.16 │林崑崙│同日中│3500元│91.4.16 │有  │屏偵(一)│
│    │      ├────┤鄭金獅│午12時│      │        │    │P35   │
│    │      │北縣石門│      │許    │      ├────┤    ├───┤
│    │      │鄉      │      │      │      │王清華  │    │屏偵(一)│
│    │      ├────┤      │      │      │局號：00│    │P36   │
│    │      │2 隻    │      │      │      │31218號 │    │      │
│    │      │        │      │      │      │帳號：01│    │      │
│    │      │        │      │      │      │21023號 │    │      │
├──┼───┼────┼───┼───┼───┼────┼──┼───┤
│56  │甲ｄ○│91.4.16 │林崑崙│同日中│3000元│91.4.16 │有  │屏偵(一)│
│    │      ├────┤鄭金獅│午12時│      │        │    │P37   │
│    │      │基隆海洋│      │30分許│      ├────┤    ├───┤
│    │      │大學    │      │      │      │王清華  │    │屏偵(一)│
│    │      ├────┤      │      │      │局號：00│    │P38   │
│    │      │2 隻    │      │      │      │31218號 │    │      │
│    │      │        │      │      │      │帳號：01│    │      │
│    │      │        │      │      │      │21023號 │    │      │
├──┼───┼────┼───┼───┼───┼────┼──┼───┤
│57  │甲Ｎ○│91.4.16 │林崑崙│同日上│1800元│91.4.16 │有  │屏偵(一)│
│    │      ├────┤鄭金獅│午10時│      │        │    │P39   │
│    │      │基隆東北│      │30分許│      ├────┤    ├───┤
│    │      │角      │      │      │      │王清華  │    │屏偵(一)│
│    │      ├────┤      │      │      │局號：00│    │P40   │
│    │      │1 隻    │      │      │      │31218號 │    │      │
│    │      │        │      │      │      │帳號：01│    │      │
│    │      │        │      │      │      │21023號 │    │      │
├──┼───┼────┼───┼───┼───┼────┼──┼───┤
│58  │ｔ○○│91.4.17 │林崑崙│同日上│1510元│91.4.17 │有  │屏警(二)│
│    │      ├────┤鄭金獅│午8時 │      │        │    │P31-32│
│    │      │基隆港  │      │許    │      ├────┤    ├───┤
│    │      ├────┤      │      │      │王清華  │    │屏警(二)│
│    │      │1 隻    │      │      │      │局號：00│    │P33   │
│    │      │        │      │      │      │31218號 │    │      │
│    │      │        │      │      │      │帳號：01│    │      │
│    │      │        │      │      │      │21023號 │    │      │
├──┼───┼────┼───┼───┼───┼────┼──┼───┤
│59  │甲Ｈ○│91.4.18 │林崑崙│同日中│3600元│91.4.18 │有  │屏偵(一)│
│    │      ├────┤鄭金獅│午12時│      │        │    │P41   │
│    │      │屏東恆春│      │許    │      ├────┤    ├───┤
│    │      ├────┤      │      │      │王清華  │    │屏偵(一)│
│    │      │2隻     │      │      │      │局號：00│    │P42   │
│    │      │        │      │      │      │31218號 │    │      │
│    │      │        │      │      │      │帳號：01│    │      │
│    │      │        │      │      │      │21023號 │    │      │
├──┼───┼────┼───┼───┼───┼────┼──┼───┤
│60  │乙壬○│91.4.22 │林崑崙│同日中│2004元│91.4.22 │有  │屏偵(一)│
│    │      ├────┤鄭金獅│午12時│      │        │    │P43   │
│    │      │台東大武│      │30分許│      ├────┤    ├───┤
│    │      │鄉      │      │      │      │王清華  │    │屏偵(一)│
│    │      ├────┤      │      │      │局號：00│    │P44   │
│    │      │1 隻    │      │      │      │31218號 │    │      │
│    │      │        │      │      │      │帳號：01│    │      │
│    │      │        │      │      │      │21023號 │    │      │
├──┼───┼────┼───┼───┼───┼────┼──┼───┤
│61  │天○○│91.4.22 │林崑崙│同日下│2010元│91.4.22 │有  │屏偵(一)│
│    │      ├────┤鄭金獅│午2 時│      │        │    │P45   │
│    │      │台東大武│      │許    │      ├────┤    ├───┤
│    │      │鄉      │      │      │      │王清華  │    │屏偵(一)│
│    │      ├────┤      │      │      │局號：00│    │P46   │
│    │      │1 隻    │      │      │      │31218號 │    │      │
│    │      │        │      │      │      │帳號：01│    │      │
│    │      │        │      │      │      │21023號 │    │      │
├──┼───┼────┼───┼───┼───┼────┼──┼───┤
│62  │乙己○│91.4.22 │林崑崙│同日上│2007元│91.4.22 │有  │屏警(二)│
│    │      ├────┤鄭金獅│午11時│      │        │    │P34-35│
│    │      │基隆港  │      │許    │      ├────┤    ├───┤
│    │      ├────┤      │      │      │王清華  │    │屏警(二)│
│    │      │1 隻    │      │      │      │局號：00│    │P36   │
│    │      │        │      │      │      │31218號 │    │      │
│    │      │        │      │      │      │帳號：01│    │      │
│    │      │        │      │      │      │21023號 │    │      │
├──┼───┼────┼───┼───┼───┼────┼──┼───┤
│63  │甲Ｇ○│91.4.23 │林崑崙│被竊後│5000元│91.4.23 │無  │屏偵(一)│
│    │      ├────┤鄭金獅│之同日│      │        │    │P47   │
│    │      │北海訓  │      │上午11│      ├────┤    ├───┤
│    │      ├────┤      │時48分│      │王清華  │    │屏偵(一)│
│    │      │2 隻    │      │以前  │      │局號：00│    │P48   │
│    │      │        │      │      │      │31218號 │    │      │
│    │      │        │      │      │      │帳號：01│    │      │
│    │      │        │      │      │      │21023號 │    │      │
├──┼───┼────┼───┼───┼───┼────┼──┼───┤
│64  │甲戌○│91.4.24 │林崑崙│同日上│1500元│91.4.24 │有  │屏偵(一)│
│    │      ├────┤鄭金獅│午7時 │      │        │    │P49   │
│    │      │台東大武│      │50分許│      ├────┤    ├───┤
│    │      │鄉      │      │      │      │王清華  │    │屏偵(一)│
│    │      │1 隻    │      │      │      │31218號 │    │      │
│    │      │        │      │      │      │帳號：01│    │      │  │    │
│    │      │        │      │      │      │21023號 │    │      │
├──┼───┼────┼───┼───┼───┼────┼──┼───┤
│65  │甲ｐ○│91.4.30 │林崑崙│同日上│2016元│91.4.30 │有  │屏警(二)│
│    │      ├────┤鄭金獅│午11時│      │        │    │P37-38│
│    │      │屏東恆春│      │許    │      ├────┤    ├───┤
│    │      ├────┤      │      │      │王清華  │    │屏警(二)│
│    │      │1 隻    │      │      │      │局號：00│    │P39   │
│    │      │        │      │      │      │31218號 │    │      │
│    │      │        │      │      │      │帳號：01│    │      │
│    │      │        │      │      │      │21023號 │    │      │
├──┼───┼────┼───┼───┼───┼────┼──┼───┤
│66  │甲Ｂ○│91.4.30 │林崑崙│被竊後│2024元│91.4.30 │有  │屏警(二)│
│    │      ├────┤鄭金獅│之同日│      │        │    │P40-41│
│    │      │恆春墾丁│      │中午12│      ├────┤    ├───┤
│    │      ├────┤      │時52分│      │王清華  │    │屏警(二)│
│    │      │1 隻    │      │以前  │      │局號：00│    │P42   │
│    │      │        │      │      │      │31218號 │    │      │
│    │      │        │      │      │      │帳號：01│    │      │
│    │      │        │      │      │      │21023號 │    │      │
├──┼───┼────┼───┼───┼───┼────┼──┼───┤
│67  │ａ○○│91.4.30 │林崑崙│同日上│2511元│91.4.30 │有  │屏偵(一)│
│    │      ├────┤鄭金獅│午11時│      │        │    │P51   │
│    │      │屏東恆春│      │許    │      ├────┤    ├───┤
│    │      ├────┤      │      │      │王清華  │    │屏偵(一)│
│    │      │1 隻    │      │      │      │局號：00│    │P63   │
│    │      │        │      │      │      │31218號 │    │註：係│
│    │      │        │      │      │      │帳號：01│    │客戶歷│
│    │      │        │      │      │      │21023號 │    │史交易│
│    │      │        │      │      │      │        │    │清單  │
├──┼───┼────┼───┼───┼───┼────┼──┼───┤
│68  │ｎ○○│91.4.30 │林崑崙│同日上│2017元│91.4.30 │有  │屏偵(一)│
│    │      ├────┤鄭金獅│午11時│      │        │    │P53-54│
│    │      │屏東恆春│      │30分許│      ├────┤    ├───┤
│    │      ├────┤      │      │      │王清華  │    │屏偵(一)│
│    │      │1 隻    │      │      │      │局號：00│    │P54   │
│    │      │        │      │      │      │31218號 │    │      │
│    │      │        │      │      │      │帳號：01│    │      │
│    │      │        │      │      │      │21023號 │    │      │
│69  │甲ｇ○│91.4.30 │林崑崙│同日中│2513元│91.4.30 │無  │屏偵(一)│
│    │      ├────┤鄭金獅│午12時│      │        │    │P55   │              ├──┼───┼────┼───┼───┼───┼────┼──┼───┤
│    │      │宜蘭蘇澳│      │許    │      ├────┤    ├───┤
│    │      ├────┤      │      │      │王清華  │    │屏偵(一)│
│    │      │1 隻    │      │      │      │局號：00│    │P56   │
│    │      │        │      │      │      │31218號 │    │      │
│    │      │        │      │      │      │帳號：01│    │      │
│    │      │        │      │      │      │21023號 │    │      │
├──┼───┼────┼───┼───┼───┼────┼──┼───┤
│70  │甲ｂ○│91.5.6  │林崑崙│同日下│2531元│91.5.6  │有  │屏警(二)│
│    │      ├────┤鄭金獅│午2 時│      │        │    │P43-44│
│    │      │北部海上│      │許    │      ├────┤    ├───┤
│    │      ├────┤      │      │      │王清華  │    │屏警(二)│
│    │      │1 隻    │      │      │      │局號：00│    │P45   │
│    │      │        │      │      │      │31218號 │    │      │
│    │      │        │      │      │      │帳號：01│    │      │
│    │      │        │      │      │      │21023號 │    │      │
├──┼───┼────┼───┼───┼───┼────┼──┼───┤
│71  │甲Ｑ○│91.5.6  │林崑崙│同日上│4009元│91.5.6  │有  │屏警(二)│
│    │      ├────┤鄭金獅│午10時│      │        │    │P46-47│
│    │      │台東大武│      │許    │      ├────┤    ├───┤
│    │      ├────┤      │      │      │王清華  │    │屏警(二)│
│    │      │2 隻    │      │      │      │局號：00│    │P48   │
│    │      │        │      │      │      │31218號 │    │      │
│    │      │        │      │      │      │帳號：01│    │      │
│    │      │        │      │      │      │21023號 │    │      │
├──┼───┼────┼───┼───┼───┼────┼──┼───┤
│72  │甲Ｗ○│91.5.28 │林崑崙│同日下│2500元│91.5.28 │有  │屏警(二)│
│    │      ├────┤鄭金獅│午2 時│      │        │    │P49-50│
│    │      │屏東枋山│      │許    │      ├────┤    ├───┤
│    │      │鄉加祿海│      │      │      │王清華  │    │屏警(二)│
│    │      │邊      │      │      │      │局號：00│    │P51   │
│    │      ├────┤      │      │      │31218號 │    │      │
│    │      │1 隻    │      │      │      │帳號：01│    │      │
│    │      │        │      │      │      │21023號 │    │      │
├──┼───┼────┼───┼───┼───┼────┼──┼───┤
│73  │甲ｙ○│91.5.31 │林崑崙│同日上│2500元│91.5.31 │有  │屏警(二)│
│    │      ├────┤鄭金獅│午9 時│      │        │    │P52-53│
│    │      │屏東枋山│      │許    │      ├────┤    ├───┤
│    │      │鄉沿海  │      │      │      │王清華  │    │屏警(二)│
│    │      ├────┤      │      │      │局號：00│    │P210  │
│    │      │1 隻    │      │      │      │31218號 │    │註：客│
│    │      │        │      │      │      │帳號：01│    │戶歷史│
│    │      │        │      │      │      │21023號 │    │交易清│
│    │      │        │      │      │      │        │    │單    │
├──┼───┼────┼───┼───┼───┼────┼──┼───┤
│74  │甲Ｐ○│91.9.14 │林崑崙│同日上│4000元│91.9.14 │有  │屏警(二)│
│    │      ├────┤鄭金獅│午11時│      │        │    │P54-55│
│    │      │北部海上│      │許    │      ├────┤    ├───┤
│    │      ├────┤      │      │      │王清華  │    │屏警(二)│
│    │      │2 隻    │      │      │      │局號：00│    │P56   │
│    │      │        │      │      │      │31218號 │    │      │
│    │      │        │      │      │      │帳號：01│    │      │
│    │      │        │      │      │      │21023號 │    │      │
├──┼───┼────┼───┼───┼───┼────┼──┼───┤
│75  │甲Ｚ○│91.9.16 │林崑崙│同日上│1804元│91.9.16 │有  │屏警(二)│
│    │      ├────┤鄭金獅│午8 時│      │        │    │P57-58│
│    │      │在家訓鴿│      │許    │      ├────┤    ├───┤
│    │      ├────┤      │      │      │王清華  │    │屏警(二)│
│    │      │1 隻    │      │      │      │局號：00│    │P59   │
│    │      │        │      │      │      │31218號 │    │      │
│    │      │        │      │      │      │帳號：01│    │      │
│    │      │        │      │      │      │21023號 │    │      │
├──┼───┼────┼───┼───┼───┼────┼──┼───┤
│76  │甲子○│92.3.30 │林崑崙│同日晚│1806元│92.3.31 │有  │屏警(二)│
│    │      ├────┤鄭金獅│間8 時│      │        │    │P60-61│
│    │      │北部海上│      │許    │      ├────┤    ├───┤
│    │      ├────┤      │      │      │王清華  │    │屏警(二)│
│    │      │1 隻    │      │      │      │局號：00│    │P213  │
│    │      │        │      │      │      │31218號 │    │註：係│
│    │      │        │      │      │      │帳號：01│    │客戶歷│
│    │      │        │      │      │      │21023號 │    │史交易│
│    │      │        │      │      │      │        │    │清單  │
├──┼───┼────┼───┼───┼───┼────┼──┼───┤
│77  │乙酉○│92.3.31 │林崑崙│同日中│2001元│92.3.31 │有  │屏警(二)│
│    │      ├────┤鄭金獅│午12時│      │        │    │P62-63│
│    │      │屏東恆春│      │許    │      ├────┤    ├───┤
│    │      │鵝鑾鼻  │      │      │      │王清華  │    │屏警(二)│
│    │      ├────┤      │      │      │局號：00│    │P64   │
│    │      │1 隻    │      │      │      │31218號 │    │      │
│    │      │        │      │      │      │帳號：01│    │      │
│    │      │        │      │      │      │21023號 │    │      │
├──┼───┼────┼───┼───┼───┼────┼──┼───┤
│78  │ｑ○○│92.4.18 │林崑崙│同日中│2010元│92.4.18 │有  │屏警(二)│
│    │      ├────┤鄭金獅│午12時│      │        │    │P65-66│
│    │      │北部海上│      │許    │      ├────┤    ├───┤
│    │      ├────┤      │      │      │王清華  │    │屏警(二)│
│    │      │1 隻    │      │      │      │局號：00│    │P67   │
│    │      │        │      │      │      │31218號 │    │      │
│    │      │        │      │      │      │帳號：01│    │      │
│    │      │        │      │      │      │21023號 │    │      │
├──┼───┼────┼───┼───┼───┼────┼──┼───┤
│79  │甲ｆ○│92.4.25 │林崑崙│同日中│6001元│92.4.25 │有  │屏警(二)│
│    │      ├────┤鄭金獅│午1 時│      │        │    │P68-69│
│    │      │屏東枋山│      │許    │      ├────┤    ├───┤
│    │      │海邊    │      │      │      │王清華  │    │屏警(二)│
│    │      ├────┤      │      │      │局號：00│    │P70   │
│    │      │3 隻    │      │      │      │31218號 │    │      │
│    │      │        │      │      │      │帳號：01│    │      │
│    │      │        │      │      │      │21023號 │    │      │
├──┼───┼────┼───┼───┼───┼────┼──┼───┤
│80  │乙丁○│92.4.25 │林崑崙│同日中│6000元│92.4.25 │有  │屏警(二)│
│    │      ├────┤鄭金獅│午12時│      │        │    │P71-72│
│    │      │屏東恆春│      │30分許│      ├────┤    ├───┤
│    │      │海邊    │      │      │      │王清華  │    │屏警(二)│
│    │      ├────┤      │      │      │局號：00│    │P73   │
│    │      │3 隻    │      │      │      │31218號 │    │      │
│    │      │        │      │      │      │帳號：01│    │      │
│    │      │        │      │      │      │21023號 │    │      │
├──┼───┼────┼───┼───┼───┼────┼──┼───┤
│81  │Ｋ○○│92.4.30 │林崑崙│同日中│2010元│92.5.2  │有  │屏警(二)│
│    │      ├────┤鄭金獅│午12時│      │        │    │P74-75│
│    │      │臺南新市│      │許    │      ├────┤    ├───┤
│    │      ├────┤      │      │      │王清華  │    │屏警(二)│
│    │      │1 隻    │      │      │      │局號：00│    │P76   │
│    │      │        │      │      │      │31218號 │    │      │
│    │      │        │      │      │      │帳號：01│    │      │
│    │      │        │      │      │      │21023號 │    │      │
├──┼───┼────┼───┼───┼───┼────┼──┼───┤
│82  │盧正川│92.5.2  │林崑崙│同日中│2015元│92.5.2  │有  │屏警(二)│
│    │      ├────┤鄭金獅│午許  │      │        │    │P77-78│
│    │      │屏東枋寮│      │      │      ├────┤    ├───┤
│    │      ├────┤      │      │      │王清華  │    │屏警(二)│
│    │      │1 隻    │      │      │      │局號：00│    │P79   │
│    │      │        │      │      │      │31218號 │    │      │
│    │      │        │      │      │      │帳號：01│    │      │
│    │      │        │      │      │      │21023號 │    │      │
├──┼───┼────┼───┼───┼───┼────┼──┼───┤
│83  │ｉ○○│92.5.2  │林崑崙│同日上│3800元│92.5.2  │有  │屏警(二)│
│    │      ├────┤鄭金獅│午12時│      │        │    │P80-81│
│    │      │台南安平│      │30分許│      ├────┤    ├───┤
│    │      │港      │      │      │      │王清華  │    │屏警(二)│
│    │      ├────┤      │      │      │局號：00│    │P82   │
│    │      │2 隻    │      │      │      │31218號 │    │      │
│    │      │        │      │      │      │帳號：01│    │      │
│    │      │        │      │      │      │21023號 │    │      │
├──┼───┼────┼───┼───┼───┼────┼──┼───┤
│84  │ｗ○○│92.5.2、│林崑崙│均於被│2004元│92.5.2  │有  │屏警(二)│
│    │      │92.5.15 │鄭金獅│竊後同│2009元│92.5.15 │有  │P83-84│
│    │      ├────┤      │日之中│      ├────┤    ├───┤
│    │      │東港外海│      │午1 時│      │王清華  │    │屏警(二)│
│    │      ├────┤      │48分、│      │局號：00│    │P85 、│
│    │      │共2 隻  │      │上午11│      │31218號 │    │86    │
│    │      │        │      │時27分│      │帳號：01│    │      │
│    │      │        │      │以前  │      │21023號 │    │      │
├──┼───┼────┼───┼───┼───┼────┼──┼───┤
│85  │甲○○│92.5.2  │林崑崙│同日中│2007元│92.5.2  │有  │屏警(二)│
│    │      ├────┤鄭金獅│午12時│      │        │    │P87-88│
│    │      │高雄旗津│      │30分許│      ├────┤    ├───┤
│    │      │沿海    │      │      │      │王清華  │    │屏警(二)│
│    │      ├────┤      │      │      │局號：00│    │P89   │
│    │      │1 隻    │      │      │      │31218號 │    │      │
│    │      │        │      │      │      │帳號：01│    │      │
│    │      │        │      │      │      │21023號 │    │      │
├──┼───┼────┼───┼───┼───┼────┼──┼───┤
│86  │甲未○│92.5.2  │林崑崙│同日中│3007元│92.5.2  │有  │屏警(二)│
│    │      ├────┤鄭金獅│午12時│      │        │    │P90-91│
│    │      │屏東枋山│      │30分許│      ├────┤    ├───┤
│    │      │鄉加祿海│      │      │      │王清華  │    │屏警(二)│
│    │      │邊      │      │      │      │局號：00│    │P92   │
│    │      ├────┤      │      │      │31218號 │    │      │
│    │      │2 隻    │      │      │      │帳號：01│    │      │
│    │      │        │      │      │      │21023號 │    │      │
├──┼───┼────┼───┼───┼───┼────┼──┼───┤
│87  │ｕ○○│92.5.4、│林崑崙│均於同│6000元│92.5.5  │有（│屏警(二)│
│    │      │92.5.7  │鄭金獅│日晚上│5400元│92.5.8  │1隻 │P93-94│
│    │      ├────┤      │某時（│1801元│92.5.8  │未回├───┤
│    │      │港、嘉義│      │      │      │王清華  │    │P95-97│
│    │      │布袋港  │      │      │      │局號：00│    │      │  │    │
│    │      ├────┤      │      │      │31218號 │    │      │
│    │      │共7 隻  │      │      │      │帳號：01│    │      │
│    │      │        │      │      │      │21023號 │    │      │
├──┼───┼────┼───┼───┼───┼────┼──┼───┤
│88  │庚○○│92.5.4  │林崑崙│同日晚│2003元│92.5.5  │有  │屏警(二)│
│    │      ├────┤鄭金獅│上9 時│1500元│92.5.5  │    │P98   │
│    │      │台南七股│      │許    │      ├────┤    ├───┤
│    │      │海邊    │      │      │      │王清華  │    │屏警(二)│
│    │      ├────┤      │      │      │局號：00│    │P99-  │
│    │      │2 隻    │      │      │      │31218號 │    │100   │
│    │      │        │      │      │      │帳號：01│    │      │
│    │      │        │      │      │      │21023號 │    │      │
├──┼───┼────┼───┼───┼───┼────┼──┼───┤
│89  │胡國進│92.5.5  │林崑崙│同日上│4000元│92.5.5  │無  │屏警(二)│
│    │      ├────┤鄭金獅│午10時│      │        │    │P101- │
│    │      │屏東枋寮│      │許    │      │        │    │102   │
│    │      │沿海    │      │      │      │        │    │      │
│    │      ├────┤      │      │      ├────┤    ├───┤
│    │      │2 隻    │      │      │      │王清華  │    │屏警(二)│
│    │      │        │      │      │      │局號：00│    │P103  │
│    │      │        │      │      │      │31218號 │    │      │
│    │      │        │      │      │      │帳號：01│    │      │
│    │      │        │      │      │      │21023號 │    │      │
├──┼───┼────┼───┼───┼───┼────┼──┼───┤
│90  │甲玄○│92.5.3  │林崑崙│92.5.5│2000元│92.5.5  │無  │屏警(二)│
│    │      ├────┤鄭金獅│上午某│      │        │    │P104- │
│    │      │屏東枋寮│      │時許  │      │        │    │105   │
│    │      │漁港燈塔│      │      │      │        │    │      │
│    │      ├────┤      │      │      ├────┤    ├───┤
│    │      │1 隻    │      │      │      │王清華  │    │屏警(二)│
│    │      │        │      │      │      │局號：00│    │P106  │
│    │      │        │      │      │      │31218號 │    │      │
│    │      │        │      │      │      │帳號：01│    │      │
│    │      │        │      │      │      │21023號 │    │      │
├──┼───┼────┼───┼───┼───┼────┼──┼───┤
│91  │甲辰○│92.5.8  │林崑崙│同日上│4000元│92.5.8  │有  │屏警(二)│
│    │      ├────┤鄭金獅│午10時│      │        │    │P107- │
│    │      │東港外海│      │許    │      │        │    │108   │
│    │      │2 隻    │      │      │      │王清華  │    │屏警(二)│
│    │      │        │      │      │      │局號：00│    │P109  │              │    │      ├────┤      │      │      ├────┤    ├───┤
│    │      │        │      │      │      │31218號 │    │      │
│    │      │        │      │      │      │帳號：01│    │      │
│    │      │        │      │      │      │21023號 │    │      │
├──┼───┼────┼───┼───┼───┼────┼──┼───┤
│92  │甲ｅ○│92.5.7  │林崑崙│同日晚│5300元│92.5.8  │有  │屏警(二)│
│    │      ├────┤鄭金獅│上9 時│      │        │    │P110- │
│    │      │東港外海│      │許    │      │        │    │111   │
│    │      ├────┤      │      │      ├────┤    ├───┤
│    │      │2 隻    │      │      │      │王清華  │    │屏警(二)│
│    │      │        │      │      │      │局號：00│    │P112  │
│    │      │        │      │      │      │31218號 │    │      │
│    │      │        │      │      │      │帳號：01│    │      │
│    │      │        │      │      │      │21023號 │    │      │
├──┼───┼────┼───┼───┼───┼────┼──┼───┤
│93  │甲巳○│92.5.7  │林崑崙│同日晚│1804元│92.5.8  │有  │屏警(二)│
│    │      ├────┤鄭金獅│上9 時│      │        │    │P113- │
│    │      │屏東東港│      │許    │      │        │    │114   │
│    │      │海邊    │      │      │      │        │    │      │
│    │      ├────┤      │      │      ├────┤    ├───┤
│    │      │1 隻    │      │      │      │王清華  │    │屏警(二)│
│    │      │        │      │      │      │局號：00│    │P115背│
│    │      │        │      │      │      │31218號 │    │      │
│    │      │        │      │      │      │帳號：01│    │      │
│    │      │        │      │      │      │21023號 │    │      │
├──┼───┼────┼───┼───┼───┼────┼──┼───┤
│94  │甲ｃ○│92.5.7  │林崑崙│同日晚│1802元│92.5.8  │有  │屏東縣│
│    │      ├────┤鄭金獅│上10時│      │        │    │警察局│
│    │      │出海訓練│      │許    │      │        │    │枋寮分│
│    │      ├────┤      │      │      │        │    │局枋警│
│    │      │1 隻    │      │      │      │        │    │刑字第│
│    │      │        │      │      │      │        │    │092000│
│    │      │        │      │      │      │        │    │01273 │
│    │      │        │      │      │      │        │    │號卷（│
│    │      │        │      │      │      │        │    │下稱屏│
│    │      │        │      │      │      │        │    │警(一)）│
│    │      │        │      │      │      │        │    │P3    │
│    │      │        │      │      │      ├────┤    ├───┤
│    │      │        │      │      │      │王清華  │    │屏警(一)│
│    │      │        │      │      │      │局號：00│    │P4    │
│    │      │        │      │      │      │31218號 │    │      │
│    │      │        │      │      │      │帳號：01│    │      │
│    │      │        │      │      │      │21023號 │    │      │
├──┼───┼────┼───┼───┼───┼────┼──┼───┤
│95  │ｙ○○│92.5.14 │林崑崙│92.5. │2504元│92.5.15 │有  │屏警(二)│
│    │      ├────┤鄭金獅│15中午│      │        │    │P129- │
│    │      │出海訓練│      │許    │      │        │    │130   │
│    │      ├────┤      │      │      ├────┤    ├───┤
│    │      │1 隻    │      │      │      │王清華  │    │屏警(二)│
│    │      │        │      │      │      │局號：00│    │P131  │
│    │      │        │      │      │      │31218號 │    │      │
│    │      │        │      │      │      │帳號：01│    │      │
│    │      │        │      │      │      │21023號 │    │      │
├──┼───┼────┼───┼───┼───┼────┼──┼───┤
│96  │周陳金│92.5.14 │林崑崙│同日晚│2012元│92.5.15 │有  │屏警(二)│
│    │笑    ├────┤鄭金獅│上某時│      │        │    │P123- │
│    │      │屏東枋寮│      │許    │      │        │    │124   │
│    │      ├────┤      │      │      ├────┤    ├───┤
│    │      │1 隻    │      │      │      │王清華  │    │屏警(二)│
│    │      │        │      │      │      │局號：00│    │P125  │
│    │      │        │      │      │      │31218號 │    │      │
│    │      │        │      │      │      │帳號：01│    │      │
│    │      │        │      │      │      │21023號 │    │      │
├──┼───┼────┼───┼───┼───┼────┼──┼───┤
│97  │甲乙○│92.5.15 │林崑崙│同日上│2511元│92.5.15 │有  │屏警(二)│
│    │      ├────┤鄭金獅│午10時│      │        │    │P115、│
│    │      │屏東小琉│      │許    │      │        │    │116 背│
│    │      │球      │      │      │      ├────┤    ├───┤
│    │      ├────┤      │      │      │王清華  │    │屏警(二)│
│    │      │1 隻    │      │      │      │局號：00│    │P116正│
│    │      │        │      │      │      │31218號 │    │      │
│    │      │        │      │      │      │帳號：01│    │      │
│    │      │        │      │      │      │21023號 │    │      │
├──┼───┼────┼───┼───┼───┼────┼──┼───┤
│98  │ｈ○○│92.5.15 │林崑崙│同日上│4002元│92.5.15 │有（│屏警(二)│
│    │      ├────┤鄭金獅│午10時│      │        │1隻 │P117、│
│    │      │東港外海│      │許    │      │        │未回│118   │
│    │      ├────┤      │      │      ├────┤）  ├───┤
│    │      │2 隻    │      │      │      │王清華  │    │屏警(二)│
│    │      │        │      │      │      │局號：00│    │P119  │
│    │      │        │      │      │      │31218號 │    │      │
│    │      │        │      │      │      │帳號：01│    │      │
│    │      │        │      │      │      │21023號 │    │      │
├──┼───┼────┼───┼───┼───┼────┼──┼───┤
│99  │戊○○│92.5.15 │林崑崙│同日上│2003元│92.5.15 │有  │屏警(二)│
│    │      ├────┤鄭金獅│午11時│      │        │    │P120- │
│    │      │出海訓練│      │許    │      │        │    │121   │
│    │      ├────┤      │      │      ├────┤    ├───┤
│    │      │1 隻    │      │      │      │王清華  │    │屏警(二)│
│    │      │        │      │      │      │局號：00│    │P122  │
│    │      │        │      │      │      │31218號 │    │      │
│    │      │        │      │      │      │帳號：01│    │      │
│    │      │        │      │      │      │21023號 │    │      │
├──┼───┼────┼───┼───┼───┼────┼──┼───┤
│100 │己○○│92.5.15 │林崑崙│同日上│2514元│92.5.15 │有  │屏警(二)│
│    │      ├────┤鄭金獅│午10時│      │        │    │P126- │
│    │      │屏東小琉│      │許    │      │        │    │127   │
│    │      │球      │      │      │      ├────┤    ├───┤
│    │      ├────┤      │      │      │王清華  │    │屏警(二)│
│    │      │1 隻    │      │      │      │局號：00│    │P128  │
│    │      │        │      │      │      │31218號 │    │      │
│    │      │        │      │      │      │帳號：01│    │      │
│    │      │        │      │      │      │21023號 │    │      │
├──┼───┼────┼───┼───┼───┼────┼──┼───┤
│101 │甲Ｕ○│92.5.15 │林崑崙│同日下│5006元│92.5.15 │有  │屏警(二)│
│    │      ├────┤鄭金獅│午2 時│      │        │    │P132- │
│    │      │高雄大寮│      │許    │      │        │    │133   │
│    │      │鄉萬大橋│      │      │      ├────┤    ├───┤
│    │      ├────┤      │      │      │王清華  │    │屏警(二)│
│    │      │3 隻    │      │      │      │局號：00│    │P134  │
│    │      │        │      │      │      │31218號 │    │      │
│    │      │        │      │      │      │帳號：01│    │      │
│    │      │        │      │      │      │21023號 │    │      │
├──┼───┼────┼───┼───┼───┼────┼──┼───┤
│102 │巳○○│92.5.15 │林崑崙│同日下│1510元│92.5.15 │有  │屏警(二)│
│    │      ├────┤鄭金獅│午2 時│      │        │    │P135-1│
│    │      │屏東東港│      │許    │      │        │    │36    │
│    │      │海邊    │      │      │      ├────┤    ├───┤
│    │      ├────┤      │      │      │王清華  │    │屏警(二)│
│    │      │1 隻    │      │      │      │局號：00│    │P137  │
│    │      │        │      │      │      │31218號 │    │      │
│    │      │        │      │      │      │帳號：01│    │      │
│    │      │        │      │      │      │21023號 │    │      │
├──┼───┼────┼───┼───┼───┼────┼──┼───┤
│103 │ｃ○○│92.5.15 │林崑崙│同日下│2023元│92.5.15 │有  │屏警(二)│
│    │      ├────┤鄭金獅│午2 時│      │        │    │P138-1│
│    │      │屏東小琉│      │許    │      │        │    │39    │
│    │      │球      │      │      │      ├────┤    ├───┤
│    │      ├────┤      │      │      │王清華  │    │屏警(二)│
│    │      │1 隻    │      │      │      │局號：00│    │P140  │
│    │      │        │      │      │      │31218號 │    │      │
│    │      │        │      │      │      │帳號：01│    │      │
│    │      │        │      │      │      │21023號 │    │      │
├──┼───┼────┼───┼───┼───┼────┼──┼───┤
│104 │甲地○│92.5.16 │林崑崙│同日上│6000元│92.5.16 │有  │屏警(二)│
│    │      ├────┤鄭金獅│午9 時│      │        │    │P141-1│
│    │      │屏東車城│      │30分許│      │        │    │42    │
│    │      │海洋博物│      │      │      ├────┤    ├───┤
│    │      │館      │      │      │      │王清華  │    │屏警(二)│
│    │      ├────┤      │      │      │局號：00│    │P143  │
│　  │      │3 隻    │      │      │      │31218號 │    │      │
│    │      │        │      │      │      │帳號：01│    │      │
│    │      │        │      │      │      │21023號 │    │      │
├──┼───┼────┼───┼───┼───┼────┼──┼───┤
│105 │甲Ｊ○│92.5.16 │林崑崙│同日上│2002元│92.5.16 │有  │屏警(二)│
│    │      ├────┤鄭金獅│午10時│      │        │    │P144-1│
│    │      │屏東枋山│      │許    │      │        │    │45    │
│    │      │鄉加祿海│      │      │      ├────┤    ├───┤
│    │      │邊      │      │      │      │王清華  │    │屏警(二)│
│    │      ├────┤      │      │      │局號：00│    │P146  │
│    │      │1 隻    │      │      │      │31218號 │    │      │
│    │      │        │      │      │      │帳號：01│    │      │
│    │      │        │      │      │      │21023號 │    │      │
│    │      │        │      │      │      │        │    │      │
│    │      │        │      │      │      │        │    │      │
├──┼───┼────┼───┼───┼───┼────┼──┼───┤
│106 │宙○○│92.5.17 │林崑崙│同日上│8000元│92.5.17 │有  │屏警(二)│
│    │      ├────┤鄭金獅│午9 時│      │        │    │P147-1│
│    │      │屏東枋山│      │許    │      │        │    │48    │
│    │      │海邊    │      │      │      ├────┤    ├───┤
│    │      ├────┤      │      │      │王清華  │    │屏警(二)│
│    │      │4 隻    │      │      │      │局號：00│    │P149  │
│    │      │        │      │      │      │31218號 │    │      │
│    │      │        │      │      │      │帳號：01│    │      │
│    │      │        │      │      │      │21023號 │    │      │
├──┼───┼────┼───┼───┼───┼────┼──┼───┤
│107 │甲ｑ○│92.5.17 │林崑崙│同日上│5007元│92.5.17 │有  │屏警(二)│
│    │      ├────┤鄭金獅│午9 時│5015元│92.5.17 │    │P150-1│
│    │      │屏東車城│      │30分許│      │        │    │51    │
│    │      │海口村  │      │      │      ├────┤    ├───┤
│    │      ├────┤      │      │      │王清華  │    │屏警(二)│
│    │      │4 隻    │      │      │      │局號：00│    │P152-1│
│    │      │        │      │      │      │31218號 │    │53    │
│    │      │        │      │      │      │帳號：01│    │      │
│    │      │        │      │      │      │21023號 │    │      │
├──┼───┼────┼───┼───┼───┼────┼──┼───┤
│108 │寅○○│92.5.17 │林崑崙│同日上│8002元│92.5.17 │有（│屏警(二)│
│    │      ├────┤鄭金獅│午某時│      │        │1 隻│P154-1│
│    │      │屏東枋山│      │      │      │        │未回│55    │
│    │      ├────┤      │      │      ├────┤）  ├───┤
│    │      │4 隻    │      │      │      │王清華  │    │屏警(二)│
│    │      │        │      │      │      │局號：00│    │P156  │
│    │      │        │      │      │      │31218號 │    │      │
│    │      │        │      │      │      │帳號：01│    │      │
│    │      │        │      │      │      │21023號 │    │      │
├──┼───┼────┼───┼───┼───┼────┼──┼───┤
│109 │甲己○│92.5.17 │林崑崙│同日上│8003元│92.5.17 │有  │屏警(二)│
│    │      ├────┤鄭金獅│午9 時│      │        │    │P157-1│
│    │      │屏東枋山│      │許    │      │        │    │58    │
│    │      │海邊    │      │      │      ├────┤    ├───┤
│    │      ├────┤      │      │      │王清華  │    │屏警(二)│
│    │      │4 隻    │      │      │      │局號：00│    │P159  │
│    │      │        │      │      │      │31218號 │    │      │
│    │      │        │      │      │      │帳號：01│    │      │
│    │      │        │      │      │      │21023號 │    │      │
├──┼───┼────┼───┼───┼───┼────┼──┼───┤
│110 │ｌ○○│92.5.17 │林崑崙│同日上│4008元│92.5.17 │有  │屏警(二)│
│    │      ├────┤鄭金獅│午10時│      │        │    │P160-1│
│    │      │屏東枋山│      │許    │      │        │    │61    │
│    │      │海邊    │      │      │      ├────┤    ├───┤
│    │      ├────┤      │      │      │王清華  │    │屏警(二)│
│    │      │2 隻    │      │      │      │局號：00│    │P162  │
│    │      │        │      │      │      │31218號 │    │      │
│    │      │        │      │      │      │帳號：01│    │      │
│    │      │        │      │      │      │21023號 │    │      │
├──┼───┼────┼───┼───┼───┼────┼──┼───┤
│    │      ├────┤鄭金獅│午11時│      │        │    │P163-1│
│    │      │東港外海│      │許    │      │        │    │64    │              │111 │甲庚○│92.5.17 │林崑崙│同日上│2013元│92.5.19 │有  │屏警(二)│
│    │      ├────┤      │      │      ├────┤    ├───┤
│    │      │1 隻    │      │      │      │王清華  │    │屏警(二)│
│    │      │        │      │      │      │局號：00│    │P165  │
│    │      │        │      │      │      │31218號 │    │      │
│    │      │        │      │      │      │帳號：01│    │      │
│    │      │        │      │      │      │21023號 │    │      │
├──┼───┼────┼───┼───┼───┼────┼──┼───┤
│112 │甲ｊ○│92.5.17 │林崑崙│同日上│2012元│92.5.19 │未提│屏警(二)│
│    │      ├────┤鄭金獅│午某時│      │        │    │P166-1│
│    │      │出海訓練│      │      │      │        │    │67    │
│    │      ├────┤      │      │      ├────┤    ├───┤
│    │      │1 隻    │      │      │      │王清華  │    │屏警(二)│
│    │      │        │      │      │      │局號：00│    │P168  │
│    │      │        │      │      │      │31218號 │    │      │
│    │      │        │      │      │      │帳號：01│    │      │
│    │      │        │      │      │      │21023號 │    │      │
├──┼───┼────┼───┼───┼───┼────┼──┼───┤
│113 │甲Ｏ○│92.5.17 │林崑崙│同日放│5009元│92.5.17 │有  │屏警(一)│
│    │      ├────┤鄭金獅│鴿後之│      │        │    │P5-6  │
│    │      │屏東車城│      │回程路│      ├────┤    ├───┤
│    │      │鄉      │      │上    │      │王清華  │    │屏警(一)│
│    │      ├────┤      │      │      │局號：00│    │P7    │
│    │      │2 隻    │      │      │      │31218號 │    │      │
│    │      │        │      │      │      │帳號：01│    │      │
│    │      │        │      │      │      │21023號 │    │      │
├──┼───┼────┼───┼───┼───┼────┼──┼───┤
│114 │甲ｖ○│92.5.19 │林崑崙│同日上│5010元│92.5.19 │有（│屏警(二)│
│    │      ├────┤鄭金獅│午11時│      │        │1隻 │P169-1│
│    │      │恆春鵝鑾│      │許    │      │        │未回│70    │
│    │      │鼻      │      │      │      ├────┤）  ├───┤
│    │      ├────┤      │      │      │王清華  │    │屏警(二)│
│    │      │2 隻    │      │      │      │局號：00│    │P171  │
│    │      │        │      │      │      │31218號 │    │      │
│    │      │        │      │      │      │帳號：01│    │      │
│    │      │        │      │      │      │21023號 │    │      │
├──┼───┼────┼───┼───┼───┼────┼──┼───┤
│115 │Ｍ○○│92.5.21 │林崑崙│同日下│6000元│92.5.22 │有  │屏警(一)│
│    │      ├────┤鄭金獅│午6 時│      │        │    │P8    │
│    │      │屏東枋山│      │許    │      ├────┤    ├───┤
│    │      │沿海    │      │      │      │王清華  │    │屏警(一)│
│    │      ├────┤      │      │      │局號：00│    │P9    │
│    │      │5 隻    │      │      │      │31218號 │    │      │
│    │      │        │      │      │      │帳號：01│    │      │
│    │      │        │      │      │      │21023號 │    │      │
├──┼───┼────┼───┼───┼───┼────┼──┼───┤
│116 │乙未○│91.4.15 │林崑崙│均於被│1906元│91.4.15 │有  │屏東縣│
│    │      │92.3.27 │鄭金獅│竊後同│1811元│92.3.27 │    │警察局│
│    │      │92.3.31 │      │日之某│1804元│92.3.31 │    │東港分│
│    │      ├────┤      │時    │      │        │    │局東警│
│    │      │基隆港  │      │      │      │        │    │分刑字│
│    │      ├────┤      │      │      │        │    │第0920│
│    │      │3 隻    │      │      │      │        │    │016998│
│    │      │        │      │      │      │        │    │號卷（│
│    │      │        │      │      │      │        │    │下稱屏│
│    │      │        │      │      │      │        │    │警(三)）│
│    │      │        │      │      │      │        │    │P23   │
│    │      │        │      │      │      ├────┤    ├───┤
│    │      │        │      │      │      │蕭明賢  │    │屏警(三)│
│    │      │        │      │      │      │局號：03│    │P24-26│
│    │      │        │      │      │      │11130號 │    │      │
│    │      │        │      │      │      │帳號：04│    │      │
│    │      │        │      │      │      │54767號 │    │      │
├──┼───┼────┼───┼───┼───┼────┼──┼───┤
│117 │ｋ○○│91.4.15 │林崑崙│同日下│1907元│91.4.15 │有  │屏警(三)│
│    │      ├────┤鄭金獅│午2 時│      │        │    │P27   │
│    │      │基隆港  │      │許    │      ├────┤    ├───┤
│    │      ├────┤      │      │      │蕭明賢  │    │屏警(三)│
│    │      │1 隻    │      │      │      │局號：03│    │P28   │
│    │      │        │      │      │      │11130號 │    │      │
│    │      │        │      │      │      │帳號：04│    │      │
│    │      │        │      │      │      │54767號 │    │      │
├──┼───┼────┼───┼───┼───┼────┼──┼───┤
│118 │甲Ｖ○│91.4.16 │林崑崙│同日中│1647元│91.4.16 │有  │屏警(三)│
│    │      ├────┤鄭金獅│午12時│      │        │    │P29   │
│    │      │基隆港  │      │許    │      ├────┤    ├───┤
│    │      ├────┤      │      │      │蕭明賢  │    │屏警(三)│
│    │      │1 隻    │      │      │      │局號：03│    │P30   │
│    │      │        │      │      │      │11130號 │    │      │
│    │      │        │      │      │      │帳號：04│    │      │
│    │      │        │      │      │      │54767號 │    │      │
├──┼───┼────┼───┼───┼───┼────┼──┼───┤
│119 │甲甲○│91.4.16 │林崑崙│同日下│1057元│91.4.16 │有  │屏警(三)│
│    │      ├────┤鄭金獅│午1 時│      │        │    │P31   │
│    │      │基隆港  │      │許    │      ├────┤    ├───┤
│    │      ├────┤      │      │      │蕭明賢  │    │屏警(三)│
│    │      │1 隻    │      │      │      │局號：03│    │P32   │
│    │      │        │      │      │      │11130號 │    │      │
│    │      │        │      │      │      │帳號：04│    │      │
│    │      │        │      │      │      │54767號 │    │      │
├──┼───┼────┼───┼───┼───┼────┼──┼───┤
│120 │鐘武吉│91.4.16 │林崑崙│同日下│1567元│91.4.16 │有  │屏警(三)│
│    │      ├────┤鄭金獅│午1 時│      │        │    │P33   │
│    │      │彰化溪湖│      │許    │      ├────┤    ├───┤
│    │      ├────┤      │      │      │蕭明賢  │    │屏警(三)│
│    │      │1 隻    │      │      │      │局號：03│    │P34   │
│    │      │        │      │      │      │11130號 │    │      │
│    │      │        │      │      │      │帳號：04│    │      │
│    │      │        │      │      │      │54767 號│    │      │
├──┼───┼────┼───┼───┼───┼────┼──┼───┤
│121 │甲ｏ○│91.4.22 │林崑崙│同日上│4500元│91.4.22 │有  │屏警(三)│
│    │      ├────┤鄭金獅│午11時│      │        │    │P35   │
│    │      │北縣石門│      │許    │      ├────┤    ├───┤
│    │      ├────┤      │      │      │蕭明賢  │    │屏警(三)│
│    │      │3 隻    │      │      │      │局號：03│    │P36   │
│    │      │        │      │      │      │11130號 │    │      │
│    │      │        │      │      │      │帳號：04│    │      │
│    │      │        │      │      │      │54767號 │    │      │
├──┼───┼────┼───┼───┼───┼────┼──┼───┤
│122 │甲ｓ○│91.4.22 │林崑崙│同日上│3610元│91.4.22 │有  │屏警(三)│
│    │      ├────┤鄭金獅│午11時│      │        │    │P37   │
│    │      │北部海上│      │許    │      ├────┤    ├───┤
│    │      ├────┤      │      │      │蕭明賢  │    │屏警(三)│
│    │      │2 隻    │      │      │      │局號：03│    │P38   │
│    │      │        │      │      │      │11130號 │    │      │
│    │      │        │      │      │      │帳號：04│    │      │
│    │      │        │      │      │      │54767號 │    │      │
├──┼───┼────┼───┼───┼───┼────┼──┼───┤
│123 │甲丁○│91.4.23 │林崑崙│同日某│7500元│91.4.23 │有  │屏警(三)│
│    │      ├────┤鄭金獅│時許  │12000 │91.4.23 │    │P39   │
│    │      │北縣金山│      │      │元    ├────┤    ├───┤
│    │      ├────┤      │      │      │蕭明賢  │    │屏警(三)│
│    │      │共10隻  │      │      │      │局號：03│    │P40-41│
│    │      │        │      │      │      │11130號 │    │      │
│    │      │        │      │      │      │帳號：04│    │      │
│    │      │        │      │      │      │54767號 │    │      │
├──┼───┼────┼───┼───┼───┼────┼──┼───┤
│124 │甲丙○│91.4.24 │林崑崙│同日上│1607元│91.4.24 │有  │屏警(三)│
│    │      ├────┤鄭金獅│午11時│      │        │    │P42   │
│    │      │基隆港  │      │許    │      ├────┤    ├───┤
│    │      ├────┤      │      │      │蕭明賢  │    │屏警(三)│
│    │      │1 隻    │      │      │      │局號：03│    │P43   │
│    │      │        │      │      │      │11130號 │    │      │
│    │      │        │      │      │      │帳號：04│    │      │
│    │      │        │      │      │      │54767號 │    │      │
├──┼───┼────┼───┼───┼───┼────┼──┼───┤
│125 │乙卯○│91.5.1  │林崑崙│同日上│14000 │91.5.1  │有  │屏警(三)│
│    │      ├────┤鄭金獅│午9 時│元    │        │    │P44   │
│    │      │台東    │      │許    │      ├────┤    ├───┤
│    │      ├────┤      │      │      │蕭明賢  │    │屏警(三)│
│    │      │7 隻    │      │      │      │局號：03│    │P45   │
│    │      │        │      │      │      │11130號 │    │      │
│    │      │        │      │      │      │帳號：04│    │      │
│    │      │        │      │      │      │54767號 │    │      │
├──┼───┼────┼───┼───┼───┼────┼──┼───┤
│126 │甲壬○│91.5.2  │林崑崙│同日上│4090元│91.5.2  │有  │屏警(三)│
│    │      ├────┤鄭金獅│午8 時│      │        │    │P46   │
│    │      │屏東恆春│      │許    │      ├────┤    ├───┤
│    │      ├────┤      │      │      │蕭明賢  │    │屏警(三)│
│    │      │2 隻    │      │      │      │局號：03│    │P47   │
│    │      │        │      │      │      │11130號 │    │      │
│    │      │        │      │      │      │帳號：04│    │      │
│    │      │        │      │      │      │54767號 │    │      │
├──┼───┼────┼───┼───┼───┼────┼──┼───┤
│127 │乙寅○│91.5.6  │林崑崙│同日上│2251元│91.5.6  │有  │屏警(三)│
│    │      ├────┤鄭金獅│午9 時│      │        │    │P48   │
│    │      │屏東恆春│      │許    │      ├────┤    ├───┤
│    │      ├────┤      │      │      │蕭明賢  │    │屏警(三)│
│    │      │1 隻    │      │      │      │局號：03│    │P49   │
│    │      │        │      │      │      │11130號 │    │      │
│    │      │        │      │      │      │帳號：04│    │      │
│    │      │        │      │      │      │54767號 │    │      │
├──┼───┼────┼───┼───┼───┼────┼──┼───┤
│128 │丙○○│91.5.6  │林崑崙│同日下│2100元│91.5.6  │有  │屏警(三)│
│    │      ├────┤鄭金獅│午2 時│      │        │    │P50   │
│    │      │屏東恆春│      │許    │      ├────┤    ├───┤
│    │      ├────┤      │      │      │蕭明賢  │    │屏警(三)│
│    │      │1 隻    │      │      │      │局號：03│    │P51   │
│    │      │        │      │      │      │11130號 │    │      │
│    │      │        │      │      │      │帳號：04│    │      │
│    │      │        │      │      │      │54767號 │    │      │
├──┼───┼────┼───┼───┼───┼────┼──┼───┤
│129 │甲宙○│91.5.6  │林崑崙│同日下│6200元│91.5.6  │有  │屏警(三)│
│    │      ├────┤鄭金獅│午2 時│      │        │    │P52   │
│    │      │屏東恆春│      │許    │      ├────┤    ├───┤
│    │      ├────┤      │      │      │蕭明賢  │    │屏警(三)│
│    │      │3 隻    │      │      │      │局號：03│    │P53   │
│    │      │        │      │      │      │11130號 │    │      │
│    │      │        │      │      │      │帳號：04│    │      │
│    │      │        │      │      │      │54767號 │    │      │
├──┼───┼────┼───┼───┼───┼────┼──┼───┤
│130 │亥○○│91.5.9  │林崑崙│同日中│4403元│91.5.9  │有  │屏警(三)│
│    │      ├────┤鄭金獅│午1 時│      │        │    │P54   │
│    │      │基隆港  │      │許    │      ├────┤    ├───┤
│    │      ├────┤      │      │      │蕭明賢  │    │屏警(三)│
│    │      │2 隻    │      │      │      │局號：03│    │P55   │
│    │      │        │      │      │      │11130號 │    │      │
│    │      │        │      │      │      │帳號：04│    │      │
│    │      │        │      │      │      │54767號 │    │      │
├──┼───┼────┼───┼───┼───┼────┼──┼───┤
│131 │甲亥○│91.5.9  │林崑崙│同日下│2011元│91.5.9  │有  │屏警(三)│
│    │      ├────┤鄭金獅│午1 時│      │        │    │P56   │
│    │      │屏東恆春│      │許    │      ├────┤    ├───┤
│    │      ├────┤      │      │      │蕭明賢  │    │屏警(三)│
│    │      │1 隻    │      │      │      │局號：03│    │P57   │
│    │      │        │      │      │      │11130號 │    │      │
│    │      │        │      │      │      │帳號：04│    │      │
│    │      │        │      │      │      │54767號 │    │      │
├──┼───┼────┼───┼───┼───┼────┼──┼───┤
│132 │地○○│91.5.9  │林崑崙│同日下│1805元│91.5.9  │有  │屏警(三)│
│    │      ├────┤鄭金獅│午1 時│      │        │    │P58   │
│    │      │屏東恆春│      │許    │      ├────┤    ├───┤
│    │      ├────┤      │      │      │蕭明賢  │    │屏警(三)│
│    │      │1 隻    │      │      │      │局號：03│    │P59   │
│    │      │        │      │      │      │11130號 │    │      │
│    │      │        │      │      │      │帳號：04│    │      │
├──┼───┼────┼───┼───┼───┼────┼──┼───┤
│133 │午○○│91.5.9  │林崑崙│同日下│2216元│91.5.9  │有  │屏警(三)│              │    │      │        │      │      │      │54767號 │    │      │
│    │      ├────┤鄭金獅│午2 時│      │        │    │P60   │
│    │      │屏東枋山│      │許    │      ├────┤    ├───┤
│    │      │鄉楓港海│      │      │      │蕭明賢  │    │屏警(三)│
│    │      │邊      │      │      │      │局號：03│    │P61   │
│    │      ├────┤      │      │      │11130號 │    │      │
│    │      │1 隻    │      │      │      │帳號：04│    │      │
│    │      │        │      │      │      │54767號 │    │      │
├──┼───┼────┼───┼───┼───┼────┼──┼───┤
│134 │ｖ○○│91.5.9  │林崑崙│同日下│2017元│91.5.9  │有  │屏警(三)│
│    │      ├────┤鄭金獅│午3 時│      │        │    │P62   │
│    │      │屏東恆春│      │許    │      ├────┤    ├───┤
│    │      ├────┤      │      │      │蕭明賢  │    │屏警(三)│
│    │      │1 隻    │      │      │      │局號：03│    │P63   │
│    │      │        │      │      │      │11130號 │    │      │
│    │      │        │      │      │      │帳號：04│    │      │
│    │      │        │      │      │      │54767號 │    │      │
├──┼───┼────┼───┼───┼───┼────┼──┼───┤
│135 │Ｉ○○│91.10.5 │林崑崙│同日某│2000元│91.10.5 │有  │屏警(三)│
│    │      │91.10.15│鄭金獅│時    │2060元│91.10.15│    │P64   │
│    │      ├────┤      │      │      ├────┤    ├───┤
│    │      │屏東恆春│      │      │      │蕭明賢  │    │屏警(三)│
│    │      ├────┤      │      │      │局號：03│    │P65 、│
│    │      │共2 隻  │      │      │      │11130號 │    │66    │
│    │      │        │      │      │      │帳號：04│    │      │
│    │      │        │      │      │      │54767號 │    │      │
├──┼───┼────┼───┼───┼───┼────┼──┼───┤
│136 │甲ｂ○│91.10.7 │林崑崙│同日上│2020元│91.10.7 │有  │屏警(三)│
│    │      ├────┤鄭金獅│午9 時│      │        │    │P67   │
│    │      │屏東恆春│      │許    │      ├────┤    ├───┤
│    │      ├────┤      │      │      │蕭明賢  │    │屏警(三)│
│    │      │1 隻    │      │      │      │局號：03│    │P68   │
│    │      │        │      │      │      │11130號 │    │      │
│    │      │        │      │      │      │帳號：04│    │      │
│    │      │        │      │      │      │54767號 │    │      │
├──┼───┼────┼───┼───┼───┼────┼──┼───┤
│137 │宇○○│92.2.6  │林崑崙│同日上│2507元│92.2.6  │有  │屏警(三)│
│    │      ├────┤鄭金獅│午9 時│      │        │    │P69   │
│    │      │屏東枋山│      │許    │      ├────┤    ├───┤
│    │      ├────┤      │      │      │蕭明賢  │    │屏警(三)│
│    │      │1 隻    │      │      │      │局號：03│    │P70   │
│    │      │        │      │      │      │11130號 │    │      │
│    │      │        │      │      │      │帳號：04│    │      │
│    │      │        │      │      │      │54767號 │    │      │
├──┼───┼────┼───┼───┼───┼────┼──┼───┤
│138 │乙子○│92.2.6  │林崑崙│同日上│2524元│92.2.6  │有  │屏警(三)│
│    │      ├────┤鄭金獅│午9 時│      │        │    │P71   │
│    │      │台南外海│      │許    │      ├────┤    ├───┤
│    │      ├────┤      │      │      │蕭明賢  │    │屏警(三)│
│    │      │1 隻    │      │      │      │局號：03│    │P72   │
│    │      │        │      │      │      │11130號 │    │      │
│    │      │        │      │      │      │帳號：04│    │      │
│    │      │        │      │      │      │54767號 │    │      │
├──┼───┼────┼───┼───┼───┼────┼──┼───┤
│139 │甲癸○│92.2.12 │林崑崙│同日上│2030元│92.2.12 │有  │屏警(三)│
│    │      ├────┤鄭金獅│午8 時│      │        │    │P73   │
│    │      │屏東枋山│      │許    │      ├────┤    ├───┤
│    │      │海邊    │      │      │      │蕭明賢  │    │屏警(三)│
│    │      ├────┤      │      │      │局號：03│    │P74   │
│    │      │1 隻    │      │      │      │11130號 │    │      │
│    │      │        │      │      │      │帳號：04│    │      │
│    │      │        │      │      │      │54767號 │    │      │
├──┼───┼────┼───┼───┼───┼────┼──┼───┤
│140 │甲宇○│92.2.11 │林崑崙│被竊後│2504元│92.2.12 │有  │屏警(三)│
│    │      ├────┤鄭金獅│之同日│      │        │    │P75-77│
│    │      │屏東東港│      │晚間某│      ├────┤    ├───┤
│    │      │外海    │      │時    │      │蕭明賢  │    │屏警(三)│
│    │      ├────┤      │      │      │局號：03│    │P78   │
│    │      │1 隻    │      │      │      │11130號 │    │      │
│    │      │        │      │      │      │帳號：04│    │      │
│    │      │        │      │      │      │54767號 │    │      │
├──┼───┼────┼───┼───┼───┼────┼──┼───┤
│141 │Ｃ○○│92.2.12 │林崑崙│同日上│2535元│92.2.12 │有  │屏警(三)│
│    │      ├────┤鄭金獅│午9 時│      │        │    │P79   │
│    │      │屏東恆春│      │許    │      ├────┤    ├───┤
│    │      ├────┤      │      │      │蕭明賢  │    │屏警(三)│
│    │      │1 隻    │      │      │      │局號：03│    │P80   │
│    │      │        │      │      │      │11130號 │    │      │
│    │      │        │      │      │      │帳號：04│    │      │
│    │      │        │      │      │      │54767號 │    │      │
├──┼───┼────┼───┼───┼───┼────┼──┼───┤
│142 │甲ｍ○│92.2.12 │林崑崙│被竊後│2502元│92.2.13 │有  │屏警(三)│
│    │      ├────┤鄭金獅│之同日│      │        │    │P81-83│
│    │      │屏東東港│      │晚間  │      ├────┤    ├───┤
│    │      │外海    │      │      │      │蕭明賢  │    │屏警(三)│
│    │      ├────┤      │      │      │局號：03│    │P84   │
│    │      │1 隻    │      │      │      │11130號 │    │      │
│    │      │        │      │      │      │帳號：04│    │      │
│    │      │        │      │      │      │54767號 │    │      │
├──┼───┼────┼───┼───┼───┼────┼──┼───┤
│143 │ｒ○○│92.2.13 │林崑崙│同日下│2521元│92.2.13 │有  │屏警(三)│
│    │      ├────┤鄭金獅│午5 時│      │        │    │P85   │
│    │      │屏東東港│      │許    │      ├────┤    ├───┤
│    │      │外海    │      │      │      │蕭明賢  │    │屏警(三)│
│    │      ├────┤      │      │      │局號：03│    │P86   │
│    │      │1 隻    │      │      │      │11130號 │    │      │
│    │      │        │      │      │      │帳號：04│    │      │
│    │      │        │      │      │      │54767號 │    │      │
├──┼───┼────┼───┼───┼───┼────┼──┼───┤
│144 │Ｆ○○│92.2.12 │林崑崙│同日下│5000元│92.2.13 │有  │屏警(三)│
│    │      ├────┤鄭金獅│午3 時│      │        │    │P87   │
│    │      │臺南安平│      │許    │      ├────┤    ├───┤
│    │      │港海邊  │      │      │      │蕭明賢  │    │屏警(三)│
│    │      ├────┤      │      │      │局號：03│    │P88   │
│    │      │2 隻    │      │      │      │11130號 │    │      │
│    │      │        │      │      │      │帳號：04│    │      │
│    │      │        │      │      │      │54767號 │    │      │
├──┼───┼────┼───┼───┼───┼────┼──┼───┤
│145 │未○○│92.2.12 │林崑崙│同日晚│2033元│92.2.13 │有  │屏警(三)│
│    │      ├────┤鄭金獅│間8 時│      │        │    │P89   │
│    │      │東港外海│      │許    │      ├────┤    ├───┤
│    │      ├────┤      │      │      │蕭明賢  │    │屏警(三)│
│    │      │1 隻    │      │      │      │局號：03│    │P90   │
│    │      │        │      │      │      │11130號 │    │      │
│    │      │        │      │      │      │帳號：04│    │      │
│    │      │        │      │      │      │54767號 │    │      │
├──┼───┼────┼───┼───┼───┼────┼──┼───┤
│146 │卯○○│92.2.12 │林崑崙│分別於│2032元│92.2.13 │有  │屏警(三)│
│    │      │92.2.19 │鄭金獅│被竊後│4000元│92.2.19 │    │P91-93│
│    │      ├────┤      │之同日│      ├────┤    ├───┤
│    │      │東港外海│      │晚間、│      │蕭明賢  │    │屏警(三)│
│    │      ├────┤      │上午某│      │局號：03│    │P94-95│
│    │      │共3 隻  │      │時    │      │11130號 │    │      │
│    │      │        │      │      │      │帳號：04│    │      │
│    │      │        │      │      │      │54767號 │    │      │
├──┼───┼────┼───┼───┼───┼────┼──┼───┤
│147 │甲Ｆ○│92.2.12 │林崑崙│同日晚│2519元│92.2.13 │有  │屏警(三)│
│    │      ├────┤鄭金獅│間9 時│      │        │    │P96   │
│    │      │高雄外海│      │許    │      ├────┤    ├───┤
│    │      ├────┤      │      │      │蕭明賢  │    │屏警(三)│
│    │      │1 隻    │      │      │      │局號：03│    │P97   │
│    │      │        │      │      │      │11130號 │    │      │
│    │      │        │      │      │      │帳號：04│    │      │
│    │      │        │      │      │      │54767號 │    │      │
│    │      │        │      │      │      │        │    │      │
├──┼───┼────┼───┼───┼───┼────┼──┼───┤
│148 │甲ｚ○│92.2.14 │林崑崙│同日中│1500元│92.2.14 │有  │屏警(三)│
│    │      ├────┤鄭金獅│午1 時│      │        │    │P98   │
│    │      │東港外海│      │許    │      ├────┤    ├───┤
│    │      ├────┤      │      │      │蕭明賢  │    │屏警(三)│
│    │      │1 隻    │      │      │      │局號：03│    │P99   │
│    │      │        │      │      │      │11130號 │    │      │
│    │      │        │      │      │      │帳號：04│    │      │
│    │      │        │      │      │      │54767號 │    │      │
├──┼───┼────┼───┼───┼───┼────┼──┼───┤
│149 │呂惠鶯│92.2.18 │林崑崙│同日下│2533元│92.2.18 │有  │屏警(三)│
│    │      ├────┤鄭金獅│午1 時│      │        │    │P100  │
│    │      │屏東枋山│      │許    │      ├────┤    ├───┤
│    │      │海邊    │      │      │      │蕭明賢  │    │屏警(三)│
│    │      ├────┤      │      │      │局號：03│    │P101  │
│    │      │1 隻    │      │      │      │11130號 │    │      │
│    │      │        │      │      │      │帳號：04│    │      │
│    │      │        │      │      │      │54767號 │    │      │
├──┼───┼────┼───┼───┼───┼────┼──┼───┤
│150 │甲ｒ○│92.2.18 │林崑崙│同日下│4004元│92.2.18 │有  │屏警(三)│
│    │      ├────┤鄭金獅│午2 時│      │        │    │P102  │
│    │      │屏東枋山│      │許    │      ├────┤    ├───┤
│    │      │海邊    │      │      │      │蕭明賢  │    │屏警(三)│
│    │      ├────┤      │      │      │局號：03│    │P103  │
│    │      │2 隻    │      │      │      │11130號 │    │      │
│    │      │        │      │      │      │帳號：04│    │      │
│    │      │        │      │      │      │54767號 │    │      │
├──┼───┼────┼───┼───┼───┼────┼──┼───┤
│151 │甲午○│92.2.20 │林崑崙│同日上│6000元│92.2.20 │有  │屏警(三)│
│    │      ├────┤鄭金獅│午8 時│      │        │    │P104  │
│    │      │屏東恆春│      │許    │      ├────┤    ├───┤
│    │      ├────┤      │      │      │蕭明賢  │    │屏警(三)│
│    │      │2 隻    │      │      │      │局號：03│    │P105  │
│    │      │        │      │      │      │11130號 │    │      │
│    │      │        │      │      │      │帳號：04│    │      │
│    │      │        │      │      │      │54767號 │    │      │
├──┼───┼────┼───┼───┼───┼────┼──┼───┤
│152 │子○○│92.2.20 │林崑崙│92.2. │2500元│92.2.21 │有  │屏警(三)│
│    │      ├────┤鄭金獅│21日上│      │        │    │P110- │
│    │      │屏東枋寮│      │午某時│      │        │    │112   │
│    │      ├────┤      │      │      ├────┤    ├───┤
│    │      │1 隻    │      │      │      │蕭明賢  │    │屏警(三)│
│    │      │        │      │      │      │局號：03│    │P113  │
│    │      │        │      │      │      │11130號 │    │      │
│    │      │        │      │      │      │帳號：04│    │      │
│    │      │        │      │      │      │54767號 │    │      │
├──┼───┼────┼───┼───┼───┼────┼──┼───┤
│153 │乙戌○│92.2.21 │林崑崙│同日上│3003元│92.2.21 │有  │屏警(三)│
│    │      ├────┤鄭金獅│午9 時│      │        │    │P106  │
│    │      │屏東枋山│      │許    │      ├────┤    ├───┤
│    │      │海邊    │      │      │      │蕭明賢  │    │屏警(三)│
│    │      ├────┤      │      │      │局號：03│    │P107  │
│    │      │1 隻    │      │      │      │11130號 │    │      │
│    │      │        │      │      │      │帳號：04│    │      │
│    │      │        │      │      │      │54767號 │    │      │
├──┼───┼────┼───┼───┼───┼────┼──┼───┤
│154 │甲ｕ○│92.2.21 │林崑崙│同日上│3006元│92.2.21 │有  │屏警(三)│
│    │      ├────┤鄭金獅│午9 時│      │        │    │P108  │
│    │      │屏東車城│      │許    │      ├────┤    ├───┤
│    │      │海邊    │      │      │      │蕭明賢  │    │屏警(三)│
│    │      ├────┤      │      │      │局號：03│    │P109  │
│    │      │1 隻    │      │      │      │11130號 │    │      │
│    │      │        │      │      │      │帳號：04│    │      │
│    │      │        │      │      │      │54767號 │    │      │
├──┼───┼────┼───┼───┼───┼────┼──┼───┤
│155 │Ｏ○○│92.2.26 │林崑崙│同日下│6000元│92.2.26 │有  │屏警(三)│
│    │      ├────┤鄭金獅│午2 時│      │        │    │P118  │
│    │      │屏東枋山│      │許    │      ├────┤    ├───┤
│    │      │海邊    │      │      │      │蕭明賢  │    │屏警(三)│
│    │      ├────┤      │      │      │局號：03│    │P119  │
│    │      │2 隻    │      │      │      │11130號 │    │      │
│    │      │        │      │      │      │54767號 │    │      │
├──┼───┼────┼───┼───┼───┼────┼──┼───┤              │    │      │        │      │      │      │帳號：04│    │      │
│156 │甲天○│92.3.17 │林崑崙│同日上│1805元│92.3.17 │有  │屏警(三)│
│    │      ├────┤鄭金獅│午8 時│      │        │    │P114  │
│    │      │基隆港  │      │許    │      ├────┤    ├───┤
│    │      ├────┤      │      │      │蕭明賢  │    │屏警(三)│
│    │      │1 隻    │      │      │      │局號：03│    │P115  │
│    │      │        │      │      │      │11130號 │    │      │
│    │      │        │      │      │      │帳號：04│    │      │
│    │      │        │      │      │      │54767號 │    │      │
├──┼───┼────┼───┼───┼───┼────┼──┼───┤
│157 │乙乙○│92.3.26 │林崑崙│同日中│5004元│92.3.26 │有  │屏警(三)│
│    │      ├────┤鄭金獅│午12時│      │        │    │P116  │
│    │      │基隆港  │      │許    │      ├────┤    ├───┤
│    │      ├────┤      │      │      │蕭明賢  │    │屏警(三)│
│    │      │2 隻    │      │      │      │局號：03│    │P117  │
│    │      │        │      │      │      │11130號 │    │      │
│    │      │        │      │      │      │帳號：04│    │      │
│    │      │        │      │      │      │54767號 │    │      │
├──┼───┼────┼───┼───┼───┼────┼──┼───┤
│158 │Ｚ○○│92.3.27 │林崑崙│均於被│4010元│92.3.27 │有  │屏警(三)│
│    │      │92.3.31 │鄭金獅│竊後之│2023元│92.3.31 │    │P120  │
│    │      ├────┤      │同日某│      ├────┤    ├───┤
│    │      │基隆    │      │時    │      │蕭明賢  │    │屏警(三)│
│    │      ├────┤      │      │      │局號：03│    │P121- │
│    │      │共3 隻  │      │      │      │11130號 │    │122   │
│    │      │        │      │      │      │帳號：04│    │      │
│    │      │        │      │      │      │54767號 │    │      │
├──┼───┼────┼───┼───┼───┼────┼──┼───┤
│159 │甲Ａ○│92.3.29 │林崑崙│同日上│2005元│92.3.29 │有  │屏警(三)│
│    │      ├────┤鄭金獅│午11時│      │        │    │P123  │
│    │      │基隆港  │      │許    │      ├────┤    ├───┤
│    │      ├────┤      │      │      │蕭明賢  │    │屏警(三)│
│    │      │1 隻    │      │      │      │局號：03│    │P124  │
│    │      │        │      │      │      │11130號 │    │      │
│    │      │        │      │      │      │帳號：04│    │      │
│    │      │        │      │      │      │54767號 │    │      │
├──┼───┼────┼───┼───┼───┼────┼──┼───┤
│160 │ｊ○○│92.3.31 │林崑崙│同日上│2512元│92.3.31 │有  │屏警(三)│
│    │      ├────┤鄭金獅│午7 時│      │        │    │P125  │
│    │      │基隆港  │      │30分許│      ├────┤    ├───┤
│    │      ├────┤      │      │      │蕭明賢  │    │屏警(三)│
│    │      │1 隻    │      │      │      │局號：03│    │P126  │
│    │      │        │      │      │      │11130號 │    │      │
│    │      │        │      │      │      │帳號：04│    │      │
│    │      │        │      │      │      │54767號 │    │      │
├──┼───┼────┼───┼───┼───┼────┼──┼───┤
│161 │甲Ｅ○│92.3.31 │林崑崙│同日上│2536元│92.3.31 │有  │屏警(三)│
│    │      ├────┤鄭金獅│午7 時│      │        │    │P127  │
│    │      │北縣福隆│      │30分許│      ├────┤    ├───┤
│    │      ├────┤      │      │      │蕭明賢  │    │屏警(三)│
│    │      │1 隻    │      │      │      │局號：03│    │P128  │
│    │      │        │      │      │      │11130號 │    │      │
│    │      │        │      │      │      │帳號：04│    │      │
│    │      │        │      │      │      │54767號 │    │      │
├──┼───┼────┼───┼───┼───┼────┼──┼───┤
│162 │Ｔ○○│92.3.31 │林崑崙│同日上│2008元│92.3.31 │有  │屏警(三)│
│    │      ├────┤鄭金獅│午7 時│      │        │    │P129  │
│    │      │基隆港  │      │30分許│      ├────┤    ├───┤
│    │      ├────┤      │      │      │蕭明賢  │    │屏警(三)│
│    │      │1 隻    │      │      │      │局號：03│    │P130  │
│    │      │        │      │      │      │11130號 │    │      │
│    │      │        │      │      │      │帳號：04│    │      │
│    │      │        │      │      │      │54767號 │    │      │
├──┼───┼────┼───┼───┼───┼────┼──┼───┤
│163 │甲ｔ○│92.3.31 │林崑崙│同日上│1824元│92.3.31 │有  │屏警(三)│
│    │      ├────┤鄭金獅│午8 時│      │        │    │P131  │
│    │      │基隆港  │      │許    │      ├────┤    ├───┤
│    │      ├────┤      │      │      │蕭明賢  │    │屏警(三)│
│    │      │1 隻    │      │      │      │局號：03│    │P132  │
│    │      │        │      │      │      │11130號 │    │      │
│    │      │        │      │      │      │帳號：04│    │      │
│    │      │        │      │      │      │54767號 │    │      │
├──┼───┼────┼───┼───┼───┼────┼──┼───┤
│164 │甲黃○│92.3.31 │林崑崙│同日上│2531元│92.3.31 │有  │屏警(三)│
│    │      ├────┤鄭金獅│午8 時│      │        │    │P133  │
│    │      │淡水海邊│      │30分許│      ├────┤    ├───┤
│    │      ├────┤      │      │      │蕭明賢  │    │屏警(三)│
│    │      │1 隻    │      │      │      │局號：03│    │P134  │
│    │      │        │      │      │      │11130號 │    │      │
│    │      │        │      │      │      │帳號：04│    │      │
│    │      │        │      │      │      │54767號 │    │      │
├──┼───┼────┼───┼───┼───┼────┼──┼───┤
│165 │乙庚○│92.3.31 │林崑崙│同日上│2030元│92.3.31 │有  │屏警(三)│
│    │      ├────┤鄭金獅│午8 時│      │        │    │P135  │
│    │      │基隆和平│      │30分許│      ├────┤    ├───┤
│    │      │島      │      │      │      │蕭明賢  │    │屏警(三)│
│    │      ├────┤      │      │      │局號：03│    │P136  │
│    │      │1 隻    │      │      │      │11130號 │    │      │
│    │      │        │      │      │      │帳號：04│    │      │
│    │      │        │      │      │      │54767號 │    │      │
├──┼───┼────┼───┼───┼───┼────┼──┼───┤
│166 │ｇ○○│92.4.2  │林崑崙│同日上│1818元│92.4.2  │有  │屏警(三)│
│    │      ├────┤鄭金獅│午11時│      │        │    │P137  │
│    │      │基隆港  │      │許    │      ├────┤    ├───┤
│    │      ├────┤      │      │      │蕭明賢  │    │屏警(三)│
│    │      │1 隻    │      │      │      │局號：03│    │P138  │
│    │      │        │      │      │      │11130號 │    │      │
│    │      │        │      │      │      │帳號：04│    │      │
│    │      │        │      │      │      │54767號 │    │      │
├──┼───┼────┼───┼───┼───┼────┼──┼───┤
│167 │ｓ○○│92.4.2  │林崑崙│同日中│4022元│92.4.2  │有  │屏警(三)│
│    │      ├────┤鄭金獅│午12時│      │        │    │P139  │
│    │      │基隆港  │      │許    │      ├────┤    ├───┤
│    │      ├────┤      │      │      │蕭明賢  │    │屏警(三)│
│    │      │2 隻    │      │      │      │局號：03│    │P140  │
│    │      │        │      │      │      │11130號 │    │      │
│    │      │        │      │      │      │帳號：04│    │      │
│    │      │        │      │      │      │54767號 │    │      │
├──┼───┼────┼───┼───┼───┼────┼──┼───┤
│168 │丁○○│92.4.7  │林崑崙│同日上│2006元│92.4.7  │有  │屏警(三)│
│    │      ├────┤鄭金獅│午9 時│      │        │    │P141  │
│    │      │高雄茄萣│      │許    │      ├────┤    ├───┤
│    │      ├────┤      │      │      │蕭明賢  │    │屏警(三)│
│    │      │1 隻    │      │      │      │局號：03│    │P142  │
│    │      │        │      │      │      │11130號 │    │      │
│    │      │        │      │      │      │帳號：04│    │      │
│    │      │        │      │      │      │54767號 │    │      │
├──┼───┼────┼───┼───┼───┼────┼──┼───┤
│169 │Ｓ○○│92.4.7  │林崑崙│同日中│2002元│92.4.7  │有  │屏警(三)│
│    │      ├────┤鄭金獅│午12時│      │        │    │P143  │
│    │      │基隆港  │      │許    │      ├────┤    ├───┤
│    │      ├────┤      │      │      │蕭明賢  │    │屏警(三)│
│    │      │1 隻    │      │      │      │局號：03│    │P144  │
│    │      │        │      │      │      │11130號 │    │      │
│    │      │        │      │      │      │帳號：04│    │      │
│    │      │        │      │      │      │54767號 │    │      │
├──┼───┼────┼───┼───┼───┼────┼──┼───┤
│170 │Ｗ○○│92.4.12 │林崑崙│同日中│1511元│92.4.12 │有  │屏警(三)│
│    │      ├────┤鄭金獅│午12時│      │        │    │P145  │
│    │      │基隆港  │      │許    │      ├────┤    ├───┤
│    │      ├────┤      │      │      │蕭明賢  │    │屏警(三)│
│    │      │1 隻    │      │      │      │局號：03│    │P146  │
│    │      │        │      │      │      │11130號 │    │      │
│    │      │        │      │      │      │帳號：04│    │      │
│    │      │        │      │      │      │54767號 │    │      │
├──┼───┼────┼───┼───┼───┼────┼──┼───┤
│171 │甲丑○│92.4.14 │林崑崙│同日上│9000元│92.4.14 │有  │屏警(三)│
│    │      ├────┤鄭金獅│午10時│      │        │    │P147  │
│    │      │台中大甲│      │許    │      ├────┤    ├───┤
│    │      ├────┤      │      │      │蕭明賢  │    │屏警(三)│
│    │      │4 隻    │      │      │      │局號：03│    │P148  │
│    │      │        │      │      │      │11130號 │    │      │
│    │      │        │      │      │      │帳號：04│    │      │
│    │      │        │      │      │      │54767號 │    │      │
├──┼───┼────┼───┼───┼───┼────┼──┼───┤
│172 │甲Ｃ○│92.4.16 │林崑崙│同日上│3025元│92.4.16 │有  │屏警(三)│
│    │      ├────┤鄭金獅│午11時│      │        │    │P149  │
│    │      │北縣石門│      │許    │      ├────┤    ├───┤
│    │      ├────┤      │      │      │蕭明賢  │    │屏警(三)│
│    │      │2 隻    │      │      │      │局號：03│    │P150  │
│    │      │        │      │      │      │11130號 │    │      │
│    │      │        │      │      │      │帳號：04│    │      │
│    │      │        │      │      │      │54767號 │    │      │
├──┼───┼────┼───┼───┼───┼────┼──┼───┤
│173 │乙○○│92.4.18 │林崑崙│同日中│3006元│92.4.18 │有  │屏警(三)│
│    │      ├────┤鄭金獅│午12時│      │        │    │P151  │
│    │      │基隆港  │      │許    │      ├────┤    ├───┤
│    │      ├────┤      │      │      │蕭明賢  │    │屏警(三)│
│    │      │2 隻    │      │      │      │局號：03│    │P152  │
│    │      │        │      │      │      │11130號 │    │      │
│    │      │        │      │      │      │帳號：04│    │      │
│    │      │        │      │      │      │54767號 │    │      │
├──┼───┼────┼───┼───┼───┼────┼──┼───┤
│174 │乙甲○│92.4.18 │林崑崙│同日下│2026元│92.4.18 │有  │屏警(三)│
│    │      ├────┤鄭金獅│午2 時│      │        │    │P153  │
│    │      │基隆港  │      │許    │      ├────┤    ├───┤
│    │      ├────┤      │      │      │蕭明賢  │    │屏警(三)│
│    │      │1 隻    │      │      │      │局號：03│    │P154  │
│    │      │        │      │      │      │帳號：04│    │      │
│    │      │        │      │      │      │54767號 │    │      │  │    │
├──┼───┼────┼───┼───┼───┼────┼──┼───┤
│175 │ｅ○○│92.5.17 │林崑崙│同日上│6000元│92.5.17 │有  │屏警(三)│
│    │      ├────┤鄭金獅│午10時│      │        │（1 │P155  │
│    │      │屏東枋山│      │許    │      ├────┤隻未├───┤
│    │      │鄉加祿海│      │      │      │蕭明賢  │回）│屏警(三)│
│    │      │邊      │      │      │      │局號：03│    │P156  │
│    │      ├────┤      │      │      │11130號 │    │      │
│    │      │3 隻    │      │      │      │帳號：04│    │      │
│    │      │        │      │      │      │54767號 │    │      │
├──┼───┼────┼───┼───┼───┼────┼──┼───┤
│176 │甲辰○│92.5.20 │林崑崙│同日中│1500元│92.5.20 │有  │屏警(三)│
│    │      ├────┤鄭金獅│午12時│      │        │    │P157  │
│    │      │東港外海│      │許    │      ├────┤    ├───┤
│    │      ├────┤      │      │      │蕭明賢  │    │屏警(三)│
│    │      │1 隻    │      │      │      │局號：03│    │P158  │
│    │      │        │      │      │      │11130號 │    │      │
│    │      │        │      │      │      │帳號：04│    │      │
│    │      │        │      │      │      │54767號 │    │      │
├──┼───┼────┼───┼───┼───┼────┼──┼───┤
│177 │甲ｘ○│92.7.14 │林崑崙│同日晚│9000元│92.7.15 │有（│屏警(三)│
│    │      ├────┤鄭金獅│間7時 │      │        │2 隻│P159  │
│    │      │在家訓練│      │許    │      ├────┤未回├───┤
│    │      ├────┤      │      │      │蕭明賢  │）  │屏警(三)│
│    │      │9 隻    │      │      │      │局號：03│    │P160  │
│    │      │        │      │      │      │11130號 │    │      │
│    │      │        │      │      │      │帳號：04│    │      │
│    │      │        │      │      │      │54767號 │    │      │
├──┼───┼────┼───┼───┼───┼────┼──┼───┤
│178 │ｂ○○│91.9.14 │鄭金獅│同日上│2003元│91.9.14 │未提│宜蘭縣│
│    │      ├────┤林炎宗│午9 時│      ├────┤    │警察局│
│    │      │宜蘭縣牛│李萬榮│許    │      │王清華  │    │警刑竊│
│    │      │鬥山區  │      │      │      │局號：00│    │字第09│
│    │      ├────┤      │      │      │31218號 │    │200507│
│    │      │1 隻    │      │      │      │帳號：01│    │89號卷│
│    │      │        │      │      │      │21023號 │    │（下稱│
│    │      │        │      │      │      │        │    │宜警(一)│
│    │      │        │      │      │      │        │    ├───┤
│    │      │        │      │      │      │        │    │宜警(一)│              │    │      │        │      │      │      │        │    │）P84 │
│    │      │        │      │      │      │        │    │P85   │
├──┼───┼────┼───┼───┼───┼────┼──┼───┤
│179 │甲Ｐ○│91.9.14 │鄭金獅│同日上│4000元│91.9.14 │未提│宜警(一)│
│    │      ├────┤林炎宗│午10時│      │        │    │P76   │
│    │      │宜蘭縣牛│李萬榮│許    │      ├────┤    ├───┤
│    │      │鬥山區  │      │      │      │王清華  │    │宜警(一)│
│    │      ├────┤      │      │      │局號：00│    │P77   │
│    │      │2 隻    │      │      │      │31218號 │    │      │
│    │      │        │      │      │      │帳號：01│    │      │
│    │      │        │      │      │      │21023號 │    │      │
├──┼───┼────┼───┼───┼───┼────┼──┼───┤
│180 │Ｇ○○│91.9.14 │鄭金獅│同日上│2023元│91.9.14 │未提│宜警(一)│
│    │      ├────┤林炎宗│午10時│      │        │    │P82   │
│    │      │宜蘭縣牛│李萬榮│許    │      ├────┤    ├───┤
│    │      │鬥山區  │      │      │      │王清華  │    │宜警(一)│
│    │      ├────┤      │      │      │局號：00│    │P83   │
│    │      │1 隻    │      │      │      │31218號 │    │      │
│    │      │        │      │      │      │帳號：01│    │      │
│    │      │        │      │      │      │21023號 │    │      │
├──┼───┼────┼───┼───┼───┼────┼──┼───┤
│181 │辛○○│91.9.16 │鄭金獅│同日上│4001元│91.9.16 │未提│宜警(一)│
│    │      ├────┤林炎宗│午9 時│      │        │    │P88   │
│    │      │宜蘭縣牛│李萬榮│許    │      ├────┤    ├───┤
│    │      │鬥山區  │      │      │      │王清華  │    │宜警(一)│
│    │      ├────┤      │      │      │局號：00│    │P89   │
│    │      │2 隻    │      │      │      │31218號 │    │      │
│    │      │        │      │      │      │帳號：01│    │      │
│    │      │        │      │      │      │21023號 │    │      │
├──┼───┼────┼───┼───┼───┼────┼──┼───┤
│182 │Ｙ○○│91.9.16 │鄭金獅│同日上│2000元│91.9.16 │未提│宜警(一)│
│    │      ├────┤林炎宗│午9 時│      │        │    │P116  │
│    │      │宜蘭縣牛│李萬榮│許    │      ├────┤    ├───┤
│    │      │鬥山區  │      │      │      │王清華  │    │宜警(一)│
│    │      ├────┤      │      │      │局號：00│    │P117  │
│    │      │1 隻    │      │      │      │31218號 │    │      │
│    │      │        │      │      │      │帳號：01│    │      │
│    │      │        │      │      │      │21023號 │    │      │
├──┼───┼────┼───┼───┼───┼────┼──┼───┤
│183 │乙辰○│91.9.16 │鄭金獅│同日上│2200元│91.9.16 │未提│宜警(一)│
│    │      ├────┤林炎宗│午9 時│      │        │    │P122  │
│    │      │宜蘭縣牛│李萬榮│許    │      ├────┤    ├───┤
│    │      │鬥山區  │      │      │      │王清華  │    │宜警(一)│
│    │      ├────┤      │      │      │局號：00│    │P123  │
│    │      │1 隻    │      │      │      │31218號 │    │      │
│    │      │        │      │      │      │帳號：01│    │      │
│    │      │        │      │      │      │21023號 │    │      │
├──┼───┼────┼───┼───┼───┼────┼──┼───┤
│184 │乙午○│91.9.16 │鄭金獅│同日上│2001元│91.9.16 │未提│宜警(一)│
│    │      ├────┤林炎宗│午11時│      │        │    │P86   │
│    │      │宜蘭縣牛│李萬榮│許    │      ├────┤    ├───┤
│    │      │鬥山區  │      │      │      │王清華  │    │宜警(一)│
│    │      ├────┤      │      │      │局號：00│    │P87   │
│    │      │1 隻    │      │      │      │31218號 │    │      │
│    │      │        │      │      │      │帳號：01│    │      │
│    │      │        │      │      │      │21023號 │    │      │
├──┼───┼────┼───┼───┼───┼────┼──┼───┤
│185 │甲黃○│91.9.16 │鄭金獅│同日上│2202元│91.9.16 │未提│宜警(一)│
│    │      ├────┤林炎宗│午11時│      │        │    │P104  │
│    │      │宜蘭縣牛│李萬榮│許    │      ├────┤    ├───┤
│    │      │鬥山區  │      │      │      │王清華  │    │宜警(一)│
│    │      ├────┤      │      │      │局號：00│    │P105  │
│    │      │1 隻    │      │      │      │31218號 │    │      │
│    │      │        │      │      │      │帳號：01│    │      │
│    │      │        │      │      │      │21023號 │    │      │
├──┼───┼────┼───┼───┼───┼────┼──┼───┤
│186 │甲Ｋ○│91.9.16 │鄭金獅│同日中│2201元│91.9.16 │未提│宜警(一)│
│    │      ├────┤林炎宗│午12時│      │        │    │P102  │
│    │      │宜蘭縣牛│李萬榮│許    │      ├────┤    ├───┤
│    │      │鬥山區  │      │      │      │王清華  │    │宜警(一)│
│    │      ├────┤      │      │      │局號：00│    │P103  │
│    │      │1 隻    │      │      │      │31218號 │    │      │
│    │      │        │      │      │      │帳號：01│    │      │
│    │      │        │      │      │      │21023號 │    │      │
├──┼───┼────┼───┼───┼───┼────┼──┼───┤
│187 │Ｘ○○│91.9.16 │鄭金獅│同日中│3500元│91.9.16 │未提│宜警(一)│
│    │      ├────┤林炎宗│午12時│      │        │    │P114  │
│    │      │宜蘭縣牛│李萬榮│許    │      ├────┤    ├───┤
│    │      │鬥山區  │      │      │      │王清華  │    │宜警(一)│
│    │      ├────┤      │      │      │局號：00│    │P115  │
│    │      │2 隻    │      │      │      │31218號 │    │      │
│    │      │        │      │      │      │帳號：01│    │      │
│    │      │        │      │      │      │21023號 │    │      │
├──┼───┼────┼───┼───┼───┼────┼──┼───┤
│188 │甲ｈ○│92.3.31 │鄭金獅│同日下│5000元│92.3.31 │未提│宜警(一)│
│    │      ├────┤林炎宗│午3 時│      │        │    │P108  │
│    │      │宜蘭縣牛│李萬榮│許    │      ├────┤    ├───┤
│    │      │鬥山區  │      │      │      │王清華  │    │宜警(一)│
│    │      ├────┤      │      │      │局號：00│    │P109  │
│    │      │2 隻    │      │      │      │31218號 │    │      │
│    │      │        │      │      │      │帳號：01│    │      │
│    │      │        │      │      │      │21023號 │    │      │
├──┼───┼────┼───┼───┼───┼────┼──┼───┤
│189 │乙巳○│92.3.31 │鄭金獅│同日中│2520元│92.4.14 │未提│宜警(一)│
│    │      ├────┤林炎宗│午12時│      │        │    │P90   │
│    │      │宜蘭縣牛│李萬榮│許    │      ├────┤    ├───┤
│    │      │鬥山區  │      │      │      │王清華  │    │宜警(一)│
│    │      ├────┤      │      │      │局號：00│    │P91   │
│    │      │1 隻    │      │      │      │31218號 │    │      │
│    │      │        │      │      │      │帳號：01│    │      │
│    │      │        │      │      │      │21023號 │    │      │
├──┼───┼────┼───┼───┼───┼────┼──┼───┤
│190 │甲Ｓ○│92.4.14 │鄭金獅│同日中│6008元│92.4.14 │未提│宜警(一)│
│    │      ├────┤林炎宗│午12時│      │        │    │P98   │
│    │      │宜蘭縣牛│李萬榮│許    │      ├────┤    ├───┤
│    │      │鬥山區  │      │      │      │王清華  │    │宜警(一)│
│    │      ├────┤      │      │      │局號：00│    │P99   │
│    │      │3 隻    │      │      │      │31218號 │    │      │
│    │      │        │      │      │      │帳號：01│    │      │
│    │      │        │      │      │      │21023號 │    │      │
├──┼───┼────┼───┼───┼───┼────┼──┼───┤
│191 │乙丙○│92.4.24 │鄭金獅│同日上│4000元│92.4.24 │未提│宜警(一)│
│    │      ├────┤林炎宗│午10時│      │        │    │P80   │
│    │      │宜蘭縣牛│李萬榮│許    │      ├────┤    ├───┤
│    │      │鬥山區  │      │      │      │王清華  │    │宜警(一)│
│    │      ├────┤      │      │      │局號：00│    │P81   │
│    │      │2 隻    │      │      │      │31218號 │    │      │
│    │      │        │      │      │      │帳號：01│    │      │
│    │      │        │      │      │      │21023號 │    │      │
├──┼───┼────┼───┼───┼───┼────┼──┼───┤
│192 │黃○○│92.4.24 │鄭金獅│同日下│7500元│92.4.24 │未提│宜警(一)│
│    │      ├────┤林炎宗│午2 時│      │        │    │P92   │
│    │      │宜蘭縣牛│李萬榮│許    │      ├────┤    ├───┤
│    │      │鬥山區  │      │      │      │王清華  │    │宜警(一)│
│    │      ├────┤      │      │      │局號：00│    │P93   │
│    │      │3 隻    │      │      │      │31218號 │    │      │
│    │      │        │      │      │      │帳號：01│    │      │
│    │      │        │      │      │      │21023號 │    │      │
├──┼───┼────┼───┼───┼───┼────┼──┼───┤
│193 │甲Ｍ○│92.7.24 │鄭金獅│同日上│10000 │92.7.24 │未提│宜警(一)│
│    │      ├────┤林炎宗│午10時│元    │        │    │P100  │
│    │      │宜蘭縣牛│李萬榮│許    │      ├────┤    ├───┤
│    │      │鬥山區  │      │      │      │王清華  │    │宜警(一)│
│    │      ├────┤      │      │      │局號：00│    │P101  │
│    │      │4 隻    │      │      │      │31218號 │    │      │
│    │      │        │      │      │      │帳號：01│    │      │
│    │      │        │      │      │      │21023號 │    │      │
├──┼───┼────┼───┼───┼───┼────┼──┼───┤
│194 │甲ａ○│92.8.11 │鄭金獅│同日上│5300元│92.8.11 │未提│宜警(一)│
│    │      ├────┤林炎宗│午10時│      │        │    │P118  │
│    │      │宜蘭縣牛│李萬榮│許    │      ├────┤    ├───┤
│    │      │鬥山區  │      │      │      │王清華  │    │宜警(一)│
│    │      ├────┤      │      │      │局號：00│    │P119  │
│    │      │3 隻    │      │      │      │31218號 │    │      │
│    │      │        │      │      │      │帳號：01│    │      │
│    │      │        │      │      │      │21023號 │    │      │
├──┼───┼────┼───┼───┼───┼────┼──┼───┤
│195 │游讚詩│92.8.11 │鄭金獅│同日上│7200元│92.8.11 │未提│宜警(一)│
│    │      ├────┤林炎宗│午11時│      │        │    │P69   │
│    │      │宜蘭縣牛│李萬榮│許    │      ├────┤    ├───┤
│    │      │鬥山區  │      │      │      │王清華  │    │宜警(一)│
│    │      ├────┤      │      │      │局號：00│    │P70   │
│    │      │4隻     │      │      │      │31218號 │    │      │
│    │      │        │      │      │      │帳號：01│    │      │
│    │      │        │      │      │      │21023號 │    │      │
├──┼───┼────┼───┼───┼───┼────┼──┼───┤
│196 │林文昌│92.8.11 │鄭金獅│同日上│2002元│92.8.11 │未提│宜警(一)│
│    │      ├────┤林炎宗│午11時│      │        │    │P94   │
│    │      │宜蘭縣牛│李萬榮│許    │      ├────┤    ├───┤
│    │      │鬥山區  │      │      │      │王清華  │    │宜警(一)│
│    │      ├────┤      │      │      │局號：00│    │P95   │
│    │      │1隻     │      │      │      │31218號 │    │      │
│    │      │        │      │      │      │帳號：01│    │      │
│    │      │        │      │      │      │21023號 │    │      │
├──┼───┼────┼───┼───┼───┼────┼──┼───┤
│197 │林德塨│92.8.11 │鄭金獅│同日上│4000元│92.8.11 │未提│宜警(一)│
│    │      ├────┤林炎宗│午11時│      │        │    │P110  │
│    │      │宜蘭縣牛│李萬榮│許    │      ├────┤    ├───┤
│    │      ├────┤      │      │      │局號：00│    │P111  │
│    │      │不詳    │      │      │      │31218號 │    │      │  │    │
│    │      │        │      │      │      │帳號：01│    │      │
│    │      │        │      │      │      │21023號 │    │      │
├──┼───┼────┼───┼───┼───┼────┼──┼───┤
│198 │吳源吉│92.8.11 │鄭金獅│同日中│10000 │92.8.11 │未提│宜警(一)│
│    │      ├────┤林炎宗│午12時│元    │        │    │P96   │
│    │      │宜蘭縣牛│李萬榮│許    │      ├────┤    ├───┤
│    │      │鬥山區  │      │      │      │王清華  │    │宜警(一)│
│    │      ├────┤      │      │      │局號：00│    │P97   │
│    │      │5 隻    │      │      │      │31218號 │    │      │
│    │      │        │      │      │      │帳號：01│    │      │
│    │      │        │      │      │      │21023號 │    │      │
├──┼───┼────┼───┼───┼───┼────┼──┼───┤
│199 │黃來發│92.8.11 │鄭金獅│同日中│10000 │92.8.11 │未提│宜警(一)│
│    │      ├────┤林炎宗│午12時│元    │        │    │P106  │
│    │      │宜蘭縣牛│李萬榮│許    │      ├────┤    ├───┤
│    │      │鬥山區  │      │      │      │王清華  │    │宜警(一)│
│    │      ├────┤      │      │      │局號：00│    │P107  │
│    │      │4 隻    │      │      │      │31218號 │    │      │
│    │      │        │      │      │      │帳號：01│    │      │
│    │      │        │      │      │      │21023號 │    │      │
├──┼───┼────┼───┼───┼───┼────┼──┼───┤
│200 │江錫福│92.8.11 │鄭金獅│同日下│5350元│92.8.11 │未提│宜警(一)│
│    │      ├────┤林炎宗│午2 時│      │        │    │P112  │
│    │      │宜蘭縣牛│李萬榮│許    │      ├────┤    ├───┤
│    │      │鬥山區  │      │      │      │王清華  │    │宜警(一)│
│    │      ├────┤      │      │      │局號：00│    │P113  │
│    │      │3 隻    │      │      │      │31218號 │    │      │
│    │      │        │      │      │      │帳號：01│    │      │
│    │      │        │      │      │      │21023號 │    │      │
├──┼───┼────┼───┼───┼───┼────┼──┼───┤
│201 │陳燦琛│92.9.8  │鄭金獅│同日上│2005元│92.9.8  │未提│宜警(一)│
│    │      ├────┤林炎宗│午10時│      │        │    │P78   │
│    │      │宜蘭縣牛│李萬榮│許    │      ├────┤    ├───┤
│    │      │鬥山區  │      │      │      │王清華  │    │宜警(一)│
│    │      ├────┤      │      │      │局號：00│    │P79   │
│    │      │1 隻    │      │      │      │31218號 │    │      │
│    │      │        │      │      │      │21023號 │    │      │
├──┼───┼────┼───┼───┼───┼────┼──┼───┤              │    │      │        │      │      │      │帳號：01│    │      │
│202 │林武雄│92.9.8  │鄭金獅│同日上│2000元│92.9.8  │未提│宜警(一)│
│    │      ├────┤林炎宗│午10時│      │        │    │P73   │
│    │      │宜蘭縣牛│李萬榮│50分許│      ├────┤    ├───┤
│    │      │鬥山區  │      │      │      │王清華  │    │宜警(一)│
│    │      ├────┤      │      │      │局號：00│    │P75   │
│    │      │1 隻    │      │      │      │31218號 │    │      │
│    │      │        │      │      │      │帳號：01│    │      │
│    │      │        │      │      │      │21023號 │    │      │
├──┼───┼────┼───┼───┼───┼────┼──┼───┤
│203 │方簡欽│92.9.8  │鄭金獅│同日上│2010元│92.9.8  │未提│宜警(一)│
│    │      ├────┤林炎宗│午11時│      │        │    │P120  │
│    │      │宜蘭縣牛│李萬榮│許    │      ├────┤    ├───┤
│    │      │鬥山區  │      │      │      │王清華  │    │宜警(一)│
│    │      ├────┤      │      │      │局號：00│    │P121  │
│    │      │1 隻    │      │      │      │31218號 │    │      │
│    │      │        │      │      │      │帳號：01│    │      │
│    │      │        │      │      │      │21023號 │    │      │
├──┼───┼────┼───┼───┼───┼────┼──┼───┤
│204 │游名仁│92.9.8  │鄭金獅│同日上│2009元│92.9.8  │有  │宜警(一)│
│    │      ├────┤林炎宗│午10時│      │        │    │P71   │
│    │      │宜蘭縣牛│李萬榮│55分許│      ├────┤    ├───┤
│    │      │鬥山區  │      │      │      │王清華  │    │宜警(一)│
│    │      ├────┤      │      │      │局號：00│    │P72   │
│    │      │1 隻    │      │      │      │31218號 │    │      │
│    │      │        │      │      │      │帳號：01│    │      │
│    │      │        │      │      │      │21023號 │    │      │
├──┼───┼────┼───┼───┼───┼────┼──┼───┤
│205 │趙石吉│92.10.13│鄭金獅│被竊後│2000元│92.10.13│無  │基隆市│
│    │      ├────┤林炎宗│同日之│      ├────┤    │警察局│
│    │      │宜蘭縣牛│李萬榮│上午8 │      │王清華  │    │第四分│
│    │      │鬥山區  │      │時56分│      │局號：00│    │局基警│
│    │      ├────┤      │前    │      │31218號 │    │分四刑│
│    │      │1 隻    │      │      │      │帳號：01│    │字第09│
│    │      │        │      │      │      │21023號 │    │300000│
│    │      │        │      │      │      │        │    │81號卷│
│    │      │        │      │      │      │        │    │（下稱│
│    │      │        │      │      │      │        │    │基警）│
│    │      │        │      │      │      │        │    │P32-34│
│    │      │        │      │      │      │        │    ├───┤
│    │      │        │      │      │      │        │    │基警  │
│    │      │        │      │      │      │        │    │P35   │
├──┼───┼────┼───┼───┼───┼────┼──┼───┤
│206 │顏煌哲│92.10.13│鄭金獅│被竊後│2003元│92.10.13│無  │基警  │
│    │      ├────┤林炎宗│同日之│      │        │    │P36-38│
│    │      │宜蘭縣牛│李萬榮│上午9 │      ├────┤    ├───┤
│    │      │鬥山區  │      │時12分│      │王清華  │    │基警  │
│    │      ├────┤      │前    │      │局號：00│    │P39   │
│    │      │1 隻    │      │      │      │31218號 │    │      │
│    │      │        │      │      │      │帳號：01│    │      │
│    │      │        │      │      │      │21023號 │    │      │
├──┼───┼────┼───┼───┼───┼────┼──┼───┤
│207 │朱吳美│92.9.17 │鄭金獅│被竊後│1805元│92.9.17 │不記│基警  │
│    │惠    ├────┤林炎宗│同日之│      │        │得  │P40-42│
│    │（警詢│宜蘭縣牛│李萬榮│上午11│      ├────┤    ├───┤
│    │筆錄誤│鬥山區  │      │時26分│      │王清華  │    │基警  │
│    │植為92├────┤      │以前  │      │局號：00│    │P43   │
│    │.9.19 │1 隻    │      │      │      │31218號 │    │      │
│    │日）  │        │      │      │      │帳號：01│    │      │
│    │      │        │      │      │      │21023號 │    │      │
├──┼───┼────┼───┼───┼───┼────┼──┼───┤
│208 │陳卻  │92.8.25 │鄭金獅│被竊後│1600元│92.8.25 │有  │基警  │
│    │      ├────┤林炎宗│同日之│      │        │    │P45-47│
│    │      │宜蘭縣牛│李萬榮│中午12│      ├────┤    ├───┤
│    │      │鬥山區  │      │時51分│      │王清華  │    │基警  │
│    │      ├────┤      │前    │      │局號：00│    │P48   │
│    │      │1 隻    │      │      │      │31218號 │    │      │
│    │      │        │      │      │      │帳號：01│    │      │
│    │      │        │      │      │      │21023號 │    │      │
├──┼───┼────┼───┼───┼───┼────┼──┼───┤
│209 │乙甲○│92.9.17 │鄭金獅│被竊後│1810元│92.9.17 │有  │基警  │
│    │      ├────┤林炎宗│同日之│      │        │    │P49-51│
│    │      │宜蘭縣牛│李萬榮│中午12│      ├────┤    ├───┤
│    │      │鬥山區  │      │時44分│      │王清華  │    │基警  │
│    │      ├────┤      │前    │      │局號：00│    │P52   │
│    │      │1 隻    │      │      │      │31218號 │    │      │
│    │      │        │      │      │      │帳號：01│    │      │
│    │      │        │      │      │      │21023號 │    │      │
├──┼───┼────┼───┼───┼───┼────┼──┼───┤
│210 │張瑞宏│92.9.10 │鄭金獅│被竊後│7200元│92.9.10 │有  │基警  │
│    │      ├────┤林炎宗│同日之│      │        │    │P53-55│
│    │      │宜蘭縣牛│李萬榮│下午1 │      ├────┤    ├───┤
│    │      │鬥山區  │      │時6 分│      │王清華  │    │基警  │
│    │      ├────┤      │前    │      │局號：00│    │P56   │
│    │      │不詳    │      │      │      │31218號 │    │      │
│    │      │        │      │      │      │帳號：01│    │      │
│    │      │        │      │      │      │21023號 │    │      │
├──┼───┼────┼───┼───┼───┼────┼──┼───┤
│211 │邱漢濱│92.9.8  │鄭金獅│被竊後│1804元│92.9.8  │有  │基警  │
│    │（警詢├────┤林炎宗│同日之│      ├────┤    │P57 、│
│    │筆錄誤│宜蘭縣牛│李萬榮│上午11│      │王清華  │    │59-60 │
│    │植為92│鬥山區  │      │時30分│      │局號：00│    ├───┤
│    │.8.8）├────┤      │前    │      │31218號 │    │基警  │
│    │      │不詳    │      │      │      │帳號：01│    │P58   │
│    │      │        │      │      │      │21023號 │    │      │
├──┼───┼────┼───┼───┼───┼────┼──┼───┤
│212 │朱錦傳│92.8.26 │鄭金獅│被竊後│1608元│92.8.26 │有  │基警P6│
│    │      ├────┤林炎宗│同日之│      ├────┤    │1 、  │
│    │      │宜蘭縣牛│李萬榮│中午12│      │王清華  │    │63-64 │
│    │      │鬥山區  │      │時49分│      │局號：00│    ├───┤
│    │      ├────┤      │前    │      │31218號 │    │基警  │
│    │      │1 隻    │      │      │      │帳號：01│    │P62   │
│    │      │        │      │      │      │21023號 │    │      │
├──┼───┼────┼───┼───┼───┼────┼──┼───┤
│213 │張家輔│92.10.13│鄭金獅│被竊後│4000元│92.10.13│有  │基警  │
│    │      ├────┤林炎宗│同日之│（警詢│        │    │P65-67│
│    │      │宜蘭縣牛│李萬榮│上午8 │筆錄誤├────┤    ├───┤
│    │      │鬥山區  │      │時27分│植為2 │王清華  │    │基警  │
│    │      ├────┤      │前    │千元）│局號：00│    │P68   │
│    │      │2 隻    │      │      │      │31218號 │    │      │
│    │      │        │      │      │      │帳號：01│    │      │
│    │      │        │      │      │      │21023號 │    │      │
├──┼───┼────┼───┼───┼───┼────┼──┼───┤
│214 │徐建棋│92.9.4  │鄭金獅│被竊後│2000元│92.9.4  │有  │基警  │
│    │      ├────┤林炎宗│同日之│      │        │    │P69-71│
│    │      │宜蘭縣牛│李萬榮│上午10│      ├────┤    ├───┤
│    │      │鬥山區  │      │時54分│      │王清華  │    │基警  │
│    │      ├────┤      │前    │      │局號：00│    │P72   │
│    │      │1 隻    │      │      │      │31218號 │    │      │
│    │      │        │      │      │      │帳號：01│    │      │
│    │      │        │      │      │      │21023號 │    │      │
├──┼───┼────┼───┼───┼───┼────┼──┼───┤
│215 │楊麗華│92.5.30 │鄭金獅│被竊後│3000元│92.5.30 │有  │基警  │
│    │      ├────┤林炎宗│同日之│      │        │    │P73-75│
│    │      │宜蘭縣牛│李萬榮│下午2 │      ├────┤    ├───┤
│    │      │鬥山區  │      │時25分│      │王清華  │    │基警  │
│    │      ├────┤      │前    │      │局號：00│    │P76   │
│    │      │1 隻或2 │      │      │      │31218號 │    │      │
│    │      │隻      │      │      │      │帳號：01│    │      │
│    │      │        │      │      │      │21023號 │    │      │
├──┼───┼────┼───┼───┼───┼────┼──┼───┤
│216 │謝文焄│92.8.15 │鄭金獅│同日上│1600元│92.8.15 │有  │基警  │
│    │      ├────┤林炎宗│午10時│      │        │    │P77-79│
│    │      │宜蘭縣牛│李萬榮│許    │      ├────┤    ├───┤
│    │      │鬥山區  │      │      │      │王清華  │    │基警  │
│    │      ├────┤      │      │      │局號：00│    │P80   │
│    │      │不詳    │      │      │      │31218號 │    │      │
│    │      │        │      │      │      │帳號：01│    │      │
│    │      │        │      │      │      │21023號 │    │      │
├──┼───┼────┼───┼───┼───┼────┼──┼───┤
│217 │曾文全│92.8.8  │鄭金獅│同日上│1500元│92.8.8  │有  │基警  │
│    │      ├────┤林炎宗│午10時│      │        │    │P81-83│
│    │      │宜蘭縣牛│李萬榮│許    │      ├────┤    ├───┤
│    │      │鬥山區  │      │      │      │王清華  │    │基警  │
│    │      ├────┤      │      │      │局號：00│    │P84   │
│    │      │不詳    │      │      │      │31218號 │    │      │
│    │      │        │      │      │      │帳號：01│    │      │
│    │      │        │      │      │      │21023號 │    │      │
├──┼───┼────┼───┼───┼───┼────┼──┼───┤
│218 │李萬昌│92.9.10 │鄭金獅│同日上│3200元│92.9.10 │有  │基警  │
│    │      ├────┤林炎宗│午10時│      │        │    │P85-87│
│    │      │宜蘭縣牛│李萬榮│許    │      ├────┤    ├───┤
│    │      │鬥山區  │      │      │      │王清華  │    │基警  │
│    │      ├────┤      │      │      │局號：00│    │P88   │
│    │      │不詳    │      │      │      │31218號 │    │      │
│    │      │        │      │      │      │帳號：01│    │      │
│    │      │        │      │      │      │21023號 │    │      │
├──┼───┼────┼───┼───┼───┼────┼──┼───┤
│219 │陳錦興│92.9.12 │鄭金獅│同日上│1809元│92.9.12 │有  │基警  │
│    │      ├────┤林炎宗│午11時│      │        │    │P89-91│
│    │      │宜蘭縣牛│李萬榮│許    │      ├────┤    ├───┤
│    │      │鬥山區  │      │      │      │王清華  │    │基警  │
│    │      ├────┤      │      │      │局號：00│    │P92   │
│    │      │不詳    │      │      │      │31218號 │    │      │
│    │      │        │      │      │      │帳號：01│    │      │
│    │      │        │      │      │      │21023號 │    │      │
├──┼───┼────┼───┼───┼───┼────┼──┼───┤
│220 │劉慧│92.9.15 │鄭金獅│同日上│2000元│92.9.15 │有  │基警  │
│    │      │        │林炎宗│午9 時│      │        │    │P93-95│
│    │      ├────┤李萬榮│許    │      ├────┤    ├───┤
│    │      │宜蘭縣牛│      │      │      │王清華  │    │基警  │
│    │      │鬥山區  │      │      │      │局號：00│    │P96   │
│    │      ├────┤      │      │      │31218號 │    │      │
│    │      │不詳    │      │      │      │帳號：01│    │      │
│    │      │        │      │      │      │21023號 │    │      │
│    │      │        │      │      │      │        │    │      │
├──┼───┼────┼───┼───┼───┼────┼──┼───┤
│221 │柯文鴻│92.9.16 │鄭金獅│同日上│1800元│92.9.16 │有  │基警  │
│    │      ├────┤林炎宗│午11時│      │        │    │P97-99│
│    │      │宜蘭縣牛│李萬榮│許    │      ├────┤    ├───┤
│    │      │鬥山區  │      │      │      │王清華  │    │基警  │
│    │      ├────┤      │      │      │局號：00│    │P100  │
│    │      │不詳    │      │      │      │31218號 │    │      │
│    │      │        │      │      │      │帳號：01│    │      │
│    │      │        │      │      │      │21023號 │    │      │
├──┼───┼────┼───┼───┼───┼────┼──┼───┤
│222 │邱光明│92.8.11 │鄭金獅│同日上│1802元│92.8.11 │有  │基警P1│
│    │      ├────┤林炎宗│午11許│      │        │    │01-103│
│    │      │宜蘭縣牛│李萬榮│      │      ├────┤    ├───┤
│    │      │鬥山區  │      │      │      │王清華  │    │基警  │
│    │      ├────┤      │      │      │局號：00│    │P104  │
│    │      │不詳    │      │      │      │31218號 │    │      │
│    │      │        │      │      │      │帳號：01│    │      │
│    │      │        │      │      │      │21023號 │    │      │
├──┼───┼────┼───┼───┼───┼────┼──┼───┤
│223 │余成德│92.10.13│鄭金獅│被竊後│6000元│92.10.13│無  │基警P1│
│    │      ├────┤林炎宗│同日之│      │        │    │05-107│
│    │      │宜蘭縣牛│李萬榮│上午9 │      ├────┤    ├───┤
│    │      │鬥山區  │      │時4 分│      │王清華  │    │基警  │
│    │      ├────┤      │前    │      │局號：00│    │P108  │
│    │      │3 隻    │      │      │      │31218號 │    │      │
│    │      │        │      │      │      │帳號：01│    │      │
│    │      │        │      │      │      │21023號 │    │      │
├──┼───┼────┼───┼───┼───┼────┼──┼───┤
│224 │楊國寶│92.9.10 │鄭金獅│同日上│1805元│92.9.10 │有  │基警P1│
│    │      ├────┤林炎宗│午11時│      │        │    │09-111│
│    │      │鬥山區  │      │      │      │王清華  │    │基警  │
│    │      ├────┤      │      │      │局號：00│    │P112  │              │    │      │宜蘭縣牛│李萬榮│許    │      ├────┤    ├───┤
│    │      │不詳    │      │      │      │31218號 │    │      │
│    │      │        │      │      │      │帳號：01│    │      │
│    │      │        │      │      │      │21023號 │    │      │
├──┼───┼────┼───┼───┼───┼────┼──┼───┤
│225 │涂滿亮│92.8.25 │鄭金獅│被竊後│1620元│92.8.25 │有  │基警P1│
│    │      ├────┤林炎宗│同日之│      │        │    │13-115│
│    │      │宜蘭縣牛│李萬榮│中午1 │      ├────┤    ├───┤
│    │      │鬥山區  │      │時41分│      │王清華  │    │基警  │
│    │      ├────┤      │前    │      │局號：00│    │P116  │
│    │      │2 隻    │      │      │      │31218號 │    │      │
│    │      │        │      │      │      │帳號：01│    │      │
│    │      │        │      │      │      │21023號 │    │      │
├──┼───┼────┼───┼───┼───┼────┼──┼───┤
│226 │許時君│92.5.30 │鄭金獅│被竊後│12000 │92.5.30 │有（│基警P1│
│    │      ├────┤林炎宗│同日之│元    │        │3 隻│17-119│
│    │      │宜蘭縣牛│李萬榮│上午9 │      ├────┤未回├───┤
│    │      │鬥山區  │      │時40分│      │王清華  │）  │基警  │
│    │      ├────┤      │前    │      │局號：00│    │P120  │
│    │      │5 隻    │      │      │      │31218號 │    │      │
│    │      │        │      │      │      │帳號：01│    │      │
│    │      │        │      │      │      │21023號 │    │      │
├──┼───┼────┼───┼───┼───┼────┼──┼───┤
│227 │甲ａ○│92.8.11 │鄭金獅│被竊後│5300元│92.8.11 │有（│基警P1│
│    │      ├────┤林炎宗│同日之│      │        │1 隻│21-123│
│    │      │宜蘭縣牛│李萬榮│中午12│      ├────┤未回├───┤
│    │      │鬥山區  │      │時51分│      │王清華  │）  │基警  │
│    │      ├────┤      │前    │      │局號：00│    │P124  │
│    │      │3 隻    │      │      │      │31218號 │    │      │
│    │      │        │      │      │      │帳號：01│    │      │
│    │      │        │      │      │      │21023號 │    │      │
├──┼───┼────┼───┼───┼───┼────┼──┼───┤
│228 │林武雄│92.9.8  │鄭金獅│被竊後│2000元│92.9.8  │有  │基警P1│
│    │      ├────┤林炎宗│同日之│      │        │    │25-127│
│    │      │宜蘭縣牛│李萬榮│上午11│      ├────┤    ├───┤
│    │      │鬥山區  │      │時19分│      │王清華  │    │基警  │
│    │      ├────┤      │前    │      │局號：00│    │P128  │
│    │      │不詳    │      │      │      │31218號 │    │      │
│    │      │        │      │      │      │帳號：01│    │      │
│    │      │        │      │      │      │21023號 │    │      │
├──┼───┼────┼───┼───┼───┼────┼──┼───┤
│229 │林德塨│92.8.11 │鄭金獅│被竊後│4000元│92.8.11 │有  │基警P1│
│    │      ├────┤林炎宗│同日之│      │        │    │29-131│
│    │      │宜蘭縣牛│李萬榮│中午12│      ├────┤    ├───┤
│    │      │鬥山區  │      │時8 分│      │王清華  │    │基警  │
│    │      ├────┤      │前    │      │局號：00│    │P132  │
│    │      │2 隻    │      │      │      │31218號 │    │      │
│    │      │        │      │      │      │帳號：01│    │      │
│    │      │        │      │      │      │21023號 │    │      │
├──┼───┼────┼───┼───┼───┼────┼──┼───┤
│230 │陳燦琛│約92.9.8│鄭金獅│被竊後│2005元│92.9.8  │有  │基警P1│
│    │      │前1、2日│林炎宗│同日之│      │        │    │33-135│
│    │      ├────┤李萬榮│中午12│      ├────┤    ├───┤
│    │      │宜蘭縣牛│      │時59分│      │王清華  │    │基警  │
│    │      │鬥山區  │      │前    │      │局號：00│    │P136  │
│    │      ├────┤      │      │      │31218號 │    │      │
│    │      │不詳    │      │      │      │帳號：01│    │      │
│    │      │        │      │      │      │21023號 │    │      │
├──┼───┼────┼───┼───┼───┼────┼──┼───┤
│231 │林文昌│92.8.11 │鄭金獅│被竊後│2002元│92.8.11 │有  │基警P1│
│    │      ├────┤林炎宗│同日之│      │        │    │37-139│
│    │      │宜蘭縣牛│李萬榮│下午2 │      ├────┤    ├───┤
│    │      │鬥山區  │      │時2 分│      │王清華  │    │基警  │
│    │      ├────┤      │前    │      │局號：00│    │P140  │
│    │      │不詳    │      │      │      │31218號 │    │      │
│    │      │        │      │      │      │帳號：01│    │      │
│    │      │        │      │      │      │21023號 │    │      │
├──┼───┼────┼───┼───┼───┼────┼──┼───┤
│232 │邱添錦│92.9.11 │鄭金獅│被竊後│1808元│92.9.12 │有  │基警P1│
│    │      ├────┤林炎宗│至92.9│      │        │    │41-143│
│    │      │宜蘭縣牛│李萬榮│.12 中│      ├────┤    ├───┤
│    │      │鬥山區  │      │午12時│      │王清華  │    │基警  │
│    │      ├────┤      │57分前│      │局號：00│    │P144  │
│    │      │1 隻    │      │      │      │31218號 │    │      │
│    │      │        │      │      │      │帳號：01│    │      │
│    │      │        │      │      │      │21023號 │    │      │
├──┼───┼────┼───┼───┼───┼────┼──┼───┤
│233 │謝射吉│92.9.10 │鄭金獅│被竊後│1600元│92.9.10 │有  │基警P1│
│    │      ├────┤林炎宗│同日之│      │        │    │45-147│
│    │      │宜蘭縣牛│李萬榮│下午1 │      ├────┤    ├───┤
│    │      │鬥山區  │      │時3 分│      │王清華  │    │基警  │
│    │      ├────┤      │前    │      │局號：00│    │P148  │
│    │      │不詳    │      │      │      │31218號 │    │      │
│    │      │        │      │      │      │帳號：01│    │      │
│    │      │        │      │      │      │21023號 │    │      │
├──┼───┼────┼───┼───┼───┼────┼──┼───┤
│234 │劉康欽│92.9.10 │鄭金獅│被竊後│5010元│92.9.10 │有  │基警P1│
│    │      ├────┤林炎宗│同日之│      │        │    │49-151│
│    │      │宜蘭縣牛│李萬榮│中午12│      ├────┤    ├───┤
│    │      │鬥山區  │      │時19分│      │王清華  │    │基警  │
│    │      ├────┤      │前    │      │局號：00│    │P152  │
│    │      │不詳    │      │      │      │31218號 │    │      │
│    │      │        │      │      │      │帳號：01│    │      │
│    │      │        │      │      │      │21023號 │    │      │
├──┼───┼────┼───┼───┼───┼────┼──┼───┤
│235 │陳義松│92.8月間│鄭金獅│92.8月│1602元│92.8.27 │有  │基警P1│
│    │      ├────┤林炎宗│間之某│      │        │    │53-155│
│    │      │宜蘭縣牛│李萬榮│日    │      ├────┤    ├───┤
│    │      │鬥山區  │      │      │      │王清華  │    │基警  │
│    │      ├────┤      │      │      │局號：00│    │P156  │
│    │      │不詳    │      │      │      │31218號 │    │      │
│    │      │        │      │      │      │帳號：01│    │      │
│    │      │        │      │      │      │21023號 │    │      │
├──┼───┼────┼───┼───┼───┼────┼──┼───┤
│236 │曾裕貴│92.8.25 │鄭金獅│同日上│1808元│92.8.25 │有  │基警P1│
│    │      ├────┤林炎宗│午11時│      │        │    │57-159│
│    │      │宜蘭縣牛│李萬榮│許    │      ├────┤    ├───┤
│    │      │鬥山區  │      │      │      │王清華  │    │基警  │
│    │      ├────┤      │      │      │局號：00│    │P160  │
│    │      │不詳    │      │      │      │31218號 │    │      │
│    │      │        │      │      │      │帳號：01│    │      │
│    │      │        │      │      │      │21023號 │    │      │
├──┼───┼────┼───┼───┼───┼────┼──┼───┤
│237 │周坤隆│92.8.25 │鄭金獅│被竊後│1500元│92.8.26 │有  │基警P1│
│    │      ├────┤林炎宗│數小時│      │        │    │61-163│
│    │      │宜蘭縣牛│李萬榮│      │      ├────┤    ├───┤
│    │      │鬥山區  │      │      │      │王清華  │    │基警  │
│    │      ├────┤      │      │      │局號：00│    │P164  │
│    │      │不詳    │      │      │      │31218號 │    │      │
│    │      │        │      │      │      │帳號：01│    │      │
│    │      │        │      │      │      │21023號 │    │      │
├──┼───┼────┼───┼───┼───┼────┼──┼───┤
│238 │吳明茂│92.8.25 │鄭金獅│同日上│1625元│92.8.25 │有  │基警P1│
│    │      ├────┤林炎宗│午10時│      │        │    │65-167│
│    │      │宜蘭縣牛│李萬榮│許    │      ├────┤    ├───┤
│    │      │鬥山區  │      │      │      │王清華  │    │基警  │
│    │      ├────┤      │      │      │局號：00│    │P168  │
│    │      │不詳    │      │      │      │31218號 │    │      │
│    │      │        │      │      │      │帳號：01│    │      │
│    │      │        │      │      │      │21023號 │    │      │
├──┼───┼────┼───┼───┼───┼────┼──┼───┤
│239 │陳忠君│92.9.5  │鄭金獅│同日上│1801元│92.9.5  │有  │基警P1│
│    │      ├────┤林炎宗│午10時│      │        │    │69-171│
│    │      │宜蘭縣牛│李萬榮│許    │      ├────┤    ├───┤
│    │      │鬥山區  │      │      │      │王清華  │    │基警  │
│    │      ├────┤      │      │      │局號：00│    │P172  │
│    │      │不詳    │      │      │      │31218號 │    │      │
│    │      │        │      │      │      │帳號：01│    │      │
│    │      │        │      │      │      │21023號 │    │      │
├──┼───┼────┼───┼───┼───┼────┼──┼───┤
│240 │黃俊文│92.9.5  │鄭金獅│同日上│1800元│92.9.5  │有  │基警P1│
│    │      ├────┤林炎宗│午10時│      │        │    │73-175│
│    │      │宜蘭縣牛│李萬榮│許    │      ├────┤    ├───┤
│    │      │鬥山區  │      │      │      │王清華  │    │基警  │
│    │      ├────┤      │      │      │局號：00│    │P176  │
│    │      │不詳    │      │      │      │31218號 │    │      │
│    │      │        │      │      │      │帳號：01│    │      │
│    │      │        │      │      │      │21023號 │    │      │
├──┼───┼────┼───┼───┼───┼────┼──┼───┤
│241 │簡國賢│92.9.8  │鄭金獅│被竊後│2010元│92.9.8  │有  │基警P1│
│    │      ├────┤林炎宗│同日之│      │        │    │77-179│
│    │      │宜蘭縣牛│李萬榮│上午11│      ├────┤    ├───┤
│    │      │鬥山區  │      │時49分│      │王清華  │    │基警  │
│    │      ├────┤      │前    │      │局號：00│    │P180  │
│    │      │1 隻    │      │      │      │31218號 │    │      │
│    │      │        │      │      │      │帳號：01│    │      │
│    │      │        │      │      │      │21023號 │    │      │
├──┼───┼────┼───┼───┼───┼────┼──┼───┤
│242 │江琳榮│92.8.8  │鄭金獅│同日上│1800元│92.8.8  │有  │基警P1│
│    │      ├────┤林炎宗│午10時│      │        │    │81-183│
│    │      │宜蘭縣牛│李萬榮│許    │      ├────┤    ├───┤
│    │      │鬥山區  │      │      │      │王清華  │    │基警  │
│    │      ├────┤      │      │      │局號：00│    │P184  │
│    │      │不詳    │      │      │      │31218號 │    │      │
│    │      │        │      │      │      │帳號：01│    │      │
│    │      │        │      │      │      │21023號 │    │      │
├──┼───┼────┼───┼───┼───┼────┼──┼───┤
│243 │陳光明│92.8.25 │鄭金獅│同日上│1812元│92.8.25 │不記│基警P1│
│    │      ├────┤林炎宗│午某時│      │        │得  │85-187│
│    │      │宜蘭縣牛│李萬榮│      │      ├────┤    ├───┤
│    │      │鬥山區  │      │      │      │王清華  │    │基警  │
│    │      ├────┤      │      │      │局號：00│    │P188  │
│    │      │不詳    │      │      │      │31218號 │    │      │
│    │      │        │      │      │      │帳號：01│    │      │
│    │      │        │      │      │      │21023號 │    │      │
├──┼───┼────┼───┼───┼───┼────┼──┼───┤
│244 │曾煥堂│92.8.11 │鄭金獅│同日上│5400元│92.8.11 │有  │基警P1│
│    │      ├────┤林炎宗│午10時│      │        │    │89-191│
│    │      │宜蘭縣牛│李萬榮│許    │      ├────┤    ├───┤
│    │      │鬥山區  │      │      │      │王清華  │    │基警  │
│    │      ├────┤      │      │      │局號：00│    │P192  │
│    │      │2 隻    │      │      │      │31218號 │    │      │
│    │      │        │      │      │      │帳號：01│    │      │
│    │      │        │      │      │      │21023號 │    │      │
├──┼───┼────┼───┼───┼───┼────┼──┼───┤
│245 │呂欽榮│92.9.8  │鄭金獅│同日上│1803元│92.9.8  │有  │基警P1│
│    │      ├────┤林炎宗│午11時│      │        │    │93-195│
│    │      │宜蘭縣牛│李萬榮│許    │      ├────┤    ├───┤
│    │      │鬥山區  │      │      │      │王清華  │    │基警  │
│    │      ├────┤      │      │      │局號：00│    │P196  │
│    │      │不詳    │      │      │      │31218號 │    │      │
│    │      │        │      │      │      │帳號：01│    │      │
│    │      │        │      │      │      │21023號 │    │      │
├──┼───┼────┼───┼───┼───┼────┼──┼───┤
│246 │陳水城│92.9.10 │鄭金獅│同日上│5000元│92.9.10 │有  │基警P1│
│    │      ├────┤林炎宗│午10時│      │        │    │97-199│
│    │      │宜蘭縣牛│李萬榮│許    │      ├────┤    ├───┤
│    │      │鬥山區  │      │      │      │王清華  │    │基警  │
│    │      ├────┤      │      │      │局號：00│    │P200  │
│    │      │3 隻    │      │      │      │31218號 │    │      │
│    │      │        │      │      │      │帳號：01│    │      │
│    │      │        │      │      │      │21023號 │    │      │
├──┼───┼────┼───┼───┼───┼────┼──┼───┤
│247 │許金德│92.9.15 │鄭金獅│同日上│1505元│92.9.15 │有  │基警P2│
│    │      ├────┤林炎宗│午8 時│      │        │    │01-203│
│    │      │宜蘭縣牛│李萬榮│許    │      ├────┤    ├───┤
│    │      ├────┤      │      │      │局號：00│    │P204  │
│    │      │不詳    │      │      │      │31218號 │    │      │              │    │      │鬥山區  │      │      │      │王清華  │    │基警  │
│    │      │        │      │      │      │帳號：01│    │      │
│    │      │        │      │      │      │21023號 │    │      │
├──┼───┼────┼───┼───┼───┼────┼──┼───┤
│248 │蔡景寬│92.9.8  │鄭金獅│同日上│1600元│92.9.8  │未提│基警P2│
│    │      ├────┤林炎宗│午11時│      │        │    │05-207│
│    │      │宜蘭縣牛│李萬榮│許    │      ├────┤    ├───┤
│    │      │鬥山區  │      │      │      │王清華  │    │基警  │
│    │      ├────┤      │      │      │局號：00│    │P208  │
│    │      │不詳    │      │      │      │31218號 │    │      │
│    │      │        │      │      │      │帳號：01│    │      │
│    │      │        │      │      │      │21023號 │    │      │
├──┼───┼────┼───┼───┼───┼────┼──┼───┤
│249 │余叔鋾│92.8.13 │鄭金獅│同日中│1501元│92.8.13 │有  │基警P2│
│    │      ├────┤林炎宗│午    │      │        │    │09-211│
│    │      │宜蘭縣牛│李萬榮│      │      ├────┤    ├───┤
│    │      │鬥山區  │      │      │      │王清華  │    │基警  │
│    │      ├────┤      │      │      │局號：00│    │P212  │
│    │      │不詳    │      │      │      │31218號 │    │      │
│    │      │        │      │      │      │帳號：01│    │      │
│    │      │        │      │      │      │21023號 │    │      │
├──┼───┼────┼───┼───┼───┼────┼──┼───┤
│250 │曾耀壁│92.8.13 │鄭金獅│同日上│1507元│92.8.13 │有  │基警P2│
│    │      ├────┤林炎宗│午10時│      │        │    │13-215│
│    │      │宜蘭縣牛│李萬榮│許    │      ├────┤    ├───┤
│    │      │鬥山區  │      │      │      │王清華  │    │基警  │
│    │      ├────┤      │      │      │局號：00│    │P216  │
│    │      │不詳    │      │      │      │31218號 │    │      │
│    │      │        │      │      │      │帳號：01│    │      │
│    │      │        │      │      │      │21023號 │    │      │
├──┼───┼────┼───┼───┼───┼────┼──┼───┤
│251 │張銘陽│92.9.4  │鄭金獅│同日上│1600元│92.9.4  │有  │基警P2│
│    │      ├────┤林炎宗│午10時│      │        │    │17-219│
│    │      │宜蘭縣牛│李萬榮│許    │      ├────┤    ├───┤
│    │      │鬥山區  │      │      │      │王清華  │    │基警  │
│    │      ├────┤      │      │      │局號：00│    │P220  │
│    │      │不詳    │      │      │      │31218號 │    │      │
│    │      │        │      │      │      │帳號：01│    │      │
│    │      │        │      │      │      │21023號 │    │      │
├──┼───┼────┼───┼───┼───┼────┼──┼───┤
│252 │余光清│92.8 月 │鄭金獅│92.8月│3600元│92.8.19 │有  │基警P2│
│    │      │中旬    │林炎宗│中旬之│      │        │    │21-223│
│    │      ├────┤李萬榮│某日時│      ├────┤    ├───┤
│    │      │宜蘭縣牛│      │      │      │王清華  │    │基警  │
│    │      │鬥山區  │      │      │      │局號：00│    │P224  │
│    │      ├────┤      │      │      │31218號 │    │      │
│    │      │2 隻    │      │      │      │帳號：01│    │      │
│    │      │        │      │      │      │21023號 │    │      │
├──┼───┼────┼───┼───┼───┼────┼──┼───┤
│253 │高鐃雄│92.9.7  │鄭金獅│被竊後│1800元│92.9.8  │有  │基警P2│
│    │      ├────┤林炎宗│同日之│      │        │    │25-227│
│    │      │宜蘭縣牛│李萬榮│中午  │      ├────┤    ├───┤
│    │      │鬥山區  │      │      │      │王清華  │    │基警  │
│    │      ├────┤      │      │      │局號：00│    │P228  │
│    │      │不詳    │      │      │      │31218號 │    │      │
│    │      │        │      │      │      │帳號：01│    │      │
│    │      │        │      │      │      │21023號 │    │      │
├──┼───┼────┼───┼───┼───┼────┼──┼───┤
│254 │邱顯彥│92.8.26 │鄭金獅│同日上│1500元│92.8.26 │有  │基警P2│
│    │      ├────┤林炎宗│午10時│      │        │    │29-231│
│    │      │宜蘭縣牛│李萬榮│許    │      ├────┤    ├───┤
│    │      │鬥山區  │      │      │      │王清華  │    │基警  │
│    │      ├────┤      │      │      │局號：00│    │P232  │
│    │      │不詳    │      │      │      │31218號 │    │      │
│    │      │        │      │      │      │帳號：01│    │      │
│    │      │        │      │      │      │21023號 │    │      │
├──┼───┼────┼───┼───┼───┼────┼──┼───┤
│255 │蔡建明│92.8.13 │鄭金獅│同日上│1502元│92.8.13 │有  │基警P2│
│    │      ├────┤林炎宗│午9 時│      │        │    │33-235│
│    │      │宜蘭縣牛│李萬榮│許    │      ├────┤    ├───┤
│    │      │鬥山區  │      │      │      │王清華  │    │基警  │
│    │      ├────┤      │      │      │局號：00│    │P236  │
│    │      │不詳    │      │      │      │31218號 │    │      │
│    │      │        │      │      │      │帳號：01│    │      │
│    │      │        │      │      │      │21023號 │    │      │
├──┼───┼────┼───┼───┼───┼────┼──┼───┤
│256 │涂欽和│92.9.15 │鄭金獅│同日上│1500元│92.9.15 │有  │基警P2│
│    │      ├────┤林炎宗│午某時│      │        │    │37-239│
│    │      │宜蘭縣牛│李萬榮│      │      ├────┤    ├───┤
│    │      │鬥山區  │      │      │      │王清華  │    │基警  │
│    │      ├────┤      │      │      │局號：00│    │P240  │
│    │      │不詳    │      │      │      │31218號 │    │      │
│    │      │        │      │      │      │帳號：01│    │      │
│    │      │        │      │      │      │21023號 │    │      │
├──┼───┼────┼───┼───┼───┼────┼──┼───┤
│257 │Ｍ○○│92.5.21 │鄭金獅│92.5. │6000元│92.5.22 │有  │基警P2│
│    │      ├────┤林炎宗│22上午│      │        │    │41-243│
│    │      │宜蘭縣牛│李萬榮│8時許 │      ├────┤    ├───┤
│    │      │鬥山區  │      │      │      │王清華  │    │基警  │
│    │      ├────┤      │      │      │局號：00│    │P244  │
│    │      │5 隻    │      │      │      │31218號 │    │      │
│    │      │        │      │      │      │帳號：01│    │      │
│    │      │        │      │      │      │21023號 │    │      │
├──┼───┼────┼───┼───┼───┼────┼──┼───┤
│258 │林俊成│92.5.20 │鄭金獅│同日上│5003元│92.5.20 │有  │基警P2│
│    │      ├────┤林炎宗│午9 時│      │        │    │45-247│
│    │      │宜蘭縣牛│李萬榮│許    │      ├────┤    ├───┤
│    │      │鬥山區  │      │      │      │王清華  │    │基警  │
│    │      ├────┤      │      │      │局號：00│    │P248  │
│    │      │2 隻    │      │      │      │31218號 │    │      │
│    │      │        │      │      │      │帳號：01│    │      │
│    │      │        │      │      │      │21023號 │    │      │
├──┼───┼────┼───┼───┼───┼────┼──┼───┤
│259 │呂宜亨│92.5.29 │鄭金獅│同日上│5000元│92.5.29 │有  │基警P2│
│    │      ├────┤林炎宗│午11時│      │        │    │49-251│
│    │      │宜蘭縣牛│李萬榮│許    │      ├────┤    ├───┤
│    │      │鬥山區  │      │      │      │王清華  │    │基警  │
│    │      ├────┤      │      │      │局號：00│    │P252  │
│    │      │2 隻    │      │      │      │31218號 │    │      │
│    │      │        │      │      │      │帳號：01│    │      │
│    │      │        │      │      │      │21023號 │    │      │
├──┼───┼────┼───┼───┼───┼────┼──┼───┤
│260 │陳秋香│92.5.31 │鄭金獅│同日上│5000元│92.5.31 │有  │基警P2│
│    │      ├────┤林炎宗│午9 時│      │        │    │53-255│
│    │      │宜蘭縣牛│李萬榮│許    │      ├────┤    ├───┤
│    │      │鬥山區  │      │      │      │王清華  │    │基警  │
│    │      ├────┤      │      │      │局號：00│    │P256  │
│    │      │2 隻    │      │      │      │31218號 │    │      │
│    │      │        │      │      │      │帳號：01│    │      │
│    │      │        │      │      │      │21023號 │    │      │
├──┼───┼────┼───┼───┼───┼────┼──┼───┤
│261 │吳進芳│92.9.5  │鄭金獅│同日上│1802元│92.9.5  │有  │基警P2│
│    │      ├────┤林炎宗│午10時│      │        │    │57-259│
│    │      │宜蘭縣牛│李萬榮│許    │      ├────┤    ├───┤
│    │      │鬥山區  │      │      │      │王清華  │    │基警  │
│    │      ├────┤      │      │      │局號：00│    │P260  │
│    │      │不詳    │      │      │      │31218號 │    │      │
│    │      │        │      │      │      │帳號：01│    │      │
│    │      │        │      │      │      │21023號 │    │      │
├──┼───┼────┼───┼───┼───┼────┼──┼───┤
│262 │陳耀揖│92.9.1  │鄭金獅│同日上│1800元│92.9.1  │有  │基警P2│
│    │      ├────┤林炎宗│午某時│      │        │    │61-263│
│    │      │宜蘭縣牛│李萬榮│      │      ├────┤    ├───┤
│    │      │鬥山區  │      │      │      │王清華  │    │基警  │
│    │      ├────┤      │      │      │局號：00│    │P264  │
│    │      │不詳    │      │      │      │31218號 │    │      │
│    │      │        │      │      │      │帳號：01│    │      │
│    │      │        │      │      │      │21023號 │    │      │
├──┼───┼────┼───┼───┼───┼────┼──┼───┤
│263 │陳國政│92.8.25 │鄭金獅│同日上│1600元│92.8.25 │有  │基警P2│
│    │      ├────┤林炎宗│午11時│      │        │    │65-267│
│    │      │宜蘭縣牛│李萬榮│許    │      ├────┤    ├───┤
│    │      │鬥山區  │      │      │      │王清華  │    │基警  │
│    │      ├────┤      │      │      │局號：00│    │P268  │
│    │      │不詳    │      │      │      │31218號 │    │      │
│    │      │        │      │      │      │帳號：01│    │      │
│    │      │        │      │      │      │21023號 │    │      │
├──┼───┼────┼───┼───┼───┼────┼──┼───┤
│264 │廖義順│92.8.25 │鄭金獅│同日上│1601元│92.8.25 │有  │基警P2│
│    │      ├────┤林炎宗│午某時│      │        │    │69-270│
│    │      │宜蘭縣牛│李萬榮│      │      ├────┤    ├───┤
│    │      │鬥山區  │      │      │      │王清華  │    │基警  │
│    │      ├────┤      │      │      │局號：00│    │P271  │
│    │      │不詳    │      │      │      │31218號 │    │      │
│    │      │        │      │      │      │帳號：01│    │      │
│    │      │        │      │      │      │21023號 │    │      │
├──┼───┼────┼───┼───┼───┼────┼──┼───┤
│265 │陳廷芳│92.8.25 │鄭金獅│同日中│1515元│92.8.25 │有  │基警P2│
│    │      ├────┤林炎宗│午12時│      │        │    │72-274│
│    │      │宜蘭縣牛│李萬榮│許    │      ├────┤    ├───┤
│    │      │鬥山區  │      │      │      │王清華  │    │基警  │
│    │      ├────┤      │      │      │局號：00│    │P275  │
│    │      │不詳    │      │      │      │31218號 │    │      │
│    │      │        │      │      │      │帳號：01│    │      │
│    │      │        │      │      │      │21023號 │    │      │
├──┼───┼────┼───┼───┼───┼────┼──┼───┤
│266 │廖嘉猷│92.9.12 │鄭金獅│同日上│1802元│92.9.12 │有  │基警P2│
│    │      ├────┤林炎宗│午11時│      │        │    │76-278│
│    │      │宜蘭縣牛│李萬榮│許    │      ├────┤    ├───┤
│    │      │鬥山區  │      │      │      │王清華  │    │基警  │
│    │      ├────┤      │      │      │局號：00│    │P279  │
│    │      │不詳    │      │      │      │31218號 │    │      │
│    │      │        │      │      │      │帳號：01│    │      │
│    │      │        │      │      │      │21023號 │    │      │
├──┼───┼────┼───┼───┼───┼────┼──┼───┤
│267 │壬○○│92.7.15 │鄭金獅│同日上│1500元│92.7.15 │有  │基警P2│
│    │      ├────┤林炎宗│午11時│      │        │    │80-282│
│    │      │宜蘭縣牛│李萬榮│許    │      ├────┤    ├───┤
│    │      │鬥山區  │      │      │      │王清華  │    │基警  │
│    │      ├────┤      │      │      │局號：00│    │P283  │
│    │      │不詳    │      │      │      │31218號 │    │      │
│    │      │        │      │      │      │帳號：01│    │      │
│    │      │        │      │      │      │21023號 │    │      │
├──┼───┼────┼───┼───┼───┼────┼──┼───┤
│268 │陳珠龍│92.10.13│林勝俊│同日下│8000元│92.10.13│未提│本院95│
│    │      ├────┤林勝祥│午4 時│      │        │    │年度易│
│    │      │花蓮縣光│姚通福│許    │      │        │    │緝字第│
│    │      │復鄉山區│      │      │      │        │    │57號卷│
│    │      ├────┤      │      │      │        │    │二（以│
│    │      │4 隻    │      │      │      │        │    │下稱本│
│    │      │        │      │      │      │        │    │院(二)）│
│    │      │        │      │      │      │        │    │P70-71│
│    │      │        │      │      │      ├────┤    ├───┤
│    │      │        │      │      │      │陳進福  │    │本院(二)│
│    │      │        │      │      │      │局號：00│    │P72   │
│    │      │        │      │      │      │01682 號│    │      │
│    │      │        │      │      │      │帳號：06│    │      │
│    │      │        │      │      │      │65075 號│    │      │
├──┼───┼────┼───┼───┼───┼────┼──┼───┤
│269 │陳國陽│92.10.13│林勝俊│同日上│2004元│92.10.13│未提│本院(二)│
│    │      ├────┤林勝祥│午11時│      │        │    │P73-74│
│    │      │花蓮縣光│姚通福│許    │      ├────┤    ├───┤
│    │      │復鄉山區│      │      │      │陳進福  │    │本院(二)│
│    │      ├────┤      │      │      │局號：00│    │P75   │
│    │      │1 隻    │      │      │      │01682 號│    │      │
│    │      │        │      │      │      │帳號：06│    │      │
├──┼───┼────┼───┼───┼───┼────┼──┼───┤
│270 │ｏ○○│92.10.13│林勝俊│同日上│4004元│92.10.13│未提│本院(二)│              │    │      │        │      │      │      │65075 號│    │      │
│    │      ├────┤林勝祥│午11時│      │        │    │P76-77│
│    │      │花蓮縣光│姚通福│許    │      ├────┤    ├───┤
│    │      │復鄉山區│      │      │      │陳進福  │    │本院(二)│
│    │      ├────┤      │      │      │局號：00│    │P78   │
│    │      │2 隻    │      │      │      │01682 號│    │      │
│    │      │        │      │      │      │帳號：06│    │      │
│    │      │        │      │      │      │65075 號│    │      │
├──┼───┼────┼───┼───┼───┼────┼──┼───┤
│271 │張燦茂│92.10.13│林勝俊│同日上│6002元│92.10.13│未提│本院(二)│
│    │      ├────┤林勝祥│午11時│      │        │    │P79-80│
│    │      │花蓮縣光│姚通福│許    │      ├────┤    ├───┤
│    │      │復鄉山區│      │      │      │陳進福  │    │本院(二)│
│    │      ├────┤      │      │      │局號：00│    │P81   │
│    │      │3 隻    │      │      │      │01682 號│    │      │
│    │      │        │      │      │      │帳號：06│    │      │
│    │      │        │      │      │      │65075 號│    │      │
├──┼───┼────┼───┼───┼───┼────┼──┼───┤
│272 │張慶陽│92.10.13│林勝俊│同日上│2005元│92.10.13│未提│本院(二)│
│    │      ├────┤林勝祥│午10時│      │        │    │P82-83│
│    │      │花蓮縣光│姚通福│許    │      ├────┤    ├───┤
│    │      │復鄉山區│      │      │      │陳進福  │    │本院(二)│
│    │      ├────┤      │      │      │局號：00│    │P84   │
│    │      │1 隻    │      │      │      │01682 號│    │      │
│    │      │        │      │      │      │帳號：06│    │      │
│    │      │        │      │      │      │65075 號│    │      │
├──┼───┼────┼───┼───┼───┼────┼──┼───┤
│273 │林本盛│92.10.13│林勝俊│同日上│2000元│92.10.13│未提│本院(二)│
│    │      ├────┤林勝祥│午11時│      │        │    │P85-86│
│    │      │花蓮縣光│姚通福│許    │      ├────┤    ├───┤
│    │      │復鄉山區│      │      │      │陳進福  │    │本院(二)│
│    │      ├────┤      │      │      │局號：00│    │P87   │
│    │      │1 隻    │      │      │      │01682 號│    │      │
│    │      │        │      │      │      │帳號：06│    │      │
│    │      │        │      │      │      │65075 號│    │      │
├──┼───┼────┼───┼───┼───┼────┼──┼───┤
│274 │蘇明財│92.10.13│林勝俊│同日上│2009元│92.10.13│未提│本院(二)│
│    │      ├────┤林勝祥│午11時│      │        │    │P88-89│
│    │      │花蓮縣光│姚通福│許    │      ├────┤    ├───┤
│    │      │復鄉山區│      │      │      │陳進福  │    │本院(二)│
│    │      ├────┤      │      │      │局號：00│    │P90   │
│    │      │1 隻    │      │      │      │01682 號│    │      │
│    │      │        │      │      │      │帳號：06│    │      │
│    │      │        │      │      │      │65075 號│    │      │
├──┼───┼────┼───┼───┼───┼────┼──┼───┤
│275 │楊國林│92.10.13│林勝俊│同日上│4007元│92.10.13│未提│本院(二)│
│    │      ├────┤林勝祥│午10時│      │        │    │P91-92│
│    │      │花蓮縣光│姚通福│許    │      ├────┤    ├───┤
│    │      │復鄉山區│      │      │      │陳進福  │    │本院(二)│
│    │      ├────┤      │      │      │局號：00│    │P93   │
│    │      │2 隻    │      │      │      │01682 號│    │      │
│    │      │        │      │      │      │帳號：06│    │      │
│    │      │        │      │      │      │65075 號│    │      │
├──┼───┼────┼───┼───┼───┼────┼──┼───┤
│276 │郝維中│92.10.13│林勝俊│同日上│4008元│92.10.13│未提│本院(二)│
│    │      ├────┤林勝祥│午11時│      │        │    │P94-95│
│    │      │花蓮縣光│姚通福│許    │      ├────┤    ├───┤
│    │      │復鄉山區│      │      │      │陳進福  │    │本院(二)│
│    │      ├────┤      │      │      │局號：00│    │P96   │
│    │      │2 隻    │      │      │      │01682 號│    │      │
│    │      │        │      │      │      │帳號：06│    │      │
│    │      │        │      │      │      │65075 號│    │      │
├──┼───┼────┼───┼───┼───┼────┼──┼───┤
│277 │楊萬來│92.10.13│林勝俊│同日上│2013元│92.10.13│未提│本院(二)│
│    │      ├────┤林勝祥│午11時│      │        │    │P97-98│
│    │      │花蓮縣光│姚通福│許    │      ├────┤    ├───┤
│    │      │復鄉山區│      │      │      │陳進福  │    │本院(二)│
│    │      ├────┤      │      │      │局號：00│    │P99   │
│    │      │1 隻    │      │      │      │01682 號│    │      │
│    │      │        │      │      │      │帳號：06│    │      │
│    │      │        │      │      │      │65075 號│    │      │
├──┼───┼────┼───┼───┼───┼────┼──┼───┤
│278 │陳建源│92.10.13│林勝俊│同日上│2007元│92.10.13│未提│本院(二)│
│    │      ├────┤林勝祥│午10許│      │        │    │P100-1│
│    │      │花蓮縣光│姚通福│      │      │        │    │01    │
│    │      │復鄉山區│      │      │      ├────┤    ├───┤
│    │      ├────┤      │      │      │陳進福  │    │本院(二)│
│    │      │1 隻    │      │      │      │局號：00│    │P102  │
│    │      │        │      │      │      │01682 號│    │      │
│    │      │        │      │      │      │帳號：06│    │      │
│    │      │        │      │      │      │65075 號│    │      │
├──┼───┼────┼───┼───┼───┼────┼──┼───┤
│279 │陳劍輝│92.10.21│林勝俊│同日上│2002元│92.10.21│未提│本院(二)│
│    │      ├────┤林勝祥│午11時│      │        │    │P103-1│
│    │      │花蓮縣光│姚通福│許    │      │        │    │04    │
│    │      │復鄉山區│      │      │      ├────┤    ├───┤
│    │      ├────┤      │      │      │陳進福  │    │本院(二)│
│    │      │1 隻    │      │      │      │局號：00│    │P105  │
│    │      │        │      │      │      │01682 號│    │      │
│    │      │        │      │      │      │帳號：06│    │      │
│    │      │        │      │      │      │65075 號│    │      │
├──┼───┼────┼───┼───┼───┼────┼──┼───┤
│280 │Ａ○○│92.10.13│林勝俊│同日上│6003元│92.10.13│未提│本院(二)│
│    │      ├────┤林勝祥│午10時│      │        │    │P106-1│
│    │      │花蓮縣光│姚通福│許    │      │        │    │07    │
│    │      │復鄉山區│      │      │      ├────┤    ├───┤
│    │      ├────┤      │      │      │王清華  │    │本院(二)│
│    │      │3 隻    │      │      │      │局號：00│    │P108  │
│    │      │        │      │      │      │31218 號│    │      │
│    │      │        │      │      │      │帳號：01│    │      │
│    │      │        │      │      │      │21023號 │    │      │
├──┼───┼────┼───┼───┼───┼────┼──┼───┤
│281 │蔡調正│92.10.13│林勝俊│同日上│2009元│92.10.13│未提│本院(二)│
│    │      ├────┤林勝祥│午10時│      │        │    │P109-1│
│    │      │花蓮縣光│姚通福│許    │      │        │    │10    │
│    │      │復鄉山區│      │      │      ├────┤    ├───┤
│    │      ├────┤      │      │      │王清華  │    │本院(二)│
│    │      │1 隻    │      │      │      │局號：00│    │P111  │
│    │      │        │      │      │      │31218 號│    │      │
│    │      │        │      │      │      │帳號：01│    │      │
│    │      │        │      │      │      │21023 號│    │      │
└──┴───┴────┴───┴───┴───┴────┴──┴───┘
附表2：
編號1 手機1 支（序號00000000000000號）
    2 晶片卡（門號0000000000）1張
    3 帳冊1 本
    4 清單3 張
    5 鴿網1件
    6 黃明富存款簿1 本
    7 黃明富金融卡1 張
    8 黃明富印章1 枚
    9 手機1 支（序號0000000000 00000）
   10 晶片卡1枚（門號0000000000）
   11 鳥網2件
   12 老虎鉗1支
   13 斜口鉗1支
   14 滑輪3個
   15 漁線2束
   16 塑膠貼布1個
   17 鐵線1束
